臺灣雲林地方法院刑事判決　　　　　98年度訴字第135號
公　訴　人　臺灣雲林地方法院檢察署檢察官
被　　　告　張華玫
　　　　　　甘天財
上　開2 人
選任辯護人　林彥百律師
被　　　告　張添定
　　　　　　許弘明
上　 開1人
選任辯護人　廖國訓律師
被　　　告　陳彥翔
　　　　　　　　　　　號7樓
　　　　　　陳中原
上列被告等因違反電業法案件，經檢察官提起公訴（96年度偵字
第5012號、6041號、6290號、6293號、97年度偵字第253 號、34
7 號、3100號），本院判決如下：
    主  文
【張華玫】共同犯電業法第一百零六條第二款之竊電罪，處有期
徒刑壹年。扣案起子壹盒（內有小起子捌支）及老虎鉗壹支，均
沒收。
【甘天財】共同犯電業法第一百零六條第二款之竊電罪，處有期
徒刑壹年陸月。扣案起子壹盒（內有小起子捌支）及老虎鉗壹支
，均沒收。
【張添定】共同犯電業法第一百零六條第二款之竊電罪，處有期
徒刑捌月。扣案起子壹盒（內有小起子捌支）及老虎鉗壹支，均
沒收。
【許弘明】所犯罪名及處罰，詳如附表二編號1 至4 「所犯罪名
及處罰」欄所示。應執行有期徒刑壹年肆月。扣案起子壹盒（內
有小起子捌支）及老虎鉗壹支，均沒收。
【陳彥翔】、【陳中原】均無罪。
    事  實
一、張華玫、甘天財、張添定為節省電費支出，適呂理師（已審
    結）、林恒（另案經臺灣高等法院99年上訴字第279 號判決
    確定）知悉張華玫、甘天財、張添定分別經營之「臺染纖維
    股份有限公司」（下稱臺染公司）、「彩力染整股份有限公
    司」（下稱彩力公司）、「聖國企業股份有限公司」（下稱
    聖國公司）用電甚鉅，並知悉褚劍鴻有以改電度表外線路方
    式省電之技術，將臺染公司、彩力公司、聖國公司欲施作節
    電工程介紹予褚劍鴻，張華玫、甘天財、張添定分別與如附
    表一所示之「介紹被告褚劍鴻施作之人及參與之人」欄所示
    之呂理師等人、褚劍鴻共同基於意圖為自己不法所有之竊電
    之犯意聯絡，由褚劍鴻分別於附表一「竊電時間」欄、「用
    電地址」欄所示之時間、地點，以其所有之起子1 盒（內有
    小起子8 支）及老虎鉗1 支，先將附表一「電號」欄所示之
    臺灣電力股份有限公司（下稱臺電公司）裝設在附表一「用
    電地址」欄電表上具有文書性質之封印鎖撬開（毀損文書部
    分，未據提起告訴，不另為不受理判決之諭知，詳如後述）
    ，破壞護圈，打開內襯裡門，再以附表一「竊電方式」欄所
    示之「比流器1S側及3S側短路」，而將上開上層電度表箱內
    連接圓形電表與下層電度表箱比流器2 次側1S及3S接線，以
    上開工具穿透該2 接線之外皮，各植入細銅釘1 支，使該2
    接線緊密接觸造成短路，改動圓形電度表外之線路，致使影
    響如附表一所示臺染公司等3 家公司圓形電度表計算實際用
    電數量，以達降低電度表用電度數，再將封印鎖等裝置插回
    ，藉以掩飾，以此方式各別竊得臺電公司所有之電流使用（
    竊電時間、臺電公司追償電度及追償電費，均詳如附表一「
    竊電時間」欄、「追償電度」欄及「追償金額」欄所示），
    足生損害於臺電公司。附表一「實際用電人」欄所示之人並
    將該月份竊取電流所短付之電費，支付1 半予褚劍鴻，由介
    紹施作之人取得該利潤其中2 成至4 成。
二、張振美與褚劍鴻、呂理師、林子紜（以上4 人均已審結），
    分別與附表二編號1 至4 之「實際用電人」欄所示之張華玫
    等人（編號2 、3 號所示之許文郎、李楊春苓等人均經檢察
    官另為緩起訴處分），共同基於意圖為自己不法所有之犯意
    聯絡，分別於附表二「竊電時間」欄、「用電地址」欄所示
    之時間、地點，委由褚劍鴻以其所有之起子1 盒及老虎鉗1
    支，先將附表二「電號」欄所示之臺電公司裝設在附表二「
    用電地址」欄電表上具有文書性質之封印鎖撬開（毀損文書
    部分，未據提起告訴，不另為不受理之諭知，詳如後述），
    破壞護圈，打開內襯裡門，再以附表二「竊電方式」欄所示
    之「比流器1S側及3S側短路」，而將上開上層電度表箱內連
    接圓形電表與下層電度表箱比流器二次側1S及3S接線，以上
    開工具穿透該2 接線之外皮，各植入細銅釘1 支，使該2 接
    線緊密接觸造成短路，改動圓形電度表外之線路，致使影響
    如附表二所示臺染公司等4 家公司圓形電度表計算實際用電
    數量，以達降低電度表用電度數，再將封印鎖等裝置插回，
    藉以掩飾，以此方式各別竊得臺電公司所有之電流使用（臺
    電公司追償電度及追償電費詳如附表二「追償電度」欄及「
    追償金額」欄所示），足生損害於臺電公司。附表二「實際
    用電人」欄所示之人並將該月份竊取電流所短付之電費，支
    付1 半予褚劍鴻，由介紹施作之人取得該利潤其中2 成至4
    成。嗣因張振美於96年7 月間出國，而將上情告知具有犯意
    聯絡之許弘明，由許弘明持用門號00-0000000號室內電話與
    褚劍鴻所持用門號0000000000號行動電話聯絡（通話內容詳
    如附表十一編號1.至9.所示），並向附表二編號1 至4 所示
    之臺染公司等4 家公司收取竊取電流所短付之電費，而與褚
    劍鴻對帳，並將褚劍鴻應得之款項匯給褚劍鴻。
三、嗣因檢察官接獲檢舉，於96年9 月11日，指揮刑事警察局、
    雲林縣警察局、雲林縣警察局斗六分局、臺北縣政府警察局
    中和分局員警會同臺電公司用電稽查員，前往褚劍鴻等人住
    處及統一環保科技股份有限公司（下稱統一環保公司）等多
    處搜索，當場扣得褚劍鴻所有之起子1 盒及老虎鉗1 支，而
    臺電公司桃園營業處稽查人員分別至附表一及二「用電地址
    」欄所示之地點，檢查電度表後，始查悉上情。
四、案經臺電公司訴由雲林縣警察局、雲林縣警察局斗六分局及
    臺北縣政府警察局中和分局報請臺灣雲林地方法院檢察署偵
    查起訴。
    理  由
甲、證據能力部分：
壹、按被告以外之人於審判外之言詞或書面陳述，除法律有規定
    者外，不得作為證據，刑事訴訟法第159 條第1 項有明文。
    本件卷附臺電公司於96年10月5 日針對00000000號電號電表
    （即臺染公司）所為之用電實地調查書，係針對本件被告張
    華玫有無竊電犯行，臺電公司人員調查而為製作之文書，並
    非臺電公司人員依通常業務過程所製作之紀錄文書、如附表
    十所示之通訊監察譯文及證人呂秉豐於96年12月18日警詢筆
    錄，就被告張華玫而言；本件卷附臺灣電力公司於96年9 月
    13日針對00000000號電號電表（即彩力公司）所為之用電實
    地調查書，係針對本件被告甘天財有無竊電犯行，臺電公司
    人員調查而為製作之文書，並非臺電公司人員依通常業務過
    程所製作之紀錄文書，就被告甘天財而言；本件卷附臺灣電
    力公司於96年10月5 日針對00000000號電號電表（即聖國公
    司）所為之用電實地調查書，係針對本件被告張添定有無竊
    電犯行，臺電公司人員調查而為製作之文書，並非臺電公司
    人員依通常業務過程所製作之紀錄文書，就被告張添定而言
    ，均屬被告以外之人於審判外之陳述，且查無合於同法第15
    9 條之1 至第159 條之5 例外規定情形，依同法第159 條第
    1 項規定，應無證據能力。
貳、證人即共同被告褚劍鴻於96年9 月11日警詢時之陳述（關於
    被告張華玫部分），其證據能力部分：
    按被告以外之人，於審判外之言詞或書面陳述，除法律有規
    定者外，不得作為證據；又被告以外之人（包括證人、鑑定
    人、告訴人、被害人及共同被告等）於檢察事務官、司法警
    察官或司法警察調查中所為之陳述，與審判中不符時，其先
    前之陳述具有較可信之特別情況，且為證明犯罪事實存否所
    必要者，得為證據，刑事訴訟法第159 條第1 項、第159 條
    之2 分別定有明文。是被告以外之人於司法警察（官）調查
    中所為之陳述，依刑事訴訟法第159 條第1 項規定，係屬傳
    聞證據，原則上無證據能力，惟如該陳述與審判中不符時，
    其先前之陳述具有較可信之特別情況，且為證明犯罪事實存
    否所必要者，依同法第159 條之2 規定（即刑事訴訟法第15
    9 條第1 項所指之「除法律有規定者外」），始例外認為有
    證據能力；如該陳述與審判中相符時，因該陳述並不符合刑
    事訴訟法第159 條之2 有關傳聞例外之規定，故不得作為認
    定本案犯罪事實有無之證據，此時，當以證人於審判中之陳
    述作為證據。另所謂「前後陳述不符」之要件，應就前後階
    段之陳述進行整體判斷，以決定其間是否具有實質性差異，
    惟無須針對全部陳述作比較，陳述之一部分有不符，亦屬之
    。又「證明犯罪事實之存否所必要」，即使用證據之必要性
    ，係指因無法再從同陳述者取得證言，而有利用原陳述之必
    要性，只要認為該陳述是屬於與犯罪事實存否相關之事實，
    並為證明該事實在實質上之必要性即可。而「具有可信之特
    別情況」，係指依陳述時之外部客觀情況而言，足以令人相
    信該陳述是虛偽之危險性不高，必須綜合該陳述是否未受到
    外力影響；陳述人之觀察、記憶、表達是否正確及有無偽證
    之各項因素，而為判斷。又所謂外部情況之認定例如：時間
    之間隔、有意識的迴避、受外力干擾、事後串謀等。查證人
    即同案被告褚劍鴻警詢之陳述（參理由欄乙、壹、一、２、
    ３、(1)、部分），雖與審判中所為陳述有不符之處（參理
    由欄乙、壹、一、(一)、６部分），本院審酌上開同案被告褚
    劍鴻於警詢中之供述係本於其所見所聞而為之陳述，依筆錄
    所載，其係於筆錄製作完成後經其親閱內容，並確認無訛後
    ，始簽名按捺指印，設若確有違背其自由意思，或筆錄內容
    與其陳述意旨不符之情事時，衡情其應可請求更正或拒絕簽
    名，且褚劍鴻與被告張華玫並無仇恨嫌隙，衡諸常情，褚劍
    鴻應無設詞誣陷被告張華玫之理；其於警詢中之證述距案發
    日較近，當時記憶自較深刻，可立即反應所知，不致因時隔
    日久而遺忘案情；且較無來自被告張華玫同庭在場之壓力而
    出於虛偽不實之指證，或事後串謀而故為迴護被告之機會，
    因此警詢所為之供述較為具體明確，並參照後開其他證據資
    料（參理由欄乙、壹、一、(一)、２、３、(1)、、、４部
    分），揆諸上開說明，其於警詢中所為之陳述，客觀上應具
    有較可信之特別情況，且亦為證明犯罪事實存否所必要，依
    上開規定，其於警詢中之證言自有證據能力。
、證人褚劍鴻、呂理師、朱愛一、林子紜偵查中具結後向檢察
    官所為之供述，經查並無不法取供或其他違法情事，且無顯
    有不可信之情況，依刑事訴訟法第159 條之1 第2 項規定，
    應有證據能力。
肆、又按被告以外之人於審判外之陳述，雖不符合刑事訴訟法規
    定傳聞證據得為證據之例外規定，而經當事人於審判程序同
    意作為證據，法院審酌該言詞陳述或書面陳述作成時之情況
    ，認為適當者，亦得為證據。當事人、代理人或辯護人於法
    院調查證據時，知有刑事訴訟法第159 條第1 項不得為證據
    之情形，而未於言詞辯論終結前聲明異議者，視為有前項之
    同意，刑事訴訟法第159 條之5 定有明文。除上開所述無證
    據能力之證據外，本案判決所引用下述具傳聞性質之供述證
    據，經本院於審理時提示被告張華玫、甘天財、張添定、許
    弘明、陳彥翔、陳中原、辯護人等及檢察官，均同意作為證
    據（見本院卷(二)第14頁背面、第43頁背面、第80頁、第151
    背面至153 頁、第164 頁背面至165 頁背面、第179 頁至背
    面），或未於言詞辯論終結前聲明異議，本院審酌該等證據
    之取得過程並無瑕疵，與本案待證事實間復具有相當之關聯
    性，自得採為證據。
乙、實體部分：
壹、有罪部分：
一、認定犯罪事實所憑之證據及理由：
(一)、被告張華玫部分：
    訊據被告張華玫矢口否認有上開竊電之違反電業法犯行，辯
    稱：我是臺染公司的負責人，不認識褚劍鴻，大約95年中時
    ，張振美前來推銷油品，因我用中國石油，我說我不要，過
    2 、3 個月，有1 個自稱姓呂的人，再來我們公司推銷說可
    以省電，他說他認識張振美，張振美跟我父親是同鄉，當時
    我拒絕他；臺電公司來查，第1 次沒有發現異狀，大約2 個
    星期後，第2 次就發現有2 個點，我不知遭何人破壞，因當
    時電表外面只有1 個防護網，沒有上鎖，且沒有門禁，任何
    人可以隨時進出，因當時景氣不好，電量確實有減少，但沒
    有發現有異狀云云；辯護意旨則以：(1)被告張華玫不認識同
    案被告褚劍鴻，也從未見過面或為任何接觸。(2)被告呂理師
    曾至被告張華玫經營之臺染公司推銷節電，但為被告張華玫
    堅決拒絕。張振美為張華玫父親同鄉好友，但被告張華玫並
    未與張振美商量竊電、節電事情。(3)被告張華玫沒有支付（
    包括現金、票據、匯款）給上述任何人，本案沒有被告張華
    玫之臺染公司收付款項之證據。(4)被告張華玫經營之臺染公
    司電表比流器1S側與3S側在穿越電表前，沒有任何電線連結
    ，豈有可能呂秉豐等人第1 次前往稽查時未發現，自不可能
    竊電或省電。又果如告訴人所稱打開電箱後，連結線即會跳
    開，則第1 次稽核打開電箱時即已跳脫，相距近1 個月之第
    2 次那個月份用電量應會提高，方符合竊電事實，然觀諸被
    告臺染公司用電實況，96年9 月份為321,800 度，10月份為
    276,600 度，11月份為282,600 度，則被告張華玫之公司電
    箱被動手腳過程，已有疑義？(5)同案被告呂理師於偵查及本
    院審理之證詞前後不一，且於偵查中之證詞究為如何之商議
    過程？商議內容為何？竊電、節電過程為何？何時付款？等
    關鍵重要內容之證詞付之厥如，自不得為不利於被告張華玫
    之認定。(6)同案被告褚劍鴻於本院審理之證詞，係以介紹人
    指示而至臺染公司進行施作，且臺灣電力公司所指臺染公司
    竊電手法與施作手法相同，故指證臺染公司竊電，則證人褚
    劍鴻並非依被告張華玫之要求進行施作明確，而其是否確實
    有進入臺染公司施作，即有疑義。(7)依證人呂秉豐於本院審
    理之證詞，被告公司並無警衛關哨之設置，則欲進入公司電
    器室應非困難，且被告公司電器室側門，因有管線設置，是
    以該側門亦處於未關閉狀態，有心進入者，亦得未經允許而
    進入云云。經查：
１、被告張華玫經營設於桃園縣大園鄉○○路29號臺染公司大園
    廠，其公司在上址向臺電公司申請裝設電號00-00-0000-00-
    0 號之電表；又臺電公司稽查人員，曾於96年9 月中旬至位
    於上開臺染公司地址之電表箱檢查，嗣再於96年10月5 日，
    在位於上開臺染公司地址之電表箱，發現上開上層電度表箱
    內連接圓形電表與下層電度表箱比流器2 次側1S（紅線）與
    3S（黑線）接線有異狀，而剪下上開1S（紅線）與3S（黑線
    ）接線裝入牛皮紙袋內，並貼有封條之事實，業據證人即臺
    電公司用電稽查員呂秉豐、林木森於本院審理中證述明確，
    並有臺染公司電表箱裝設位置照片4 幀及電表接線被破壞照
    片3 幀（見本院卷(三)第212 至218 頁），復有證人林木森所
    庭呈之上開牛皮紙袋可憑（經本院當庭勘驗結果：1S與3S線
    裝進牛皮紙袋，有透明塑膠袋貼有封條，可以看到裡面，有
    1S與3S線，封條完整沒有拆封的痕跡，封條上面臺染部分有
    張華玫簽名等語〈見本院卷(五)第137 頁至背面〉），且被告
    張華玫亦不否認查獲時現場之狀況（見本院卷(一)第208 頁背
    面）；而經本院當庭勘驗上開96年10月5 日去現場稽查扣案
    的電線（即上開牛皮紙袋），勘驗結果：「日期96年10月5
    日，電號00-0000-00，戶名臺染纖維大園廠，封條上面有張
    華玫的簽名，及書寫的身分證字號，封條沒有拆封的痕跡，
    袋中取出黑色及紅色電線，中間部分是用白色的塑膠布纏繞
    及黏貼，黑線電線前端3 公分處有1 個小圓洞，紅色電線前
    端3.2 公分處有1 個小銅釘，底下有1 個小洞。」等語（見
    本院卷(五)第171 頁），復有扣案之1S（紅線）與3S（黑線）
    2 條可憑（見本院卷(五)外放證物袋），上開事實，均堪予認
    定。
２、關於本件電表箱內電表比流器2 次側1S（紅線）接線有小銅
    釘、圓洞與3S（黑線）接線有小圓洞，是否為同案被告褚劍
    鴻所施作？依共同被告褚劍鴻於96年9 月11日警詢中供稱：
    「如附表十編號7.所示之通訊監察譯文意思，是因【臺染只
    付過我1 至2 次錢】，之後有2 次錢沒給，【張總表明要恢
    復成施工前狀態】，我是要去臺染找【張總】拿尾款（2 次
    沒給錢部分），看10或12萬元都可以……。」等語（見偵字
    第347 號卷(一)第47頁背面）；於99年12月6 日本院審理時證
    稱：「（之前竊電手法是將臺電電表封印鎖撬開並破壞護圈
    ，及電表比流器2 次側接線鑽孔打洞，造成供電線路短路之
    方式，致電表計度量失準？）是。」、「（所有幫忙竊電的
    用戶都是這種方式？）是。」、「（關於臺染公司查獲照片
    ，上面1S與3S線有打上銅釘部分，是否與你的手法相同？）
    《提示本院卷(三)第212 頁至214 頁，並告以要旨》是。」、
    「（對於96年7 月24日12時30分，0000000000與0000000000
    號行動電話通聯譯文，有何意見？）《提示96監610 號第24
    頁並告以要旨》是我與張中財通話內容。有些工廠可能白天
    吃電量較多。依我的印象，應是許弘明打電話給我後，許弘
    明叫我去臺染公司，剛好張中財打電話進來，我跟他說，【
    許弘明叫我去把它停掉，就是不做了】。」、「（是否表示
    之前有作，現在要去停掉？）若依字面的意思，應該是我之
    前有作，可能因為沒有效，【介紹人叫我去把它停掉】，依
    字面上看應該是這樣。」、「（之後有無去臺染公司停掉？
    ）應該有，【就是回復原狀，把2 條線弄開】。」、「（對
    於96年7 月24日14時59分，0000000000號行動電話與000000
    000 號電話通聯譯文，有何意見？）這應是我打給許弘明，
    就是她跟我說叫我去【臺染公司】，叫我去找【張總】，…
    。」、「（對於96年7 月24日17時50分，0000000000與0000
    00000 號電話通聯譯文，有何意見？）我不知道當時去找誰
    ，當初我不知道【臺染公司】，當時呂理師與他們算錢有問
    題，張振美出國，叫許弘明跟我聯絡，叫我把看的情形告訴
    許弘明。」等語（見本院卷(五)第101 頁背面、第107 頁、第
    108 頁至背面）。核與證人呂秉豐於99年12月14日本院審理
    時證稱：第2 次去查獲時，只有看到有1S與3S線上的洞，沒
    有看到其它連結等語（見本院卷(五)第125 頁背面至第126 頁
    、第12 8頁背面），及與上開勘驗結果：黑線電線前端3 公
    分處有1 個小圓洞，紅色電線前端3.2 公分處有1 個小銅釘
    ，底下有1 個小洞等情節相符。再觀諸卷附臺染公司大園廠
    95年1 月份至97年9 月份用電資料明細表及用電度數分析圖
    所載（見本院卷(三)第201 至202 頁）：95年11月度數：27
    4,600 度；95年12月度數：321,400 度；96年1 月度數
    ；219, 600度；96年2 月度數：146,600 度；96年3 度
    數：13 1,200度；96年4 月度數：197,000 度；96年5
    月度數：165,000 度；96年6 月度數：267,000 度；96
    年7 月度數：211,600 度；96年8 月度數：307, 000度；
    96年9 月度數：321,800 度；97年10月度數：276,600
    度；96年11月度數：282, 600度；96年12月度數：299,
    240 度，足見上開臺染公司電號之電表度數自96年8 月起，
    均高於96年1 月至96年7 月用電度數，而96年2 月、3 月、
    4 月、5 月均低於200,000 度以下，明顯有異常之處，可知
    同案被告褚劍鴻確曾至上開臺染公司之電表箱，將電表比流
    器2 次側1S（紅線）與3S（黑線）接線，各植入細銅釘1 支
    ，使該2 接線緊密接觸，嗣於96年7 月24日數日後，再將細
    銅釘自3S（黑線）接線取出，而將1S（紅線）與3S（黑線）
    接線分離無訛。
３、被告張華玫固以前情置辯，然查：
(1)、關於上開臺染公司電表箱內之電表比流器2 次側1S（紅線）
    與3S（黑線）接線，以細銅釘貫穿之原因為何？
、同案被告褚劍鴻於96年9 月11日警詢供稱：「我不認識臺染
    公司的成員，【透過呂理師介紹】和【臺染公司】有生意上
    的往來，他們工廠如果有省到電費會【給我節省下來電費的
    一半】。」、「（〈提示如附表十編號1.所示之通訊監察譯
    文〉，請問董事長是指何人？小胖是何人？要收何種款項？
    ）……董事長是張振美，要至桃園…、【『臺染』】…等3
    廠收之前月對帳款，我應得之總數約有2 、30萬元。」、「
    （〈提示如附表十編號2.所示之通訊監察譯文〉該持用0000
    000000人係張宇能，我是幫張董抄桃園…、【「臺染」】…
    等廠的電錶度數，再將各該廠電表度數報予張董，張宇能係
    張振美小兒子，與張董同經營大眾能源。」、「（〈提示如
    附表十編號3.所示之通訊監察譯文〉，請問是傳何資料？）
    即我前述之……、【『臺染』】……等廠的電表度數。」、
    「（〈提示如附表十編號4.所示之通訊監察譯文〉『金琦豐
    』與『臺染張總那邊』請問該女是何人？分別是指何公司？
    是否是你們的客戶？你們為廠商服務內容為何？）該女應係
    張振美媳婦許弘明，……，【『臺染張總那邊』】是做染布
    的工廠，【全名是臺染纖維股份有限公司】，…我為客戶服
    務的內容是客人認為我們所提供的服務可以節省電費，就付
    給我酬勞，如果客人認為無效就沒有酬勞。」、「〈提示如
    附表十編號5.所示之通訊監察譯文〉請問『1 度2 塊』、『
    1.1 ，根本不夠』、『白天晚上在走的才是1. 7、1.8 』是
    何意思？臺染公司『去年是40幾萬度，今年才20幾萬度』是
    指何意？）『1 度2 塊』是指白天電價每度2 元、『1.1 ，
    根本不夠』是指晚上每度電價1.1 元太低、『白天晚上在走
    的才是1.7 、1.8 』是指白天晚上平均下來每度電價1.7 至
    1.8 元；【臺染公司】『去年是40幾萬度，今年才20幾萬度
    』，該【臺染公司】去（95）年營運較好，今（96）年則較
    差，若我還用去年的電費差額來跟【臺染】拆帳，對【臺染
    】很不划算。」、「（〈提示如附表十編號6.所示之通訊監
    察譯文〉請問你是何事到臺染公司？為何請大眾公司聯絡？
    ）因【臺染】只付過我1 至2 次錢，之後有2 次錢沒給，【
    張總表明要恢復成施工前狀態】，我是要去【臺染找張總拿
    尾款】（2 次沒給錢部分），看10或12萬元都可以，因我都
    不直接與客戶對話。」、「（提示如附表十編號7.所示之通
    訊監察譯文〉內容為何？你與許弘明談論向臺染及海雷2 公
    司收帳的細節及抽成代表何意？）因【臺染】及海雷等2 公
    司均由張董介紹由我施工，【獲利由我佔6 成，張董佔4 成
    】。」（見偵字第347 號卷(一)第40頁背面、第43頁至背面、
    第45頁至46頁背面、第47頁背面、第48頁背面至49頁）。
、同案被告褚劍鴻於96年9 月12日偵查中證稱：「……【之前
    大眾的客戶是由呂理師介紹】，之後轉交給張振美，之後我
    就與張振美聯繫。」（見偵字第347 號卷(一)第82頁）；於96
    年10月31日偵查中證稱：「臺染纖維股份有限公司、廠址：
    桃園縣大園鄉○○路29號，有去施作，【是呂理師介紹，他
    帶我過去，工廠部分有一個經理，不知道姓名】。」、「（
    張振美是負責何工作？）一開始我先認識呂理師，認識半年
    之後發現呂理師有吸毒，且因偷電纜線被查獲，這是張振美
    告訴我，【之前的客戶都是呂理師介紹的，也都是呂理師在
    收款，收款之後再將錢給我及張振美】，……，後來張振美
    說刑事局在查呂理師，叫我不要跟他通話，錢改向張振美收
    ，時間應該在96年4 月至5 月間，……。」、「（你上述呂
    理師介紹的，也是張振美在收款？）【一開始是呂理師收】
    ，後來是張振美收。」（見偵字第5012號卷(一)第72頁、第75
    頁）；於97年2 月18日偵查中證稱：「（呂理師介紹的廠商
    依你的印象有哪些？）我不確定是呂理師或是張振美，他們
    是共同介紹案件，【一開始是呂理師，後來收錢的是張振美
    ，因為他們2 個人是一起的】。」、「（呂理師、張振美的
    合作模式為何？）呂理師是在外面跑客戶，張振美是收錢與
    我聯繫，我不曉得2 人的關係是老闆或是受僱，因為呂理師
    說他是張振美的業務。」、「（廠家如果有問題是直接找何
    人再與你聯繫？）【之前是找呂理師】，之後應該是在呂理
    師涉嫌偷電纜之後，【聯絡人是張振美】。」（見偵字第50
    12號卷(一)第172 頁、第173 頁）。
、觀諸同案被告褚劍鴻於警詢、偵查之陳述，互核大致相符，
    亦核與同案被告呂理師於97年2 月18日偵查中證稱：「『臺
    染纖維』你是與何人聯繫？）【張總】。」等語（見偵字第
    5012號卷(一)第173 至174 頁）；97年11月25日偵查中證稱：
    「（與何人接洽？）（指臺染纖維公司）張華玫。」、「（
    如何跟張華玫講？）說是要做節電，【有經過他同意才請褚
    劍鴻過來施作】。」等語（見偵字第5012號卷(一)第169 、17
    5 至176 頁）；於99年12月20日本院審理時證述：「（你之
    前是在大眾公司工作？）是，我是擔任業務員。」、「（除
    了推銷油品，之後有無推銷節電設施？）有順便去問，…。
    」、「（確定有去臺染公司？）有。」、「（為何要去臺染
    公司？）推銷油品及節電。」、「（之後為何褚劍鴻跟許弘
    明聯絡？）96年5 月份我就離職，因為收贓。」、「（之後
    你就到朱愛一的統一環保公司？）是。」、「（如何稱呼張
    華玫？）【張總】。」等語（見本院卷(五)第158 頁背面至第
    159 頁背面、第161 頁）；同案被告林子紜於96年9 月12日
    偵查中證稱：「（是向那些廠家收取？）我實際沒有收，是
    呂理師跟我說我做紀錄。後來我才知道這是節電，上面所記
    載的對拆金額，就是廠商要付給呂理師的錢。」、「（《提
    示業務紀錄表》是那些廠商做節電？）金琦豐、福大、東明
    、福發、耐隆、聚隆、海雷、金鴻興、【臺染】、統一。」
    、「（你如何知道這些廠商可做節電？）是呂理師說的。並
    且請我做紀錄。」等語大致相符（見他字第753 號卷(二)第26
    5 至268 頁）。參諸卷附臺染公司大園廠95年1 月份至97年
    9 月份用電資料明細表所載：95年6 月用電度數度數；43
    1,000 度；95年7 月度數：402,400 度；96年6 月度數
    ：267,000 度；96年7 月度數：211,200 度，亦核與同案
    被告褚劍鴻上開證述，臺染公司去年（即95年6 月、7 月）
    是40幾萬度，今年（即96年6 月、7 月）才20幾萬度，臺染
    公司95年營運較好，96年較差，若以去年的電費差額來跟臺
    染公司拆帳，對臺染公司很不划算等語相符，足見同案被告
    呂理師知悉同案被告褚劍鴻有以改電度表外線路方式省電之
    技術，而仲介同案被告褚劍鴻至臺染公司施工無訛，嗣同案
    被告褚劍鴻至上開臺染公司之電表箱，將電表比流器2 次側
    1S （ 紅線）與3S（黑線）接線，各植入細銅釘1 支，使該
    2 接線緊密接觸造成短路，改動圓形電度表外之線路無訛。
(2)、關於上開臺染公司之電表箱，將電表比流器2 次側1S（紅線
    ）與3S（黑線）接線，各植入細銅釘1 支，使該2 接線緊密
    接觸造成短路，改動圓形電度表外之線路之目的為何？依證
    人呂秉豐於99年12月14日本院審理時證述：「（1S與3S線用
    銅釘貫穿連結會造成何影響？）造成電表計費失準，這2 條
    線直接要到電表，中間有銅釘接觸，電流就從接觸點就流回
    來。」等語（見本院卷(五)第128 頁背面）；證人林木森於99
    年12月14日本院審理時證述：「（1S與3S線以銅釘貫穿，為
    何會對電流造成影響？）會造成短路。」等語（見本院卷(五)
    第136 頁）；證人褚劍鴻於96年10月31日偵查中證稱；「（
    你的實際方式為何？）電表是靠電流感應，讓電表不要感應
    那麼多電流。」、「（你上述所影響電流，是如何影響？）
    電流是靠感應。」、「（原理上是否影響臺電的進來的電，
    漸而影響電表的計價？）我是想以電流來影響感應器，漸而
    影響電表計價。」（見偵字第5012號卷(一)第71頁、第75頁至
    76頁）；於99年12月6 日本院審理時證稱：「（為何想到這
    個方式？）以前在做冷氣，發現有些冷氣鐵板有洞，發現有
    火花的冷氣失電較少，影響電流。」等語（見本院卷(五)第10
    6 頁背面），復有電學原理在卷可參（見本院卷(四)第96頁）
    ，足認本件影響電度表計量以達竊電目的之方式，係將電表
    箱內之電表比流器2 次側1S（紅線）與3S（黑線）接線，以
    細銅釘貫穿，使該2 接線緊密接觸造成短路，會造成電流較
    少進入電度表感應，致影響電度表計量，而影響電費計算事
    實。而且，以此改動電度表外之線路，不外乎欲使臺電公司
    無法準確計算最高用電需量及流動電度，故若實際使用度數
    較未以前開方式影響電度表計量少，即無必要以此方式影響
    電度表計量，蓋非但增加電費支出，還可能因此罹於刑責，
    故依一般人之智識程度，必係實際使用度數高於以上開方式
    影響電度表計量所得之度數，始有可能藉此方式圖省電費。
(3)、承前所述，破壞電表箱內之電表比流器2 次側1S（紅線）與
    3S（黑線）接線，以細銅釘貫穿，使該2 接線緊密接觸，係
    為節省電費，只對使用人或繳交電費之人有利，對他人並無
    益處，因此，打開上開電表箱內，並破壞內襯裡門封印鎖之
    目的，進行竊取電力，如非電力使用者或電費繳納者，實無
    費力為他人破壞電表箱內之電表比流器2 次側1S（紅線）與
    3S（黑線）接線，以細銅釘貫穿，使該2 接線緊密接觸之必
    要。而且，臺染公司係被告張華玫所經營，為其所自承，上
    開電源既僅由臺染公司所使用，電表所計算者為臺染公司所
    使用之用電度數，需繳納電費者自為被告張華玫，本件以破
    壞電表箱內之電表比流器2 次側1S（紅線）與3S（黑線）接
    線，以細銅釘貫穿，使該2 接線緊密接觸，電表度數降低，
    被告張華玫自可獲取少繳電費之利益，以減少電費之支出，
    僅對被告張華玫之臺染公司有利，與其他人無關，亦不因電
    費多寡獲得利益，倘非被告張華玫授意或同意他人破壞電表
    箱內襯裡門之封印鎖，並以上揭方式改動電路表外之線路，
    影響電度表計算實際用電數量，進而達到竊電之目的，他人
    豈會在對己並無利益之情形下，隱瞞被告張華玫並乘被告張
    華玫不知，而替被告張華玫以上揭方式改動電路表外之線路
    ，藉以獲取上開使用電力之不法利益，則又有何人有此必要
    ？又有何實際利益？殊難想像其他不相干之人有何動機使電
    表計量失準而降低電表度數，且甘冒觸犯刑責之風險，無故
    為他人竊電之理。是被告張華玫顯然係本案竊電不法利益之
    唯一獲利者，本案應認係被告張華玫同意他人所為，始與常
    情相符。
(4)、再者，欲到達臺染公司電表箱所在，須經過臺染公司之大門
    警衛室，且電表箱所在處在樓梯後面，有圍籬圍起來並上鎖
    ，業經證人呂秉豐及林木森於本院審理時證述明確（見本院
    卷(五)第125 頁、第127 頁背面、第133 頁至背面），復有照
    片附卷可稽（見本院卷(四)第215 至218 頁），被告張華玫於
    本院審理時亦自承：當臺電公司來檢查時，我有拿鑰匙給臺
    電公司員工開鎖等語（見本院卷(五)第131 頁背面），足見上
    開臺染公司電號之電表所在位置僅臺染公司人員可觸及，且
    須開鎖方可進入該電表所在處，亦非他人得任意進出，衡情
    一般人當無法在未得管理人即被告張華玫之授意或同意前，
    進入上開臺染公司電號之電表所在位置，並甘冒違法之風險
    ，擅自以上揭方式改動電度表外之線路之可能與動機，使被
    告張華玫蒙受其利之理，適可證明上開臺染公司電號之電表
    比流器2 次側1S（紅線）與3S（黑線）接線，以細銅釘貫穿
    之情形，應係被告張華玫授意或同意他人著手為上揭方式改
    動電度表外之線路而致使電度表無法正常計量電度，進而達
    到竊電之目的。而本件係同案被告呂理師知悉同案被告褚劍
    鴻有以改電度表外線路方式省電之技術，而仲介同案被告褚
    劍鴻至臺染公司施工，業如前述，堪認被告張華玫應係同意
    同案被告褚劍鴻實施為上揭方式改動電度表外之線路，而使
    電度表無法正常計量電度，因此獲利甚明，因實施竊電犯行
    本不以親自裝設為必要，被告張華玫委請並同意他人為上開
    行為，即已符合竊電之構成要件。
(5)、綜上，被告張華玫及其辯護人辯稱：因工廠大門進去面對大
    門的左邊，電表外面只有1 個防護網，沒有上鎖，且沒有門
    禁，任何人可以隨時進入電表箱之位置應非困難，不知遭何
    人破壞云云，尚不足採。
４、被告張華玫辯稱：臺電公司第1 次檢查時沒有發現異狀，大
    約2 個星期後，再查第2 次說發現有2 個點，何以第1 次沒
    有發現異狀云云，關於本件電表箱內之電表比流器2 次側1S
    （紅線）接線有小銅釘、圓洞與3S（黑線）接線有小圓洞查
    獲之經過？依證人呂秉豐於99年12月14日本院審理時證述：
    我在臺電桃園區擔任稽查員，是因為檢察官透過刑事局叫我
    們到臺染公司查，臺染公司是我與臺中區營業處員工查緝竊
    電，本院卷(三)第215 至218 頁所示之照片即為我去臺染公司
    的地方；我共去臺染公司2 次，要去電表箱一定要經過警衛
    室，第1 次是9 月份，因不是我主導，查獲過程不清楚，沒
    有發現異常；第2 次是10月份再去臺染公司，係因為知道是
    1S與3S線有用銅釘貫穿接觸的事實，到臺染公司時，先把車
    子停在路邊再進去臺染公司，因為配電室有1 個圍籬（即本
    院卷(三)第215 至218 頁所示之照片），且用鎖鎖起來，沒有
    鑰匙無法進去，請被告張華玫的母親聯絡被告張華玫，被告
    張華玫就拿鑰匙過來開配電室打開圍籬門，我們進入電表箱
    時，即如本院卷(三)第218 頁照片所示，有上下2 層，我們剪
    開上層門封印鎖，打開上層門後，看到電錶，還有內襯門，
    再拆除封印鎖後，打開內襯門後，直接找1S與3S線，紅線有
    被打上銅釘，銅釘還存在紅線裡面，黑線有銅釘的鑿痕痕跡
    ，把1S與3S線取下，現狀即如本院卷(三)第212 到214 頁照片
    所示，當時1S與3S線沒有連結，我們就製作用電實地調查書
    ；我在剪斷IS與3S線前，發現銅釘殘留孔洞有指給被告張華
    玫或公司人員看過，且在被告張華玫辦公室內貼封條，讓被
    告張華玫簽名等語（見本院卷(五)第124 頁背面至129 頁、第
    130 頁至背面、第138 頁）；證人林木森於99年12月14日本
    院審理時證述：第1 次是因為刑事警察局通知總公司，公司
    再通知我們，我們才去臺染公司查看，有1 個圍籬用鎖頭鎖
    起來，是他們開鎖的，由被告張華玫及她的母親帶我們進去
    ，檢查用電表最高計量的最高負載與實際用電，沒有發現異
    狀；因為之前被刑事警察局誤導，請電表製造商、臺電工程
    師等測試電表，認為電表程式沒有被入侵的情形，之後是因
    為我們臺電彰化區營業處稽查員仔細檢查，抓到1 家突破，
    才全面回頭蒐集竊電的證據，並非褚劍鴻說出來，再度前往
    臺染公司後，打開內襯，用手電筒去找1S與3S線；庭呈上開
    牛皮紙袋（內裝有臺染公司1S與3S線），是當場剪下的，並
    請負責人簽名等語（見本院卷(五)第133 頁至背面、第137 頁
    背面至背面），核其2 人所述情節大致相符。本院審酌證人
    呂秉豐、林木森與被告張華玫間無任何怨隙，衡情上開證人
    呂秉豐、林木森應無設詞攀誣，或虛構事實以陷害被告張華
    玫之理，況渠等到庭具結作證，更係以刑事責任擔保其證言
    之真實性，而上開證詞核與均與查獲當時之現場狀況相符，
    故證人呂秉豐、林木森前開證述內容，經核尚無不可採信之
    處。參諸本院勘驗上開96年10月5 日去現場稽查扣案之電線
    過程中，必須仔細觀看始得以發現紅線有小銅釘與黑線有小
    圓洞，足見上開電線異狀不易察覺。況且，1S（紅線）與3S
    （黑線）接線所在位置係在電表下面，倘容易察覺1S（紅線
    ）與3S（黑線）接線有異狀，證人林木森於打開內襯門後，
    何需以手電筒去找1S與3S接線，察覺是否有異狀？而臺電公
    司為公營企業，且為國內電力提供及管理營運者，臺電公司
    本身自無可能以惡意之方式，誣指用戶竊電以超收騙取用電
    戶之電費，其公司人員基於電力管理正確性之職務，亦無可
    能無端惡意破壞變更客戶封印鎖及電表外之線路。因此，本
    案臺電公司第1 次至上開上開臺染公司之電表箱，雖沒有發
    現異狀，係因為尚未突破同案被告褚劍鴻上開方式改動電度
    表外之線路竊電方式，尚難據為本案被告張華玫有利之認定
    。
５、被告張華玫之辯護人辯稱：被告經營之臺染公司電表比流器
    1S與3S側接線，在穿越電表前沒有任何電線連結，豈有可能
    呂秉豐等人第1 次前往稽查時未發現，不可能竊電或省電。
    又果如告訴人所稱打開電箱後連結線即會跳開，則第1 次稽
    核打開電箱時即跳脫，相距近一個月之第2 次月份用電量應
    會提高，方符合竊電事實，而觀諸被告公司用電實況，96年
    9 月份為321,800 度，10月份為276,600 度，11月份為282,
    600 度，則被告公司電箱被動手腳過程，已有疑義云云。查
    被告張華玫委請並同意同案被告褚劍鴻至上開臺染公司之電
    表箱，將電表比流器2 次側1S（紅線）與3S（黑線）接線，
    各植入細銅釘1 支，使該2 接線緊密接觸造成短路，改動圓
    形電度表外之線路，已符合電業法第106 條第2 款之構成要
    件，不因被告張華玫有無實際竊電而有異。至於，臺染公司
    96年9 月份為321,800 度，10月份為276,600 度，11月份為
    282,600 度，與上開臺染公司電號之電表度數自96年8 月份
    起，均高於96年1 月至96年7 月用電度數，且96年2 月、3
    月、4 月、5 月份均低於200,000 度以下，相比較後，可知
    臺染公司96年8 月份為307,000 度、96年9 月份為321,800
    度、10月份為276,600 度、11月份為282,600 度，仍係因同
    案被告褚劍鴻於96年7 月24日數日後，將細銅釘自3S（黑線
    ）接線取出，並將1S（紅線）與3S（黑線）接線分離所致（
    見上開乙、壹、一、(一)、３、(1)、關於張總表明要恢復施
    工前狀態之供述），更可以證明同案被告褚劍鴻在上開電表
    箱內之電表比流器2 次側1S（紅線）與3S（黑線）接線，以
    細銅釘貫穿，使該2 接線緊密接觸造成短路，以此改動電度
    表外之線路影響電度表計量，致顯示之用電度數較實際情形
    短少無訛。參以臺染公司在96年10月5 日遭查獲排除上開竊
    電原因後，用電度數與最高需量均高於200,000 度，有臺染
    公司大園廠用電度數及最高需量資料及分析圖在卷可稽（見
    本院卷(三)第201 至202 頁），益見上開電表確係因以上揭方
    式改動電度表外之線路竊電方式，致顯示之用電度數較實際
    情形短少無訛，辯護人上開所辯，尚不足為被告張華玫有利
    之認定。
６、又查，證人褚劍鴻固於本院審理時證稱：當初是以介紹人來
    指認，臺電公司認為那個手法是我做的，我認為有介紹人，
    所以我必須承認有去臺染公司施作，至於有無幫臺染公司做
    過省電措施，可能之前有去過，我不瞭解；且依卷內通聯紀
    錄，我打電話問許弘明，許弘明說張振美交代我去看，許弘
    明跟我說住址，應該是我自己去的，忘記現場有無人引導我
    進入臺染公司云云，核與其於警詢中所陳：我是透過呂理師
    介紹和臺染公司有生意上的往來，他們工廠如果有省到電費
    ，會給我節省下來電費的一半；臺染公司去年是40幾萬度，
    今年才20幾萬度，臺染公司去（95）年營運較好，今（96）
    年則較差，若我還用去年的電費差額來跟臺染公司拆帳，對
    臺染公司很不划算；臺染公司只付過我1 至2 次錢，之後有
    2 次錢沒給，張總表明要恢復成施工前狀態，我要去臺染找
    張總拿尾款，看10或12萬元都可以等語；偵查中證稱：臺染
    公司是呂理師介紹，且帶我去施作等語不相符合，顯見證人
    褚劍鴻於本院上開證詞，應係事後迴護被告張華玫之詞，不
    足採信。
７、至於，證人呂理師固於本院審理時證稱：我是擔任業務員除
    了推銷油品外，有推銷節電設施，第1 次我去臺染公司說賣
    油及節電的事情，但被告張華玫沒有同意，有跟張振美報備
    。第2 次我載張振美過去，張振美私下與被告張華玫在談，
    我不在場，不清楚被告張華玫有無同意。我沒有帶褚劍鴻到
    臺染公司，是張振美指派他人過去，且張振美不會跟我說節
    電的利潤云云，然查，證人呂理師此部分證述，與被告張華
    玫於本院供稱：大約95年中，張振美來推銷油品，因為我用
    中國石油，我說我不要，過2 、3 個月，有1 個人自稱姓呂
    再來我們公司推銷說可以省電云云，相互矛盾，亦核與偵查
    中已明確證稱：臺染公司是與被告張華玫聯繫說是要做節電
    ，有經過她同意，才請褚劍鴻過來施作之情節，迥然不同。
    此外，亦核與證人褚劍鴻、林子紜上開證詞不符，顯見證人
    呂理師於本院上開證詞，亦係事後迴護被告張華玫之詞，不
    足採信。
８、關於被告張華玫開始竊電之時間，因被告張華玫始終否認其
    事，觀諸卷附臺染公司大園廠95年1 月份至97年9 月份用電
    資料明細表所載，臺染公司大園廠自96年8 月起，均高於96
    年1 月至96年7 月電度數，而96年2 月、3 月、4 月、5 月
    均低於200,000 度以下，及本案之查獲時間為96年10月5 日
    等情，依「罪證有疑，利於被告」之原則，僅得認定被告張
    華玫之竊電行為應係於96年1 月間某日起至96年10月5 日遭
    查獲前。此外，本件亦無法具體認定被告張華玫竊得之電力
    能量多寡，是以本院認應依臺電公司於98年12月14日陳報狀
    所附之相關電業法第73條第1 項、稽查手冊第5 章第3 條、
    營業規則施行細則第139 條第3 款、竊電處理規則第6 條第
    3 款規定及各類用電流動電費每度平均單價表計算被告張華
    玫竊得之電力能量（見本院卷(四)第114 頁至121 頁），即卷
    附追償電費計算表所載之3,739,762 度，竊電金額為8,223,
    357 元（見本院卷(二)第157 頁至158 頁），併予敘明。
９、綜上所述，被告張華玫所辯上情，均屬卸責之詞，不足採信
    。被告張華玫上開竊電之犯行，事證明確，堪以認定，應依
    法論科。
(二)、被告甘天財部分：
    訊據被告甘天財矢口否認有上開竊電之違反電業法犯行，辯
    稱：我不認識同案被告褚劍鴻等人，這幾年電費是增加並沒
    減少，大門當時沒有管制，電表處沒有上鎖，任何人可以隨
    時出入；臺電公司第1 次來查，測試的數字，說有問題，叫
    我簽名，且請管區會簽，大約2 個星期後，第2 次就發現有
    2 個點，我不知遭何人破壞云云；辯護意旨則以：被告甘
    天財不認識同案被告張振美、朱愛一、褚劍鴻、呂理師、鍾
    振聲、胡惠雄、林子紜、許弘明等人，亦從未與渠等見面或
    有任何接觸、給付任何款項。依彩力公司94年1 月份起至
    96年12月用電度數表及繳費收據，用電度數及費用都沒有減
    少，並無明顯的變化，甚至電費更高，所以，沒有竊電事實
    ，如有竊電，用電情形應非如此。綜觀全卷，除被告甘天
    財公司電箱有竊電集團施作過之現象外，證人林恒明確證稱
    未知會被告甘天財相關節電作為及褚劍鴻於本院之證述，亦
    未證述被告甘天財同意其施作，本案並無任何人指證被告甘
    天財同意施作事實。依證人林恒、呂秉豐及方瑞翔於本院
    審理時之證述，可知欲進入被告彩力公司電器室，並非有何
    森嚴之門禁，進入絕無困難。本案亦無對被告甘天財公司
    為收付款項之證據，果確如臺電公司所指被告甘天財公司受
    有鉅額利益，竊電集團焉有不為任何收款、收費作為？亦足
    證被告甘天財並未與竊電集團有任何之接觸及協議云云。經
    查：
１、被告甘天財經營設於桃園縣蘆竹鄉○○路636 號彩力公司，
    其公司在上址向臺電公司申請裝設電號00-00-0000-00-0 號
    之電表；又臺電公司稽查人員，曾於96年9 月13日至位於上
    開彩力公司地址之電表箱檢查，嗣再於96年10月8 日，在位
    於上開彩力公司之電表箱，發現上層電度表箱內連接圓形電
    表與下層電度表箱比流器2 次側1S（紅線）與3S（黑線）接
    線有異狀，而剪下上開1S（紅線）與3S（黑線）接線裝入牛
    皮紙袋內，並貼有封條之事實，業據證人即臺電公司用電稽
    查員林木森、呂秉豐於本院審理中證述明確，並有彩力公司
    電表箱裝設位置照片4 幀及電表接線被破壞之照片4 幀在卷
    可參（見本院卷(三)第204 至211 頁），復有證人林木森所庭
    呈之上開牛皮紙袋可憑（經本院當庭勘驗結果：1S與3S線裝
    進牛皮紙袋，有透明塑膠袋貼有封條，可以看到裡面，有1S
    與3S線，封條完整沒有拆封的痕跡，封條上面彩力公司，有
    甘天財的簽名等語〈見本院卷(五)第137 頁至背面〉），且被
    告甘天財亦不否認查獲時現場之狀況（見本院卷(一)第209 頁
    ）；經本院當庭勘驗上開96年10月8 日去現場稽查扣案之電
    線，勘驗結果：「封條沒有拆封的痕跡，調查日期96年10月
    8 日，字號941 ，電號00-0000-00，記載彩力染整公司，封
    條的正面有甘天財的簽名，及警員的簽名，取出證物是2 條
    電線，1 條是黑色，1 條是紅色，黑色部分在5.1 公分處有
    1 個小銅釘，銅釘上方約0.5 公分有1 個小圓洞，紅色部分
    在4.8 公分處有1 個小銅釘。」等語（見本院卷(五)第174 頁
    背面），復有扣案之1S（紅線）與3S（黑線）2 條接線可憑
    （見本院卷(五)外放證物袋），上開事實，均堪予認定。
２、關於本件電表箱內電表之比流器2 次側1S（紅線）與3S（黑
    線）接線，以細銅釘貫穿，是否為同案被告褚劍鴻所施作？
    及原因為何？依同案被告褚劍鴻於96年10月31日偵查中證稱
    ：「（彩力染整股份有限公司、廠址：桃園縣蘆竹鄉○○路
    636 號，有無去施作？）我有去看過，是林恒介紹的，查獲
    當天，他已出國。」等語（見偵字第5012號卷(一)第74頁）；
    於99年12月6 日本院審理時證稱：「（之前竊電手法是否將
    臺電電表封印鎖撬開並破壞護圈，及電表比流器2 次側節線
    鑽孔打洞，造成供電線路短路之方式，致電表計量失準？）
    是。」、「（所有幫忙竊電的用戶都是這種方式？）是。」
    、「……我是跟介紹人到工廠，弄完後我就走了，但怎麼談
    我不清楚，他們也不讓我知道是誰，我是與他們約在交流道
    下面，跟他們的車去到目的地。」、「上開偵查中之證言，
    意思是我去幫彩力公司去做省電措施」、「（彩力公司是誰
    介紹？）林恒。」、「（如何知道要到這些廠商作竊電手法
    ？）介紹人打電話跟我約時間。有時介紹人，帶我從側門或
    正門，有些電表在門口、巷子、廠區，帶我去我就去。」、
    「（如何到電表箱？）我跟他們約，跟他們的車子，在工業
    區裡面，到了以後他們跟我說如何進去，我主動跟他們進去
    。」、「（你們到公司時誰帶你去電表箱的地方？）介紹人
    帶我去，沒有廠商跟我去。」、「（關於彩力公司照片，這
    個要打開鐵捲門才能進入電表箱，有何意見？）〈提示本院
    卷(三)第208 至210 頁並告以要旨〉通常我去現場時，門都已
    經打開。」、「（彩力公司部分，查獲照片上面1S與3S線有
    打上銅釘部分是否與你的竊電手法相同？）〈提示本院卷(三)
    第204 至207 頁〉是。」（見本院卷(五)第101 頁背面至102
    頁背面、第103 頁、第106 頁、第107 頁）；證人林恒於99
    年12月7 日本院審理時證稱：「（有無介紹彩力公司給褚劍
    鳩？）因為聖國公司沒有效，我問他是否要先到彩力公司看
    看，之後就帶褚劍鴻到彩力公司看看，褚劍鴻在裡面看，不
    准我們在旁邊。」、「（為何要找彩力公司評估？）因為彩
    力公司的駐機量很大，我想說我們可能可以幫忙。」、「（
    你到彩力公司幾次？）很多次。將近10次」、「（到彩力公
    司與誰接洽？）有時找甘天財或廠長。」等語（見本院卷(五)
    第115 頁、第116 頁至背面），經互核後，大致相符。而同
    案被告褚劍鴻上開證述，亦核與上開勘驗結果：黑色部分在
    5.1 公分處有1 個小銅釘，銅釘上方約0.5 公分有1 個小圓
    洞，紅色部分在4.8 公分處有1 個小銅釘等語相符，足見同
    案被告褚劍鴻確經由證人林恒之介紹至上開彩力公司之電表
    箱，將電表比流器2 次側1S（紅線）與3S（黑線）接線，各
    植入細銅釘1 支，使該2 接線緊密接觸造成短路，改動圓形
    電度表外之線路無訛。
３、被告甘天財固以前情置辯，然查：
(1)、關於上開彩力公司之電表箱，將電表比流器2 次側1S（紅線
    ）與3S（黑線）接線，各植入細銅釘1 支，使該2 接線緊密
    接觸造成短路，改動圓形電度表外之線路之目的為何？依上
    開同案被告褚劍鴻、證人呂秉豐及林木森上開證述，足認本
    件影響電度表計量以達竊電目的之方式是將電表箱內之電表
    比流器2 次側1S（紅線）與3S（黑線）接線，以細銅釘貫穿
    ，使該2 接線緊密接觸造成短路，會造成電流較少量進入電
    度表感應，致影響電度表計量，而影響電費計算事實。而且
    ，以此改動電度表外之線路，不外乎欲使臺電公司無法準確
    計算最高用電需量及流動電度，故若實際使用度數較未以前
    開方式影響電度表計量少，即無必要以此方式影響電度表計
    量，蓋非但增加電費支出，還可能因此罹於刑責，故依一般
    人之智識程度，必係實際使用度數高於以上開方式影響電度
    表計量所得之度數，始有可能藉此方式圖省電費。
(2)、又觀諸彩力公司95年1 月份至97年9 月份用電資料明細表、
    所載（見本院卷(三)第199 至200 頁），該公司自96年1 月至
    96年10月之用電度數分別為：96年2 月度數：1,223,200
    度；96年3 月度數：713,600 度；96年4 月度數：693,
    600 度；96年5 月度數：700,000 度；96年6 月度數：
    750,400 度；96年7 月度數：617,600 度；96年8 月度
    數：719,200 度；96年9 月度數：824,000 度；96年10
    月度數：665,806 度；96年11月度數：1,112,800 度；
    96年12月度數：1,422,400 度；97年1 月度數：1,200,00
    0 度；97年2 月度數：1,412,600 度，可知彩力公司於96
    年3 月至10月電度數，除96年9 月份度數為824,000 度外，
    餘均低於800,000 度以下，而臺電公司於96年10月8 日排除
    上開竊電原因後，彩力公司於96年11月份之電表度數增加至
    1,112,800 度，可知上開電表確係因上開竊電原因，致影響
    電度表計量，顯示之用電度數較實際情形短少無訛。
(3)、承前所述，在電表箱內之電表比流器2 次側1S（紅線）與3S
    （黑線）接線，以細銅釘貫穿，使該2 接線緊密接觸，係為
    節省電費，只對使用人或繳交電費之人有利，對他人並無益
    處，因此，打開上開電表箱內，並破壞內襯裡門封印鎖之目
    的，進行竊取電力，如非電力使用者或電費繳納者，實無由
    費力為他人破壞電表箱內之電表比流器2 次側1S（紅線）與
    3S（黑線）接線，以細銅釘貫穿，使該2 接線緊密接觸之必
    要。而且，彩力公司為被告甘天財所經營，為其所自承，上
    開電源既僅由彩力公司所使用，電表所計算者為彩力公司所
    使用之用電度數，需繳納電費者自為被告甘天財，本件以破
    壞電表箱內之比流器2 次側1S（紅線）與3S（黑線），以細
    銅釘貫穿，使該2 接線緊密接觸，電表度數降低，被告甘天
    財自可獲取少繳電費之利益，以減少電費之支出，僅對被告
    甘天財之彩力公司有利，與其他人無關，亦不因電費多寡獲
    得利益，倘非被告甘天財授意或同意他人破壞電表箱內襯裡
    門之封印鎖，並以上揭方式改動電度表外之線路，影響電度
    表計算實際用電數量，進而達到竊電之目的，他人豈會在對
    己並無利益之情形下，隱瞞被告甘天財並乘被告甘天財不知
    ，而替被告甘天財以上揭方式改動電度表外之線路，藉以獲
    取上開使用電力之不法利益，則又有何人有此必要？又有何
    實際利益？殊難想像其他不相干之人有何動機使電表計量失
    準而降低電表度數，且甘冒觸犯刑責之風險，無故為他人竊
    電之理。是被告甘天財顯然係本案竊電不法利益之唯一獲利
    者，則本案自以認係被告甘天財同意他人所為，與常情相符
    。
(4)、再者，欲到達該電表所在，須經過彩力公司之大門警衛室，
    且電表所在處在2 樓，入口處裝有鐵捲門，業經證人呂秉豐
    及林木森於本院審理時證述明確（見本院卷(五)第126 頁背面
    、第129 頁、第132 頁背面至133 頁），復有照片附卷可稽
    （見本院卷(三)第208 至211 頁），且證人方瑞翔於本院審理
    時證述：第1 次到彩力公司，請他們帶我去的，若他們不帶
    我去，從外觀上無法看出電表的位置等語（見本院卷(五)第17
    1 頁），足見上開彩力公司電號之電表所在位置，並非他人
    得任意進出，衡情一般人當無法在未得管理人即被告甘天財
    之授意或同意，進入上開彩力公司電號之電表所在位置，並
    甘冒違法之風險，擅自以上揭方式改動電度表外之線路之可
    能與動機，使被告甘天財蒙受其利之理。而依證人林恒於本
    院審理時證述：「（你進去沒有人攔阻你們？）沒有攔阻。
    」等語（見本院卷(五)第117 頁背面），適可證明上開彩力公
    司電號之電表比流器2 次側1S（紅線）與3S（黑線）接線，
    以細銅釘貫穿之情形，應係被告甘天財授意或同意他人著手
    為上揭方式改動電度表外之線路，而致電度表無法正常計量
    電度，進而達到竊電之目的。而本件證人林恒知悉同案被告
    褚劍鴻有以改電度表外線路方式省電之技術，而仲介同案被
    告褚劍鴻至彩力公司施工，業如前述，堪認被告甘天財應係
    同意同案被告褚劍鴻實施為上揭方式改動電度表外之線路，
    而使電度表無法正常計量電度，因此獲利甚明，而實施竊電
    犯行本不以親自裝設為必要，被告甘天財委請並同意他人為
    上開行為，即符合竊電之構成要件。
(5)、綜上，被告甘天財及其辯護人辯稱：欲進入彩力公司電器室
    ，並非有何森嚴之門禁，進入絕無困難，不知遭何人破壞云
    云，尚不足採。
４、被告甘天財辯稱：臺電公司第1 次來查，測試的數字，說有
    問題，叫我簽名，且請管區會簽，大約2 個星期後，第2 次
    就發現有2 個點，我不知遭何人破壞云云，關於本件電表箱
    內之電表比流器2 次側1S（紅線）與3S（黑線）接線，以細
    銅釘貫穿查獲之經過？依證人呂秉豐於99年12月14日本院審
    理時證稱：「（彩力公司部分查緝過程？）10月份去，第2
    次我載林木森、黃榮川去，到現場大門是打開的，我們把車
    子開到門口，守衛室沒有人，林木森已經去過1 次，知道電
    表的位置，我們先把車子停好，叫他們公司的人會同，電表
    在2 樓，2 樓的鐵門是半掩的，1 樓的鐵門是放下的，但按
    鈕在門口，我們就開門上去，直接上2 樓，我們當時已經知
    道竊電手法，就直接找到1S與3S線剪下採證，封存證物袋內
    ，作成調查書。」、「（打開後看到何情形？）打開後取2
    條線，把線拿走。」、「（有無看到2 條線上有洞？）有。
    」、「…第1 次不知道原因，所以他們檢查以後再封回去，
    我去的那次是知道原因，就把鉛封剪斷，把2 條線取走。」
    、「（為何會到彩力公司？）因為檢察官透過刑事局叫我們
    過去查。」、「（彩力公司你們到現場時有通知誰？）到現
    場是林木森去叫人的，我直接把車子開進去，在警衛室叫不
    到人，是林木森或黃榮川下車去叫人，我直接去停車。」、
    「（你到彩力公司時，是否如本院卷(三)第208 至211 頁？）
    〈提示並告以要旨〉是，…」、「（誰與你一起到彩力公司
    電表箱？）我、林木森、黃榮川，還有一個警員，彩力公司
    的人也有。」、「（誰帶你們電表箱位置？）我們與彩力公
    司的人。我們先剪斷封印鎖，打開外箱，就可以看到電表，
    之後剪斷封印鎖打開內襯門，我們就發現1S與3S線銅釘貫穿
    。」、「（是否如本院卷(三)第204 至207 頁照片？）〈提示
    並告以要旨〉是。」、「（之後是否製作用電實地調查書？
    ）是。但不是我做的。」、「（日期是否是你們第1 次去檢
    查的？）〈提示雲警刑000000000000 號卷第20頁用電實地
    調查書並告以要旨〉這是林木森寫的，這是第1 次做的。第
    2 次也是用同一張再加註一些。」、「（備註欄是否你寫的
    ？）不是，是林木森。」（見本院卷(五)第125 頁、第126 頁
    背面至第127 頁、第129 頁至背面）；證人林木森於99年12
    月14日本院審理時證述：「96年9 月13日上午我接到刑事警
    察局通知，這家公司涉嫌竊電，很多廠家涉案，我帶2 名檢
    查員到彩力公司。」、「（第1 次到彩力公司時，有無經過
    警衛室？）有，但沒有人。」、「（到彩力公司時，如何進
    去？）第1 次去時，我們找被告甘天財，因為不知道電表位
    置，去配電室，請他在場與我們一起檢查，我們檢查員先抄
    錄電表記錄，請被告簽名，再檢查CT，用公式測量，結果從
    電表顯示1,552 千瓦，但實際用的是2,257 千瓦，相差1,00
    0 千瓦，所以有異常，檢查員就問被告是否承認竊電。」、
    「（說明第1 次檢查電表箱的細節？）打開電表箱外門，開
    封印鎖，抄錄電表，再打開下層表箱，量用戶實際用的負載
    對比電表紀錄，與實際用的有無相符，發現異常，就問被告
    是否承認有竊電，被告否認，我們就打電話給管區。」、「
    （何時打開內襯門？）實際測量是測電表箱的下層，再開內
    襯檢查，但查不出原因，然後就問被告有無竊電行為。」、
    「（是否之後作用電實地調查書？〈提示雲警刑一字000000
    00000 號卷第5 至6 頁告以要旨〉是，上面備註欄是我記載
    。」、「（上面寫的『現場經測量高壓電流1S：139 Ａ與3S
    ：120 Ａ經換算與第11項尖峰需量指數不符合』是何意？）
    1S與3S線換算的話是2,557 千瓦，計算式，根號3 乘以11,4
    00，再乘129.5 ，除以1,000 ，等於2,557 千瓦，就是用戶
    實際用的負載，按照第11項，算出來是1,552 千瓦，這就有
    問題，不合時就問被告是否承認確定，但他不願意，我們就
    請警察來，再把電表拆下來，再把電表封起來裝回去。」、
    「（第1 次只有發現這個？）是。之後我們問被告有無竊電
    行為，被告否認，我們就通知管區，把看到的情形作成書面
    請被告及管區簽名，當初我們認為是電表有問題，就拆電表
    封起來帶回存證。後來10月初彰化區營業處突破竊電方式，
    所以全面再去把證據取回。」、「（第2 次查獲竊電過程？
    ）到達彩力公司後，我們找甘天財，經過1 樓到2 樓，因為
    別家已經查過，就直接從電表箱內襯打開，取出1S與3S線。
    」、「（有發現電線異常是第2 次，到現場有無看到線上有
    異狀？）有，有請被告看，有看到2 根銅釘，都在線上。」
    、「……經過大門到辦公室找被告一起開門上2 樓，打開外
    箱，打開封印鎖，找那2 個點，取下線，放在證物袋，請被
    告簽名，裝回去再貼臨時封條，再請權責單位正式封起來。
    」、「（拆的情形是否如本院卷(三)第204 至207 頁，1S與3S
    線的現狀？）〈提示並告以要旨〉是。」、「（有無當場給
    被告看？）有。」、「（彩力公司1S與3S線是打開內襯後，
    就可以看到線？）要用手電筒去找。」、「（這個〈即庭呈
    上開牛皮紙袋《內裝有彩力公司1S與3S線》〉是看到後當場
    剪下的？）是。」、「（有無請負責人簽名？）有。」（見
    本院卷(三)第132 頁至133 頁、第134 頁至135 頁、第137 頁
    ），核其2 人所述情節大致相符。本院審酌證人呂秉豐、林
    木森與被告甘天財間無任何怨隙，衡情上開證人應無設詞攀
    誣，或虛構事實以陷害被告甘天財之理，況渠等到庭具結作
    證，更係以刑事責任擔保其證言之真實性，而上開證詞核與
    均與查獲當時之現場狀況相符，故證人呂秉豐、林木森前開
    證述內容，經核尚無不可採信之處。參諸本院勘驗上開96年
    10月8 日去現場稽查扣案的電線過程中，必須仔細觀看始得
    以發現紅線與黑線有以細銅釘貫穿，足見紅線與黑線有以細
    銅釘貫穿不易察覺。而且，1S（紅線）與3S（黑線）接線係
    在電表下面，倘容易察覺，何以證人林木森在彩力公司打開
    內襯門後，須以手電筒去找1S與3S線，察覺是否有異狀？而
    臺電公司為公營企業，且為國內電力提供及管理營運者，臺
    電公司本身自無可能以惡意之方式誣指用戶竊電以超收騙取
    用電戶之電費，其公司人員基於電力管理正確性之職務，亦
    無可能無端惡意破壞變更客戶封印鎖及電表外之線路。因此
    ，本案臺電公司第1 次至上開彩力公司之電表箱檢查時，雖
    僅發現電表計量及實際用電有差異，尚未發現上開異狀，係
    因為尚未突破同案被告褚劍鴻上開方式改動電度表外之線路
    竊電方式，尚難據為被告甘天財有利之認定。
５、被告甘天財之辯護人辯稱：依證人方瑞翔於本院審理時之證
    述，可知欲進入被告公司電器室，並非有何森嚴之門禁，進
    入絕無困難云云，查證人方瑞翔雖於本院審理時證述：鑰匙
    插在上面，按了開關，門就打開，直接進去等語，然亦同時
    證稱：「（如何前往配電室抄表？）第1 次請他們的人帶，
    第2 次他們請我直接過去。」、「（第2 次後有無再與他們
    員工照會？）有。」、「（每次去都有照會？）每次都有，
    但遇到的人都不一樣，有時候不知道是否是員工。」、「（
    印象中抄表地點在何處？）2 樓。」、「（1 樓有無門禁管
    制？）1 樓只有電動門，鑰匙是直接鎖死在上面，無法拿下
    來。」、「（前往彩力公司抄表時，有無遇過1 樓的門是關
    著的？）每次都是關著。」、「（那如何上去？）有跟他們
    知會……。」等語（見本院卷(五)第139 頁至背面），足見本
    件證人方瑞翔至彩力公司抄表時，仍須知會彩力公司員工後
    ，始會進入彩力公司2 樓配電室抄表，是證人方瑞翔上開證
    述，尚無法有利於被告甘天財之認定。
６、被告甘天財之辯護人辯稱：依證人林木森及呂秉豐本院審理
    時之證詞，本件電表箱內之電表比流器2 次側1S（紅線）與
    3S（黑線）接線，於查獲時沒有連結，無法認定被告甘天財
    有竊電；卷內亦無證據證明被告甘天財有支付款項云云。查
    本件電表箱內之電表比流器2 次側1S（紅線）與3S（黑線）
    接線，於查獲時雖未連結，然同案被告褚劍鴻於本院審理時
    證稱：「（1S與3S線釘上銅釘後，有無用任何方式固定？）
    沒有，只是接觸。」、「（1S與3S線有接觸到，若有人打開
    內襯時，這1S與3S線就會脫掉？）是。」（見本院卷(五)第10
    6 頁至背面）；證人呂秉豐於本院審理時證稱：「（接合部
    分是否容易鬆開？）是。有外力就會。」、「（彩力公司部
    分情形也是一樣？）是。」、「（第1 次去檢查時有無動到
    這2 條線？）第1 次去檢查一定要動到，因為線在電表下面
    ，一定要量。」、「（你說分離，有可能是你們第1 次去自
    己動到，也有可能是他們自己鬆開了？）有可能，只要外力
    碰觸，如抄表、維護都有可能使它分開。」（見本院卷(五)第
    130 頁背面至131 頁）；證人林木森於本院審理時證稱：「
    （現場看到2 根線有銅釘，打開箱子時這2 條線有無連結一
    起？）…沒有注意有無碰在一起，因動了電表後2 條線就會
    分開。」、「（你們發現1S與3S線銅釘時，是否容易因為外
    力碰觸而脫離？）是。」、「（剛才律師問題，第2 次去看
    1S 與3S 線有無連結，你說記不清楚，是否因為你們拆第1
    次電表時有動到，之後把1S與3S線分離掉了？）是，拆電表
    要把6 條接線都拆掉。」等語（見本院卷(五)第133 頁、第13
    5 頁至背面），因此，依上開證人褚劍鴻、林木森及呂秉豐
    之陳述內容相互觀之，可知證人林木森及呂秉豐於96年10月
    8 日在位於上開彩力公司之電表箱查獲比流器2 次側1S（紅
    線）與3S（黑線）接線，雖未有連結之情形，恐係因臺電公
    司員工於96年9 月13日至位於上開彩力公司地址之電表箱檢
    查時，有動到1S與3S接線所致。況且，被告甘天財委請並同
    意同案被告褚劍鴻至上開彩力公司之電表箱，將電表比流器
    2 次側1S（紅線）與3S（黑線）接線，各植入細銅釘1 支，
    使該2 接線緊密接觸造成短路，改動圓形電度表外之線路，
    已符合電業法第106 條第2 款之構成要件，不因被告甘天財
    有無實際竊電或有支付任何款項而有異。而彩力公司於96年
    3 月至10月電度數，除96年9 月份度數為824,000 度外，餘
    均低於800,000 度以下，臺電公司於96年10月8 日排除上開
    竊電原因後，彩力公司於96年11月份之電表度數增加至1,11
    2,800 度，可知上開電表確係因上開竊電原因，致影響電度
    表計量，顯示之用電度數較實際情形短少，業如前述。因此
    ，本件電表箱內之電表比流器2 次側1S（紅線）與3S（黑線
    ）接線，於本案查獲時雖沒有連結，尚不足為被告甘天財有
    利之認定。
７、至於，證人林恒固於本院審理時證稱：我沒有與甘天財約好
    ，我與褚劍鴻是在白天到彩力公司看電表箱，因工廠門口都
    沒有鎖，沒有守衛，任何人都可以進去，褚劍鴻是內行的，
    到工廠門口一看就知道，且當時鐵捲門是半開的，知道電表
    位置在2 樓鐵捲門後面，進去就直接找；事後我有問褚劍鴻
    ，褚劍鴻說沒有把握要回去研究，當時沒有施作，事後沒有
    跟我討論彩力公司裝置節電設備之事情；我沒有與被告甘天
    財談過省電事宜云云，核與同案被告褚劍鴻上開證述，均係
    介紹人與我約時間後，跟著介紹人之車子，帶我到廠商電表
    箱等語，以及臺電公司員工查獲本件電表箱內電表之比流器
    2 次側1S（紅線）與3S（黑線）接線，以細銅釘貫穿均不符
    ；而且欲到達上開彩力公司電號之電表所在位置，須經過彩
    力公司之大門警衛室，且於電表所在處在2 樓，入口處裝有
    鐵捲門，業如前述，上開彩力公司電號之電表所在位置，並
    非他人得任意進出，衡情一般人當無法在未得管領人即被告
    甘天財之授意或同意，進入上開彩力公司電號之電表所在位
    置，並甘冒違法之風險，擅自以上揭方式改動電度表外之線
    路之可能。再者，證人方瑞翔於本院審理時證述：「（第1
    次到彩力公司，請他們帶你去的？）是。」、「（若他們不
    帶你去，從外觀上是否可以看出電表的位置？）完全看不出
    。」等語（見本院卷(五)第139 頁背面），顯見證人林恒於本
    院上開證詞，應係事後迴護被告甘天財之詞，不足採信。
８、又查，證人褚劍鴻固於本院審理時證稱：不記得有無至彩力
    公司施作，忘記何人引導我至彩力公司云云，查依上開證人
    林恒之證述，確曾帶證人褚劍鴻至彩力公司，且經本院當庭
    勘驗上開96年10月8 日至彩力公司稽查所扣得之電線，竊電
    手法與證人褚劍鴻竊電手法相同，足見同案被告褚劍鴻確經
    由證人林恒之介紹至上開彩力公司之電表箱，將電表比流器
    2 次側1S（紅線）與3S（黑線）接線，各植入細銅釘1 支，
    使該2 接線緊密接觸造成短路，改動圓形電度表外之線路，
    證人褚劍鴻上開證述，尚無法有利於被告甘天財之認定。
９、關於被告甘天財開始竊電之時間，因被告甘天財始終否認其
    事，觀諸卷附彩力公司95年1 月份至97年9 月份用電資料明
    細表所載：彩力公司於96年3 月份至10月份電度數，除96年
    9 月份度數為824,000 度外，餘均低於800,000 度以下，而
    臺電公司於96年10月8 日排除上開竊電原因後，彩力公司於
    96年11月份之電表度數增加至1,112,800 度，及本案之查獲
    時間為96年10月8 日等情，依「罪證有疑，利於被告」之原
    則，而僅得認定被告甘天財之竊電行為應係於96年3 月間某
    日起至96年10月8 日。此外，本件亦無法具體認定被告甘天
    財竊得之電力能量多寡，是以本院認應依臺電公司於98年12
    月14日陳報狀所附之相關電業法第73條第1 項、稽查手冊第
    5 章第3 條、營業規則施行細則第139 條第3 款、竊電處理
    規則第6 條第3 款規定及各類用電流動電費每度平均單價表
    計算被告甘天財竊得之電力能量（見本院卷(四)第114 頁至12
    1 頁），即卷附追償電費計算表所載之9,418,250 度，竊電
    金額為20,169,614元（見本院卷(二)第155 頁至156 頁），併
    予敘明。
１０、綜上所述，被告甘天財所辯上情，屬卸責之詞，不足採信。
    被告甘天財上開竊電之犯行，事證明確，堪以認定，應依法
    論科。
(三)、被告張添定部分：
    訊據被告張添定固然承認證人林恒有介紹同案被告褚劍鴻至
    其經營之聖國公司施作節電工程，並自96年5 月間起至同年
    9 月間止，按月給付55,000元、55,000元、66,000元、52,0
    00元、58,000元與證人林恒，共計286,000 元等事實不諱，
    惟矢口否認其有上開竊電之違反電業法犯行，辯稱：證人林
    恒跟我介紹一種省電裝置，省電下來1 半的錢要付給證人林
    恒，並說省電裝置可通過臺電公司檢驗，致使我誤以為合法
    ，才加以安裝，到96年10月份時，臺電公司人員來檢查，才
    知所裝設的並非省電裝置，始知受騙，實為本件之被害人云
    云。經查：
１、被告張添定經營設於桃園縣龜山鄉○○路350 巷50、52、54
    號聖國公司，其公司在上址向臺電公司申請裝設電號00-00-
    0000-00-0 號之電表；證人林恒介紹同案被告褚劍鴻為被告
    張添定經營之聖國公司施作節電工程，並於96年4 月間帶同
    同案被告褚劍鴻前往聖國公司施作，自96年5 月間起至同年
    9 月間止，按月向被告張添定收取55,000元、55,000元、66
    ,000元、52,000元、58,000元，共計286,000 元，業經被告
    張添定供承不諱（見偵字第347 號卷(一)第161 至166 頁），
    核與證人林恒於本院審理證述：如何介紹同案被告褚劍鴻前
    往聖國公司施作之過程及施工後有效果，被告張添定有付2
    、30萬元，同案被告褚劍鴻分得6 成，我分4 成等語大致相
    符（見本院卷(五)第114 頁、第115 頁、第118 頁至背面），
    復有證人張添定提出之應付憑單5 張在卷可查（見偵字第34
    7 號卷(一)第170 頁、第172 頁、第175 頁、第176 頁、第17
    8 頁）；又臺電公司稽查人員林木森於96年10月5 日，在位
    於上開聖國公司之電表箱，發現上開上層電度表箱內連接圓
    形電表與下層電度表箱比流器2 次側1S（紅線）與3S（黑線
    ）接線，以細銅釘貫穿，使該2 接線緊密接觸有異狀，業據
    證人即臺電公司用電稽查員林木森於警詢中證述明確（見偵
    字第347 號卷(二)第118 頁至120 頁），並有聖國公司電表箱
    裝設位置照片4 幀及電表接線被破壞照片3 幀在卷可參（見
    本院卷(四)第46至52頁），復有證人林木森所庭呈之上開牛皮
    紙袋可憑（經本院當庭勘驗結果：扣案證物牛皮紙袋裝，透
    明部分可看到黑色及紅色電線，紙袋上面有貼封條，沒有拆
    封的痕跡，電號00-00-0000-00 ，戶名為聖國企業股份有限
    公司，調查日期96年10月5 日，上面有張添定的簽名等語（
    見本院卷(五)第175 頁背面），且被告張添定亦不否認查獲時
    現場之狀況（見本院卷(二)第179 頁）；經本院當庭勘驗上開
    96年10月5 日去現場稽查扣案的電線，勘驗結果：拆封後有
    2 條電線，取出1 條黑色及紅色的電線，上面都有纏繞紅色
    的膠布，紅色電線2.4 公分處有1 個小銅釘，黑色電線3 公
    分處有1 個小銅釘等語（見本院卷(五)第175 頁背面），復有
    扣案之1S（紅線）與3S（黑線）2 條可憑（見本院卷(五)外放
    證物袋），且證人林恒因本件違反電業法之犯行，業經判決
    確定，已據調取臺灣高等法院99年上訴字第279 號卷宗核閱
    屬實，故上開事實，均堪予認定。
２、被告張添定固以前情置辯，然查：
(1)、依一般日常生活經驗，所謂省電裝置，是指使用高效率用電
    設備，例如：選用高ＥＥＲ值之冷氣機、採用省電燈泡或具
    有電子式安定器之日光燈、選購具有省電功能之辦公事務機
    器（通常可在持續15分鐘未使用時，自動進入省電狀態）、
    以及使用具有節能標章之電冰箱、除濕機、電視機、洗衣機
    及螢光燈管等用電器具，是所謂「省電裝置」，係指個別電
    器具備節能功能，且能提高電能之使用效率，減省電能於傳
    輸過程中產生不必要之損耗而言，而電度表係用以判斷電費
    之用，從而，電度表與省電裝置之裝置間並無任何關連。被
    告張添定既係經營聖國公司之人，具有一定程度之社會閱歷
    ，對此自無可能不知，被告張添定如果係欲節約用電，減少
    用電成本，理應以更換省電設備或向公司員工提倡宣導節約
    用電之良好習慣等方式為之，而非請非電業即非臺電公司員
    工之人，擅自至電表處裝設省電裝置。而依被告張添定於警
    詢中供承：於96年2 月份，漢耀實業股份有限公司之總經理
    林恒到工廠找我，說可以幫我的工廠省電，且不破壞電表，
    可省一些錢，後來我同意後，林恆於96年4 月份時就帶1 名
    男子至我【工廠電表處】實施節電工程作業等語（見偵字第
    347 號卷(一)第163 頁）及於本院審理時自承：我有帶林恒到
    我們工廠【電表施工省電裝置】；電表的功用在計算電費等
    語（見本院卷(二)第172 至172 頁反面），因此，被告張添定
    既知證人林恒所介紹之所謂「省電裝置」係要至電表處施工
    ，應有意識到電表裝設省電裝置有合法性之問題，何未向臺
    電公司詢問類此之裝置是否合法？
(2)、參以證人林恒於本院審理時證詞：「……，張添定說要見褚
    劍鴻，我與張添定約好時間，我與褚劍鴻一起去他們工廠。
    」、「（與張添定洽談的人是你？）是。」、「（你說我與
    褚劍鴻見過面才裝的？）有，你和你太太都有與褚劍鴻見過
    。」、「褚劍鴻告訴我有省電裝置的技術，我有跟張添定說
    ，後來他說問我什麼都不知道，叫我帶褚劍鴻跟他見面。」
    （見本院卷(五)第114 頁、第115 頁、第117 頁、第118 頁）
    ，益見被告張添定事前並已意識到裝設省電裝置有合法性之
    問題，始會要求詢問關於省電裝置之問題，衡諸常理，理應
    先要求說明所裝設省電裝置之種類、裝設方式、適用於何種
    電器用品等事項，而同案被告褚劍鴻並未提供被告張添定任
    何所謂合法之節約用電之產品與被告張添定觀看，復未提出
    係屬臺電公司員工之證明文件，即未經臺電公司同意之情形
    下，而同意同案被告褚劍鴻任意損壞臺電公司所設置之電表
    箱內襯門封印鎖，為其加裝省電裝置，業經證人林恒於99年
    12月7 日本院審理時證述：「（你說我與他見面，他施工時
    我在？）因為褚劍鴻他不給人家看，所以沒有在現場，但是
    你在工廠」、「（這是否是褚劍鴻施工電表箱的地方？〈提
    示本院卷(四)第46至48頁並告以要旨〉是。」、「（是誰帶褚
    劍鴻到電表箱？）張添定的太太帶我們去，之後由褚劍鴻進
    去施工，不讓別人在旁邊。」等語明確（見本院卷(五)第117
    頁、第118 頁背面）。佐以被告張添定於偵查中自承：證人
    林恒說要做節電，在不動任何的手腳，可以透過臺電公司檢
    驗節電等語（見偵字第5012號卷(二)第171 頁），因此，縱證
    人林恒稱所介紹之「省電裝置」可經臺電公司檢驗通過，其
    於裝設後，亦應向臺電公司詢問及察看省電裝置設置之情形
    ，以查明同案被告林恒所推銷之裝設之合法性，始合常情，
    然實際上並非如此，適足以證明被告張添定對於證人林恒所
    推銷所謂之「省電裝置」違法之省電設備，應無不知之理。
(3)、參諸被告張添定既係聖國公司之經營者，對該公司之用電度
    數及電費支出情形自知之甚詳，查被告張添定裝設此所謂「
    省電裝置」後，自96年5 月間起至同年9 月間止，按月給付
    證人林恒55,000元、55,000元、66,000元、52,000元、58,0
    00元，共計286,000 元，有被告張添定提出之應付憑單5 張
    可稽（見偵字第347 號卷(一)第170 頁、第172 頁、第175 頁
    、第176 頁、第178 頁），依一般經驗法則，苟非經過一定
    之效益評估，絕無可能裝設。且被告張添定並非直接向臺電
    公司申請及繳納施工費用，而係以上開方式與同案被告林恒
    約定及支付該等費用，被告張添定同意以如此願意按月給付
    給同案被告林恒上開費用，可見其甚為在意該公司用電度數
    及電費支出，其對裝置後所能產生之經濟效益（減少電費支
    出），具有一定程度之期待，殆無可疑，業經被告張添定於
    本院審理時自承：我確有貪小便宜的行為等語無訛（見本院
    卷(五)第113 頁背面）。而且，電費支出之多寡，端視用電量
    多少而定，用電多，則支出之電費多，用電少，則支出之電
    費相對減少，故欲減少電費之支出，唯有減少用電量或使用
    耗電量較小之電器，除此之外，別無他途，此為眾所週知之
    事實；且政府因核能發電政策受阻，全國電力資源短絀，尤
    於每年夏季用電高峰期間，更是捉襟見肘，苟有合法省電裝
    置，政府豈不早已大力推行，甚至採取補貼裝設之政策？故
    所謂「省電裝置」云者，無非係以竊電方式減少其個人電費
    支出之託詞而已，蓋按凡使用電器即需用電，並依其使用電
    量來計度收費，豈可能使用電器卻不付費或僅須付部分費用
    ，被告張添定係智慮成熟之成年人，衡之社會通常一般人之
    認識，其對此當無不能認識之理，且苟無不法情事，何須於
    96年5 月間起至同年9 月間止按月共支付286,000 元費用與
    證人林恒，而非依正常程序向臺電公司繳納電費，在在顯示
    被告張添定委請證人林恒施作所謂省電工程，其顯然自始即
    有竊電之犯意甚明。而實施竊電犯行本不以親自裝設為必要
    ，被告張添定委請並同意他人為上開行為，即符合竊電之構
    成要件，尚不因被告張添定是否知悉同案被告褚劍鴻以何種
    手段竊電，而異其效果，仍無解於被告張添定罪責之成立。
    被告張添定上開辯詞，應屬臨訟卸責避就之詞，尚無足採。
３、至於，證人林恒於本院審理固證稱：褚劍鴻跟我說可以不動
    電錶、電線，讓臺電公司檢驗合格，我看他滿老實的，我就
    相信云云，然證人褚劍鴻於另案偵查中證稱：我沒有向林恒
    說施作之方法不動電線、不拆電度表；我有跟林恒說要跟廠
    商說我會動到電度表；我跟林恒說你跟廠商如何介紹我不管
    ，但一定要說我會動到電表箱；我沒有跟被告說我不會動電
    線、不拆電表，應該是他自己說的，或是他從別的地方聽到
    的等語（見臺灣桃園地方法院檢察署97年度偵字第11604 號
    偵卷第6 頁、第26頁至27頁），又於另案審理中證稱：我改
    電度表都會帶林恒去，因為他要負責帶路，我在改電表的時
    候，林恒都站在很遠的地方，因為我不想讓林恒看我怎麼改
    電度表；我對林恒說有說我施作時一定會把電表箱打開等語
    （見臺灣桃園地方法院98年度訴字第935 號卷第19背面至20
    頁）。足見同案被告褚劍鴻並未向證人林恒稱其節電方式不
    會動電線、不拆電表箱。而且，依同案被告褚劍鴻上開證詞
    可知，同案被告褚劍鴻告知證人林恒必須要打開電表箱施作
    ，是證人林恒顯然知悉褚劍鴻之節電方法係打開電表箱施作
    某項工程，而證人林恒於本院審理時亦證稱：電錶的作用在
    累積度數等語（見本院卷(五)第119 頁背面），因此，證人林
    恒既知證人褚劍鴻所謂「省電裝置」係要至電表處施工，應
    有意識到電表裝設省電裝置有合法性之問題，否則何以於裝
    設前及後向臺電公司詢問類此之裝置是否合法？再者，證人
    林恒係介紹褚劍鴻為聖國公司施作節電工程，其非但未提供
    專業技術，亦未參與實際施作工程之進行，竟能分得報酬之
    40％，而於聖國公司自96年5 月起至同年9 月止共給付之28
    6,000 元中收取110,000 餘元，顯高於一般介紹人收取仲介
    費用甚多，自悖於常情；末查，一般智識程度之人均知除減
    少用電之節電方法外，別無其他對電表箱施作工程之合法節
    電方法，證人林恒此部分所證，不可採信，尚無法有利於被
    告張添定之認定，併予敘明。
４、關於被告張添定竊得之電力能量多寡，因被告張添定始終否
    認其事，是以本院認應依臺電公司於98年12月14日陳報狀所
    附之相關電業法第73條第1 項、稽查手冊第5 章第3 條、營
    業規則施行細則第139 條第3 款、竊電處理規則第6 條第3
    款規定及各類用電流動電費每度平均單價表計算被告張添定
    竊得之電力能量（見本院卷(四)第114 頁至121 頁），即卷附
    追償電費計算表所載之1,902,745 度，竊電金額為4,164,79
    3 元（見偵字第347 號卷(一)第181 頁至182 頁），併予敘明
    。
５、又被告張添定於100 年1 月8 日無罪答辯補充狀主張：本案
    臺電公司於96年9 月11日擅自稽查搜索，除臺電人員並無其
    他司法人員，且於相隔24天後的10月5 日又再次擅自稽查，
    2 次稽查搜索，除臺電人員外均無其他司法人員，2 次搜索
    均有違法；若有竊電之事實的話，臺電公司理應在第1 次稽
    查時就發現竊電，要無第2 次才發現竊電之可能，何以證人
    林木森於案發後3 年後才提出上開牛皮紙袋；本件恐係臺電
    公司栽贓與企圖以刑事逼民事而獲取高額不法利益云云：
(1)、按「用戶對於所使用之電度表，應依使用借貸關係有關規定
    負善良保管之責」，「本公司為防止竊電，得派員憑檢查證
    在營業區○○○路所經之地區及用電場所施行檢查，必要時
    得請求當地憲警或鄰里長協助之」，臺電公司依電業法第59
    條報經中央主管機關經濟部核定公告之營業規則第31條第2
    項、第94條分別定有明文。查本件被告張添定於警詢中供稱
    ：臺電公司於96年10月5 日11時派人前往聖國公司稽查，因
    而查獲聖國公司的電表，表號為00-00-0000-00-4 有竊電行
    為，當時是我本人在現場配合稽查，現場還有龜山分局大坑
    派出所的員警在場。臺電公司現場稽查的結果，是電表比流
    器2 次側1S（紅線）與3S（黑線）接線，以細銅釘貫穿連結
    ，致使電表接線造成分流，影響臺電公司計量電表之正常計
    費；我於96年4 月份開始實施節電工程作業等語（見偵字第
    347 號卷(一)第163 頁至164 頁），足見臺電公司至聖國公司
    施行電表檢查，已通知員警協助之，且被告張添定亦在現場
    ，已符合上開營業規則規定之程序。何況，被告張添定亦無
    舉證釋明臺電公司人員稽查時有何不法或程序瑕疵之情形以
    供調查。是被告張添定上開所辯，委無可信。
(2)、次查，本案臺電公司第1 次至上開聖國公司之電表箱檢查時
    ，尚未發現上開異狀，係因為尚未突破同案被告褚劍鴻上開
    方式改動電度表外之線路竊電方式，業如前述。參諸本院勘
    驗上開96年10月5 日去現場稽查扣案的電線過程中，必須仔
    細觀看始得以發現紅線與黑線有以細銅釘貫穿，足見紅線與
    黑線有以細銅釘貫穿不易察覺。而且，經本院當庭勘驗上開
    96年10月5 日去現場稽查扣案的電線，勘驗結果：紅色電線
    2.4 公分處有1 個小銅釘，黑色電線3 公分處有1 個小銅釘
    等語，亦核與被告張添定於警詢之上開供述本案查獲時之現
    狀相符，而臺電公司為公營企業，且為國內電力提供及管理
    營運者，臺電公司本身自無可能以惡意之方式誣指用戶竊電
    以超收騙取用電戶之電費，其公司人員基於電力管理正確性
    之職務，亦無可能無端惡意破壞變更客戶封印鎖及電表外之
    線路，故被告張添定辯稱：本件何以第2 次才發現竊電之可
    能，及何以證人林木森於案發後3 年後才提出上開牛皮紙袋
    ，本件恐係臺電公司栽贓與企圖以刑事逼民事而獲取高額不
    法利益云云，顯屬臨訟卸責之詞，不足採信。
６、綜上所述，被告張添定所辯上情，屬卸責之詞，不足採信。
    被告張添定上開竊電之犯行，事證明確，堪以認定，應依法
    論科。
(四)、被告許弘明部分：
    訊據被告許弘明固坦承所持用00-0000000號室內電話與同案
    被告褚劍鴻所持用門號0000000000號行動電話有如附表十一
    編號1.至9.之通話內容，並曾向如附表二編號1 至4 所示之
    臺染公司、金琦豐企業有限公司（下稱金琦豐公司）、海雷
    興業有限公司（下稱海雷公司）、統一環保科技股份有限公
    司（下稱統一環保公司）款項之事實，惟矢口否認其有上開
    竊電之違反電業法犯行，辯稱：因我公公張振美於96年7 月
    、8 月出國，交代我幫他收貨款，並拿紙條給我，我照著紙
    條之記載去向廠商收貨款，我只記得曾向附表二編號1 至4
    所示之台染公司、金琦豐公司、海雷公司及統一環保公司收
    款，不知係節電之款項，我沒有參與竊電之行為云云；辯護
    人律師答辯要旨：(1)如附表十一編號1.至9.之通話內容之事
    實可證明被告許弘明僅有在被告張振美出國期間單純為收款
    的行為，無法證明被告許弘明有參與本案竊電之犯行。
    (2)關於如附表十一編號1.之通訊監察譯文，被告許弘明曾談
    及「許先生在我那邊是什麼樣的問題，他跟我講我也聽不懂
    」，表示被告許弘明確實不知本案竊電之行為。(3)依證人褚
    劍鴻及呂理師於本院審理之證詞，足以證明被告許弘明確未
    參與本案之竊電犯行云云。經查：
１、同案被告褚劍鴻經由附表二所示之「介紹被告褚劍鴻施作之
    人及參與之人」欄所示之呂理師等人間，分別於附表二「竊
    電時間」欄、「用電地址」欄所示之時間、地點，先將附表
    二「電號」欄所示之臺電公司裝設在附表二「用電地址」欄
    電表上之封印鎖撬開，打開內襯裡門，再以附表二「竊電方
    式」欄所示之「比流器1S側及3S側短路」，而將上開上層電
    度表箱內連接圓形電表與下層電度表箱比流器二次側1S及3S
    接線，再以上開工具穿透該2 接線之外皮，各植入細銅釘1
    支，使該2 接線緊密接觸造成短路，改動圓形電度表外之線
    路，致圓形電度表計量不準，以達降低電度表用電度數，再
    將封印鎖等裝置插回，藉以掩飾，以此方式各別竊得臺電公
    司所有之電流使用而竊電（臺電公司追償電度及追償電費詳
    如附表二「追償電度」欄及「追償金額」欄所示），業經同
    案被告褚劍鴻、呂理師、林子紜及張振美分別於警詢、偵查
    中供述明確（見他字第753 號卷(一)第43頁至背面、第81頁至
    第83頁、他字第753 號卷(二)第251 至259 頁、第265 至268
    頁、偵字第5012號卷(一)第72頁、第75頁、第78至79頁、第17
    2 頁至174 頁、偵字第5012號卷(二)第175 頁至176 頁、第27
    6 頁至277 頁），核與證人許文郎、李楊春苓及朱愛一分別
    於警詢、偵查中述情節大致相符（見偵字第347 號卷(一)第13
    0 至134 頁、他字第753 號卷(一)第189 至192 頁、他字第75
    3 號卷(三)第155 至159 頁、偵字5012號卷(一)第58至60頁、偵
    字第5012號卷(二)第18頁、第29頁、第156 至157 頁、第183
    頁），並經證人即臺電公司稽查人員林木森、呂秉豐於警詢
    中證述明確（見偵字第347 號卷(二)第118 至120 頁、第121
    至123 頁），復有臺灣電力公司桃稽045013號用電實地調查
    書1 份（臺染公司）、追償電費計算單1 份（臺染公司）、
    臺灣電力公司桃稽045007號用電實地調查書1 份（金琦豐公
    司）、追償電費計算單1 份（金琦豐公司）、刑事警察局偵
    三隊二組偵辦褚劍鴻等竊電案件統計表、96年11月5 日勘驗
    現場筆錄1 份及臺電公司業務處D 業字第09612000861 號函
    附之現場模擬記錄1 份等在卷可稽（見偵字第347 號卷(一)第
    140 、154 頁、偵字第5012號卷(一)第102 頁、第122 頁至12
    5 頁、偵字第5012號卷(二)第26至28頁），被告許弘明對此並
    不否認（見本院卷(五)第192 頁）；同案被告褚劍鴻所持用門
    號0000000000號行動電話與被告許弘明所持用00-0000000號
    室內電話有如附表十一編號1.至9.之通話內容，此有通訊監
    察譯文在卷可稽（譯文頁碼見附表十一所載），為被告許弘
    明所供認（見他字第753 號卷(二)第21頁；本院卷(二)第37頁至
    背面），上開事實，均堪予認定。
２、被告許弘明固以前詞置辯，然查：
(1)、關於被告許弘明向如附表二編號1 至4 所示之臺染公司、金
    琦豐公司、海雷公司、統一環保公司所收取之款項，性質為
    何？
、同案被告褚劍鴻於96年9 月12日偵查中證稱：「（你與大眾
    公司何關係？）是大眾介紹客戶，一開始是呂理師在大眾公
    司上班，呂理師介紹他幾個朋友給我認識，都是一些廠商。
    」、「（大眾還有無其他人介紹給你認識？）……，【許弘
    明負責算帳後匯錢給我】，之前大眾的客戶是由呂理師介紹
    ，之後轉交給張振美，之後我就與張振美聯繫。」等語（見
    偵字第347 號卷(一)第82頁）；於96年10月31日偵查中證稱：
    「（張振美是負責何工作？）一開始我先認識呂理師，認識
    半年之後發現呂理師有吸毒，且因偷電纜線被查獲，這是張
    振美告訴我，【之前的客戶都是呂理師介紹的，也都是呂理
    師在收款，收款之後再將錢給我及張振美】，……，後來，
    張振美說刑事局在查呂理師，叫我不要跟他通話，錢改向張
    振美收，時間應該在96年4 月至5 月間，【張振美是請他媳
    婦許弘明與我聯絡，許弘明叫我去金琦豐，許弘明做張振美
    叫她做的事，許弘明也有把錢匯給我，通常我會把廠商用電
    的度數報給許弘明，由她向廠商收取錢的參考】。」、「（
    你上述呂理師介紹的，也是張振美在收款？）一開始是呂理
    師收，後來是張振美收。」（見偵字第5012號卷(一)第75頁）
    ；97年2 月18日偵查中證稱：「（呂理師介紹的廠商依你的
    印象有哪些？）我不確定是呂理師或是張振美，他們是共同
    介紹案件，【一開始是呂理師，後來收錢的是張振美，因為
    他們2 個人是一起的】。」、「（呂理師、張振美的合作模
    式為何？）呂理師是在外面跑客戶，張振美是收錢與我聯繫
    ，我不曉得2 人的關係是老闆或是受僱，因為呂理師說他是
    張振美的業務。」、「（廠家如果有問題是直接找何人再與
    你聯繫？）【之前是找呂理師】，之後應該是在呂理師涉嫌
    偷電纜之後，【聯絡人是張振美】。」（見偵字第5012號卷
    (一)第172 頁、第173 頁）；於98年1 月13日偵查中證稱：「
    （與張振美對帳只有你？）因為張振美說呂理師後來有問題
    ，他叫我以後直接聯繫他，後來有一段時間張振美出國，【
    我後來就與許弘明聯繫】……。」、「（許弘明是何人？）
    是張振美的媳婦。」、「（許弘明與你洽談的內容為何？）
    她說張董出國之後由我負責聯繫，【還有哪幾家的廠商要收
    錢】，所以張董出國的這一段時間都是與許弘明聯絡。」（
    見偵字第5012號卷(二)第276 頁）。
、同案被告褚劍鴻於99年12月27日本院審理中證述：「（對於
    99年7 月23日11時28分通聯紀錄，有何意見？）〈提示96監
    610 號卷第21頁並告以要旨〉張振美在大陸請她跟我聯絡…
    。」、「（對於96年7 月23日14時4 分通聯紀錄，有何意見
    ？）〈提示96監610 號卷第21頁並告以要旨〉應該是【說她
    收的錢與付給我們的錢，大過他之前的電費】。」、「（對
    於96年7 月23日14時6 分通聯紀錄，有何意見？）〈提示96
    監610 號卷第22頁並告以要旨〉『金琦豐他有給我單子，他
    說我要繳這些，你又要收這那些』是何意？）【他們要繳台
    電的電費，我要收省電的費用】。」、「（對於96年7 月23
    日14時15分通聯紀錄，有何意見？）〈提示96監610 號卷第
    22 頁 並告以要旨〉他打電話給我，我打電話去問許弘明臺
    染的住址，她叫我去找，因為張總有賣油給海雷，要去海雷
    收貨款。」、「（對於96年7 月24日16時15分通聯紀錄，有
    何意見？）〈提示96監610 號卷第25頁並告以要旨〉許弘明
    叫我去找1 個人，許先生是金琦豐的許先生。因為張振美出
    國，有一些錢沒有收回，許弘明打電話給我說，張總叫我去
    看看是哪1 間，我問她住址是幾號，【她打電話給我叫我去
    處理】。」、「（對於96年7 月24日16時19分通聯紀錄，有
    何意見？）〈提示96監610 號卷第26頁並告以要旨〉【應該
    是她有去收錢】。」、「（你回答這幾天收一收再跟你對，
    是否表示知道這是什麼錢才可以對？）張振美麻煩【她去收
    節電的錢，回來後再跟我對】。」、「（許弘明應該知道他
    收的錢的性質？）我不知道。就是張振美請她去收錢，有些
    有收到，有些不願意付錢，【我請她收一收回來再跟我對】
    。」、「（對於96年7 月26日17時50分通聯紀錄，有何意見
    ？）〈提示96監610 號卷第26頁並告以要旨〉因為張振美不
    在，她打電話去收錢但收不到，張振美打電話叫我去看為何
    客人不付錢，可能我在電話中說【叫她去問看看應該給多少
    錢，叫她去收一收回來再對，連這期的錢一起算】。」、「
    （上面有說星期五再對帳，是否表示她知道你收的錢是節電
    的錢？）【是張振美跟她說是節電的錢】，她去收來，因為
    張振美不在，叫我跟她對，到底收多少錢我不清楚。」、「
    （剛才提示譯文，許弘明提到電費是否6 萬元，你說電費單
    沒有那個多，是你抄錯了，是否代表她有看過你抄的電費單
    ？）【可能是廠商跟她反應金額或單子】，我沒有看到單子
    ，有些她是扣繳的，也不知道上面的指數。」、「（你說的
    可能抄錯了，是你自己去抄的嗎？）我有在抄是總用電指數
    ，【她跟我說的問題】我先去抄下電表，之後再去比較是否
    有省到電。」、「（對於96年7 月26日10時50分通聯紀錄，
    有何意見？）〈提示96監610 號卷第28頁並告以要旨〉統一
    是朱愛一，167005不是金額就是電表的指數，就是總共電度
    ，0000000 是他公司的電話。」、「（為何要問傳真號碼？
    ）那時許弘明不懂，【可能她要跟別人說，叫我把抄的數字
    寫清楚給她】。」（見本院卷(五)第204 頁背面、第210 頁至
    211 頁、第212 頁背面）。
、觀諸同案被告褚劍鴻於偵查及本院審理中之陳述，互核大致
    相符，亦核與同案被告林子紜於96年9 月12日偵查中證稱：
    「（〈提示業務紀錄表〉是那些廠商做節電？）金琦豐、…
    …海雷、臺染、統一。」、「（收回款項如何分配？）他們
    把省下的度數，換算成節省的金額，廠商再與大眾能源公司
    對拆，對拆後之百分之50再由大眾與褚劍鴻對拆，大眾得百
    分之25，再與呂理師對拆。」（見他字第753 號卷(二)第266
    頁）；同案被告張振美於96年10月31日偵查中供稱：「（許
    弘明是你何人？）她是我媳婦。」、「（據褚劍鴻所述，如
    果廠商有問題，你是否有叫褚劍鴻去看？）我有【透過許弘
    明】叫褚劍鴻去看【是否有節省這麼多電的情形】。」、「
    （廠商如何跟你反應？）廠商【說怎麼沒有節省那麼多】，
    我就【叫我媳婦打電話給褚劍鴻】，叫她去看一看。」等語
    相符（見偵字第5012號卷(一)第79頁）。參以被告許弘明於本
    院自承：我記得收過臺染公司、金琦豐公司、海雷公司、統
    一環保公司的錢，收錢後直接交給我爸爸；我跟他們說要收
    這期的錢，但他們反應沒有這麼多錢等語（見本院卷(二)第36
    頁背面、本院卷(五)第213 頁背面、第292 頁背面），足見被
    告許弘明在本案中經由同案被告褚劍鴻告知廠商用電的度數
    ，而向如附表二編號1 至4 所示之臺染公司、金琦豐公司、
    海雷公司、統一環保公司收取款項，並與同案被告褚劍鴻對
    帳，且該款項係附表二編號1 至4 所示之臺染公司、金琦豐
    公司、海雷公司及統一環保公司所給付節電之金額無訛。
(2)、關於被告許弘明向如附表二編號1 至4 所示之臺染公司、金
    琦豐公司、海雷公司、統一環保公司所收取之款項，是否知
    悉係節電之金額，並與同案被告褚劍鴻對帳？
、觀諸如附表十一編號1.之通話內容所載：「Ｂ（被告許弘明
    ）：……，我去許先生跟張董那邊，【他們都說有問題】，
    說你算清楚再來。Ａ（同案被告褚劍鴻）：怎麼會這樣？Ｂ
    ：【我有拿許先生的資料回來】。Ａ：三義呢？Ｂ：三義要
    23號以後才會那個。Ａ：現在連一個款項都沒有？Ｂ：對。
    ……Ａ：海雷也還沒付給你喔？Ｂ：還沒有。Ａ：我晚一點
    再打給你。Ｂ：【我需要傳真過去給你看】嗎？Ａ：你傳真
    過來好了。」；如附表十一編號2.之通話內容所載：Ｂ：大
    眾你好。Ａ：我褚先生喔，【你說哪一個有問題】，金琦豐
    還有誰？Ｂ：【張總那邊，臺染】。Ａ：臺染那個這一期他
    錢要給我們，之後就不用給我們。Ｂ：【他說依去年七十幾
    ，他這樣子他根本就虧錢】。Ａ：他這個月我給的單子是多
    少錢？Ｂ：【17萬多】。Ａ：我是說他這一期的單子費用多
    少錢？Ｂ：你等一下。」；如附表十一編號3.之通話內容所
    載：「Ｂ：【他17萬多啊】。Ａ：我是說他收到的電單是多
    少錢？Ｂ：不知道啊，他也沒講。Ａ：【我不是有抄給你嗎
    】？Ｂ：【有，211600喔】。Ａ：211600是他的度數吧，我
    說他的金額。Ｂ：【549573】。Ａ：你可不可以跟這兩個約
    ，我明天直接去找他們，金琦豐你那個單子來是一定沒問題
    啦。Ｂ：【金琦豐他有給我單子】，他說我要繳這些，你又
    要收這些。……Ａ：我明天去找他，你幫我約看看他是早上
    有看還是下午。Ｂ：兩家你直接去是嗎？我跟他問一下。Ａ
    ：這樣看會不會好一點，因為我來解釋他應該會比較清楚一
    點，你就說我們工程師問他什麼時候去找他了解一下，你再
    打電話給我。」；如附表十一編號4.之通話內容所載：「Ｂ
    ：張董說他明天都可以，許總說他要下午以後。Ａ：我下午
    再找他們兩個好了。Ｂ：你會去海雷嗎？Ａ：不會。Ｂ：【
    那邊我處理好了】，我都沒遇到他，我再跟他電話聯絡。Ａ
    ：【有問題最好不要我處理】。Ｂ：【好】。」；如附表十
    一編號5.之通話內容所載：「Ａ：我褚先生，我去找過他了
    ，他是很不客氣，【他叫你明天去拿，跟他講12萬5 】，本
    來17萬多嘛，他用去年的79萬多，他算80萬，扣掉今年的55
    除以2 這樣，【他叫你明天去拿】。Ｂ：許先生那邊呢？Ａ
    ：我現在要去，你幫我打電話問他在不在，我大概20分鐘到
    ，朱董的錢已經給我了。Ｂ：好。」；如附表十一編號6.之
    通話內容所載：「Ｂ：他在，海雷叫我後天過去收？。Ａ：
    【你就這幾天收一收，你再跟我對】。……。」；如附表十
    一編號7.之通話內容所載：「Ａ：我去找過他了，他應該要
    給我們4 萬，我跟他說3 萬6 ，給他打9 折，因為我們算錯
    了。Ｂ：【他是6 萬多】。Ａ：沒有，他電費單上沒有這麼
    多，我抄錯了，【他不是傳真給你那張才15萬多嗎】，結果
    是我把你的抄做別人的。Ｂ：你說總共是多少。Ａ：3 萬多
    ，他說你還要給他台染的12萬5 的1 成是1 萬2 千5 ，等於
    說他還要給你2 萬3 千5 ，你明天還是什麼時候要走的時候
    再跟他收，你再跟他聯絡，這樣都沒問題了吧。Ｂ：【目前
    沒有，海雷就是禮拜四過去看有沒有問題】。Ａ：【那我們
    禮拜五再對帳就好了，連上一期的一起對】。Ｂ：【好】。
    」；如附表十一編號8.之通話內容所載：「Ｂ：你說統一怎
    麼樣？Ａ：他開167005，【你再把他記起來】。Ｂ：【你以
    後打000000 0】。Ａ：傳真不變嗎？Ｂ：沒變。」。而依同
    案被告褚劍鴻於98年1 月13日偵查中證稱：「（廠商的部分
    也是許弘明告訴你的？）是的。」、「（與許弘明聯絡的次
    數？）約有3 、4 次，都談了她跟我說【哪幾間有問題】，
    還有說哪一家沒有付她錢的廠商，【那家廠商反應施作沒有
    效，沒有省到電】，我有問她有哪家廠商及電話，後來我有
    去處理。」（見偵字第5012號卷(二)第275 至277 頁）；同案
    被告褚劍鴻於99年12月27日本院審理中證述：「（是否認識
    許弘明？）張振美出國去時，她打給我說是張振美的媳婦，
    她說張振美人在大陸，以前張振美的事情都是呂理師在打理
    ，但後來呂理師被抓，之後就由張振美自己跟我聯絡，但有
    一段時間他出國，由許弘明代他打電話給我，把張振美跟她
    說的轉告給我。」、「（許弘明在本案角色？）張振美跟她
    說什麼，請她打電話給我」、「（你與許弘明之間通電話的
    部分，是在說什麼？）【她叫我去看施作電表的部分有無問
    題】，比如對方說沒有效果不想再做了，所以叫我去看，請
    許弘明跟我聯絡，及【說有關節電金額及收費的事情】。」
    、「……當初張振美沒有管這件事情，是呂理師先來找我，
    有1 次帶張振美來說是他的老闆，很多事情要透過老闆，有
    一段時間呂理師出事，張振美打電話給我，跟我說呂理師不
    方便跟我聯絡，以後事情都找他，後來有一段時間他女兒在
    大陸有事情無法回來，許弘明打電話給我說是張振美的媳婦
    ，叫我找她講。」、「……張振美聯絡許弘明，叫她跟我說
    什麼，我就回答什麼，請她再轉告給張振美。」、「（之前
    有說到你去過做1 次就不會再去，抄電表是何時？）就是有
    問題的時候，張振美的案子比較特殊，【張振美、呂理師、
    許弘明都不懂，就請我去看為何沒有效果】，我就要去抄指
    數，看有沒有效果。」、「（……你為何去抄表？）張振美
    叫許弘明打電話給我，我才去抄。」、「（許弘明在電話中
    跟你說的都是有關電費的事情？）是。」等語（見本院卷(五)
    第204 頁至206 頁、第213 頁），衡情同案被告張振美應有
    告知其與同案被告褚劍鴻之關係及聯絡同案被告褚劍鴻目的
    為何，亦應會告知被告許弘明有關節電費用之事，而被告許
    弘明亦知悉其事，否則同案被告褚劍鴻與被告許弘明間豈會
    有交集，而任意無礙的談及節電是否有效果、金額、收款、
    對帳及傳真資料等對話內容產生。足見被告許弘明在本案中
    應知悉向如附表二編號1 至4 所示之臺染公司、金琦豐公司
    、海雷公司、統一環保公司所收取之款項係節電之金額無訛
    。
、佐以同案被告褚劍鴻於99年12月27日本院審理中證述：「（
    剛才提示給你看的通聯紀錄，是否都是你與許弘明的對話？
    ）是。」、「（目的是什麼？）是許弘明打電話給我跟我說
    張振美出國，無法回答，她代張振美跟我聯絡，聯絡金琦豐
    沒有收到錢、不想做等，【這些事情本來都是呂理師在做，
    後來呂理師不見，她就打電話給我，她叫我去找某人】，我
    說待會20分鐘後到。」、「（她為何會跟你說這些事情？）
    張振美交代她。」、「（為何知道是張振美交代的？）他跟
    我說她是張振美的媳婦。」、「（張振美有沒有跟你說過？
    ）沒有，是她打過來說是張振美的媳婦，說的頭頭是道我就
    相信。」、「（她跟你說有些廠商可能沒有效果或沒有收到
    錢，都是她主動告訴你的？）【是。我沒有廠商的電話】。
    」、「（沒有問她為何知道？）沒有。【通常會知道這些事
    情不是她公司的，就是呂理師】。」、「（她說的一些情形
    ，都是跟你有去施作的情形相符？）【是】。……許弘明打
    電話給我，說是張振美的媳婦，說呂理師出事，張振美不方
    便打電話給我，請她跟我聯絡，…【說的都是正確的，我又
    打電話到張振美公司也是許弘明接的，我就確定她是公司的
    人】。她是用他們公司的電話打給我，說是張振美的媳婦，
    告訴我幾間有一些問題，有些公司沒有收到錢，她就跟我聯
    絡何時去到什麼地方，何時方便去，我打電話去張振美的公
    司也是許弘明接的，我確定她不是張振美的媳婦就是他公司
    的人。」、「（所以許弘明知道這些廠商你有去施作節電的
    措施？）她知道這些廠商，我不知道她是否知道節電。」（
    見本院卷(五)第211 頁至背面），可知同案被告褚劍鴻所持用
    門號0000000000 號行動電話與被告許弘明所持用030000000
    號室內電話有如附表十一編號1.至8.之通話內容，係被告許
    弘明主動聯絡，在同案被告張振美尚未告知同案被告褚劍鴻
    情形之下，值此情形，被告許弘明所述之情形，與同案被告
    褚劍鴻向廠商施作節電及呂理師前所工作內容之情形相符，
    衡以常情，被告許弘明所接觸的皆是竊電集團最核心的人員
    ，豈會對於同案被告張振美與同案被告褚劍鴻之關係及節電
    等事項，全然無所知悉？此實與常理有違。參以同案被告褚
    劍鴻於96年9 月12日偵查中證稱：被告許弘明知道我在做這
    個工作等語（他字第753 號卷(一)第81頁），且被告許弘明於
    100 年1 月10日本院審理時自承：大眾公司營業項目沒有包
    括節電，我是大眾運輸公司編制的人員，在大眾運輸若要跟
    客戶收取款項，需要運費、發票等單據交給客戶，我雖然沒
    有去收款過，但知道客戶收款需要單據等語（見本院卷(五)第
    292 頁至背面），既然被告許弘明知悉向客戶請款須具備單
    據始能請款，倘同案被告張振美未告知被告許弘明向如附表
    二編號1 至4 所示之臺染公司、金琦豐公司、海雷公司、統
    一環保公司所收取之款項，係節電之金額，則被告許弘明如
    何僅憑其所謂同案被告張振美所交付之紙條，向附表二所示
    臺染公司等4 家公司請款？而附表二所示之臺染公司等4 家
    公司豈會願意給付節電款項給被告許弘明？再者，同案被告
    張振美於96年7 月5 日出境後，於同年7 月25日入境，有張
    振美之入出境資訊連結作業1 紙（本院卷(二)第61頁），而被
    告許弘明於96年9 月12日偵查中供稱：「（提示通訊監察譯
    文〈96年〉7 月27日13時55分）〈即如附表十一編號9.所示
    之通訊監察譯文〉有何意見？）這是我爸叫我講的。」等語
    （見他字第753 號卷(二)第21頁），可知被告許弘明承認有如
    附表十一編號9.所示之通訊內容，而觀諸如附表十一編號9.
    所示之時間及通訊內容，足見被告許弘明於同案被告張振美
    入境後，仍繼續與同案被告褚劍鴻對帳。參以同案被告褚劍
    鴻於96年9 月12日偵查中證稱：許弘明負責算帳後匯錢給我
    等語（見偵字第34 7號卷(一)第82頁）及被告許弘明於98年11
    月9 日供稱：我在收款之過程中只有跟褚劍鴻算帳等語（見
    本院卷(二)第36頁背面），且承前所述，被告許弘明於收到如
    附表二所示之公司款項曾轉交與同案被告張振美，顯然係與
    同案被告褚劍鴻對帳後，分別將同案被告褚劍鴻應得之款項
    匯給同案被告褚劍鴻，餘再交付與張振美，益見被告許弘明
    在本案中應知悉向如附表二編號1 至4 所示之臺染公司、金
    琦豐公司、海雷公司、統一環保公司所收取之款項係節電之
    金額，且與同案被告褚劍鴻對帳後，分別將同案被告褚劍鴻
    應得之款項匯給同案被告褚劍鴻，餘再交付與張振美，應屬
    明確。
(3)、按共同實施犯罪行為之人，在合同意思範圍以內，各自分擔
    犯罪行為之一部，相互利用他人之行為，以達其犯罪之目的
    者，即應對於全部所發生之結果，共同負責；易言之，共同
    正犯不限於事前有協議，即僅於行為當時有共同犯意之聯絡
    者，亦屬之；從而，意思之聯絡並不限於事前有所謀議，即
    僅於行為當時有共同犯意之聯絡者，仍屬之；且其表示之方
    法，亦不以明示通謀為必要，即相互間有默示之合致，亦無
    不可（最高法院28年上字第3110號、30年度上字第870 號、
    73年臺上字第2364號判例參照）。次按刑法之「相續共同正
    犯」，基於凡屬共同正犯對於共同犯意範圍內之行為均應負
    責，而共同犯意不以在實施犯罪行為前成立者為限，若了解
    最初行為者之意思，而於其實行犯罪之中途發生共同犯意而
    參與實行者，亦足成立；故對於發生共同犯意以前其他共同
    正犯所為之行為，苟有就既成之條件加以利用而繼續共同實
    行犯罪之意思，則該行為即在共同意思範圍以內，自應共同
    負責（最高法院94年臺上字第5166號判決、98年臺上字第42
    30號判決意旨參照）。另電業法之竊電行為係基於單一之犯
    意以一個行為繼續實施，屬繼續犯（最高法院98年臺上字第
    3350號判決意旨參照）。查被告許弘明係於同案被告褚劍鴻
    等人於附表二編號1 至4 所示之臺染公司、金琦豐公司、海
    雷公司、統一環保公司實施竊電行繼續進行中參與，嗣後知
    悉向如附表二編號1 至4 所示之臺染公司、金琦豐公司、海
    雷公司、統一環保公司所收取之款項係節電之金額，並與同
    案被告褚劍鴻對帳後，分別將同案被告褚劍鴻應得之款項匯
    給同案被告褚劍鴻，餘再交付與同案被告張振美，仍然利用
    既成之條件，與同案被告褚劍鴻等人共同基於竊電之犯意聯
    絡而繼續參與竊電行為，揆諸上開說明，自應負共同正犯之
    責。則被告許弘明及其辯護人辯稱：不知向如附表二編號1
    至4 所示之臺染公司、金琦豐公司、海雷公司、統一環保公
    司所收取之款項係節電之金額，沒有參與本案之竊電行為云
    云，尚不足採。
３、被告許弘明之辯護人辯稱：關於如附表十一編號1.之通訊監
    察譯文，被告許弘明曾談及「許先生在我那邊是什麼樣的問
    題，他跟我講我也聽不懂」，表示被告許弘明確實不知本案
    竊電之行為云云。觀之如附表十一編號1.所示之通訊監察譯
    文，被告許弘明於電話中向同案被告褚劍鴻表示「許先生在
    我那邊是什麼樣的問題，他跟我講我也聽不懂」、同案被告
    褚劍鴻回答稱：「我也不知道，要去看…」，足見同案被告
    褚劍鴻對於被告許弘明提及上開對話係指何意，應知悉甚詳
    ，否則同案被告褚劍鴻何以會回答稱：「我也不知道，要去
    看…」，而非繼續詢問被告許弘明客戶所提出之問題為何，
    而依同案被告張振美於偵查中供稱：廠商說怎麼沒有節省那
    麼多，我就叫我媳婦打電話給褚劍鴻，叫她去看一看。我有
    透過許弘明叫褚劍鴻去看是否有節省這麼多電的情形等語，
    同案被告褚劍鴻於偵查中亦證述：被告許弘明與我聯絡談說
    哪幾間有問題，反應施作沒有效，沒有省到電，我有問被告
    許弘明哪家廠商及電話，後來我有去處理等語；於本院審理
    時證述：是被告許弘明主動告知廠商說沒有效果，該事只有
    她公司或呂理師知道等語，因此，被告許弘明提及上開對話
    應係向同案被告褚劍鴻反應該廠商何以施作後，沒有省到電
    之原因為何，始有同案被告褚劍鴻要至現場看之上開對話內
    容產生，辯護人上開所辯，尚不足為被告許弘明有利之認定
    。
４、被告許弘明辯稱：因我父親張振美於96年7 月出國，我才與
    同案被告褚劍鴻聯絡云云，查同案被告張振美於96年7 月5
    日出境後，於同年7 月25日入境，業如前述，而觀諸如附表
    十一編號8.所示之通訊監察譯文時間為96年7 月26日10時50
    分，被告許弘明於電話中向同案被告褚劍鴻表示「你說統一
    怎麼樣？」、同案被告褚劍鴻回答稱：「他開167005，你再
    把他記起來。」，被告許弘明又稱：「你以後打0000000 。
    」，同案被告褚劍鴻又稱「傳真不變嗎？」，被告許弘明又
    稱：「沒變。」，及被告許弘明於偵查中自承：有如附表十
    一編號9.所示之通話內容，足見同案被告張振美回到國內後
    ，被告許弘明仍繼續與同案被告褚劍鴻聯絡，是被告許弘明
    辯稱：因我父親張振美於96年7 月出國，我才與同案被告褚
    劍鴻聯絡云云，委難採信。
５、至於，同案被告褚劍鴻於本院審理時證述：在張振美出國期
    間我才與被告許弘明聯絡，之前我不知道及認識被告許弘明
    ；我不知道被告許弘明是否悉本案之竊電犯行；張振美回國
    後，我是與張振美聯絡，且與張振美回國後，再與張振美對
    帳云云。查同案被告褚劍鴻上開證詞，核與其偵查中證稱：
    被告許弘明知道我在做這個工作等語及被告許弘明於98年11
    月9 日供稱：我在收款之過程中只有跟褚劍鴻算帳等語（見
    本院卷(二)第36頁背面），與附表十一編號8.所示之通訊監譯
    文均不相符合，且被告許弘明係於同案被告褚劍鴻等人於附
    表二編號1 至4 所示之臺染公司、金琦豐公司、海雷公司、
    統一環保公司實施竊電行繼續進行中參與，嗣後知悉向如附
    表二編號1 至4 所示之臺染公司、金琦豐公司、海雷公司、
    統一環保公司所收取之款項係節電之金額，並與同案被告褚
    劍鴻對帳之結果，分別將同案被告褚劍鴻應得之款項匯給同
    案被告褚劍鴻，餘再交付與同案被告張振美，仍然利用既成
    之條件，與同案被告褚劍鴻等人共同基於竊電之犯意聯絡而
    繼續參與竊電行為，業如前述，是同案被告褚劍鴻上開證述
    ，尚無法有利於被告許弘明之認定；此外，依證人呂理師於
    本院審理中證稱：我不知道被告許弘明與本案之關係等語，
    然亦同時證稱：我於96年5 月已離開，被告許弘明與同案被
    告褚劍鴻聯絡錢之事情，我不清楚等語（見本院卷(五)第215
    頁背面至216 頁），是證人呂理師上開證述，亦無法有利於
    被告許弘明之認定，均併予敘明。
６、綜上所述，被告許弘明所辯上情，屬卸責之詞，不足採信。
    被告許弘明上開竊電之犯行，事證明確，堪以認定，應依法
    論科。
二、論罪科刑：
(一)、核被告張華玫、甘天財、張添定所為，分別係犯電業法第10
    6 條第2 款之竊電罪、刑法第320 條第1 項、第323 條之竊
    盜罪；被告許弘明就附表二編號1 至4 所示4 次犯行，各係
    犯電業法第106 條第2 款之竊電罪、刑法第320 條第1 項、
    第323 條之竊盜罪。又所犯刑法第320 條第1 項、第323 條
    之竊盜罪與電業法第106 條第2 款竊電罪係屬法規競合之關
    係，依特別法優於普通法之原則，應論以電業法第106 條第
    2 款竊電罪處斷（最高法院94年度臺上字第3483號判決意旨
    參照）。公訴人於起訴時認被告張華玫、甘天財、張添定及
    許弘明係涉犯電業法第106 條第3 款之竊電犯行，惟本件竊
    電手法，並未損壞或改變電度表之構造，而是改動電度表外
    之線路而達竊電之目的，業經告訴代理人林木森陳述在卷（
    見本院卷(二)第208 頁背面至第209 頁），並經同案被告褚劍
    鴻於本院審理時證述在卷，復有臺電公司業務處D 業字第09
    612000861 號函附之現場模擬記錄1 份在卷可稽（見偵字第
    5012號卷(一)第122 頁至第125 頁），應係構成同法第106 條
    第2 款之竊電罪，惟本件起訴之基礎事實同一，應予變更起
    訴法條。
(二)、按共同正犯之意思聯絡，原不以數人間直接發生者為限，即
    有間接之聯絡者，亦包括在內。如甲分別邀約乙、丙犯罪，
    雖乙、丙間彼此並無直接之聯絡，亦無礙於其為共同正犯之
    成立（最高法院77年臺上字第2135號判例意旨可參）。被告
    張華玫、甘天財、張添定與同案被告褚劍鴻、附表一所示之
    「介紹被告褚劍鴻施作之人及參與之人」欄所示之呂理師等
    人間；被告許弘明與同案被告褚劍鴻、張振美、呂理師、林
    子紜，分別與附表二編號1 至4 之「實際用電人」欄所示之
    張華玫等人，就上開犯行，分別有犯意聯絡及行為分擔，均
    為共同正犯。
(三)、被告張華玫、甘天財、張添定，於如附表一所示之竊電時間
    ，至被查獲日止，各以1 次改變電度表外之線路之方式而竊
    電，係基於單一之犯意，以1 個行為繼續為竊電行為之實施
    ，為繼續犯；被告許弘明就上開4 次犯行，各該犯行分別係
    各以1 次改變電度表外之線路之方式而竊電，而分別於附表
    二「竊電時間」欄所示時間起至被查獲止為竊電行為，顯各
    係基於單一之犯意，以1 個行為繼續為竊電行為之實施，均
    各為繼續犯。
(四)、被告許弘明就上開4 次犯行，均各在不同地點，分別遂行竊
    電犯行，顯係犯意各別，行為互殊，均應分論併罰。檢察官
    認為被告許弘明是基於單一竊電犯意，於時空密接之情形下
    ，先後多次犯行，應為接續犯，顯未考量本件竊取電能之電
    號不同等情，尚有未洽。
(五)、按共同正犯之所以應對其他共同正犯所實施之行為負其全部
    責任者，以就其行為有犯意之聯絡為限，若他犯所實施之行
    為，超越原計畫之範圍，而為其所難預見者，則僅應就其所
    知之程度，令負責任，未可概以共同正犯論（最高法院50年
    臺上字第1060號著有判例可資參照）；次按共同正犯之意思
    聯絡，原不以數人間直接發生者為限，即有間接之聯絡者，
    亦包括在內。如甲分別邀約乙、丙犯罪，雖乙、丙間彼此並
    無直接之聯絡，亦無礙於其為共同正犯之成立。然如甲係分
    別邀約乙、丙分別為『不同』之犯罪行為，則甲就其分別與
    乙、丙二人所共同實行之犯罪，固分別均為共同正犯，然乙
    、丙二人間，則僅就其與甲共同實行之犯罪行為，負共同正
    犯之責，究不得謂乙對甲、丙間之犯罪行為或丙對甲、乙間
    之犯罪行為，仍屬有犯意聯絡及行為分擔，而令負共同正犯
    之責（最高法院96年臺上字第4519號判決要旨參照）。查同
    案被告褚劍鴻96年9 月11日警詢中供稱：我從事該竊電工程
    ，會吸收一些下線，包括鍾振聲、胡惠雄、張中財、呂理師
    等人，由他們去尋找適合合作的廠商，收得貨款後，我再與
    他們六四分帳，我拿6 成，4 成則拿給我的下線等語（見偵
    字第347 號卷(一)第55頁背面至第56頁）；96年9 月12日本院
    羈押庭時供稱：我沒有受僱於張振美、朱愛一，他們是我的
    朋友，他們去找客戶，透過他們，客戶如有省到費用，就付
    我們的錢等語（見本院96年度聲羈字第239 號卷第7 頁背面
    ）：97年2 月18日偵查中證稱：被告胡惠雄曾跟我表明他不
    想要與他們一起找案子，希望自己介紹廠商，直接找我，因
    此，胡惠雄、鍾振聲均各自與我聯繫，廠商有問題也是透過
    他們找我等語（見偵字第5012號卷(一)第172 頁）；同案被告
    呂理師96年9 月12日偵查中證稱：我於92、3 年開始在大眾
    公司受僱張振美，到96年8 月1 日到統一環保工作受僱於朱
    愛一等語（見他字第753 號卷(一)第137 頁）：同案被告朱愛
    一於96年9 月12日偵查中證稱：我是統一環保科技公司負責
    人，呂理師自96年8 月開始是我的員工等語（見他字第753
    號卷(一)第189 頁），可知被告許弘明與胡惠雄、鍾振聲及張
    中財等人間並互無犯意聯絡及行為分擔，被告許弘明就與非
    其介紹被告褚劍鴻施作竊電工程，亦應無犯意聯絡及行為分
    擔之共犯關係，均應可認定。因此，檢察官認為被告許弘明
    與鍾振聲、胡惠雄、張中財等人彼此間及與呂寬明、呂峻毓
    、黃慶宗、葉志文、朱英輝、張添定、江俊毅、高翊恆、涂
    振茂、廖金童、陳芳田、謝碧娥、姜智信、甘天財、陳中原
    、陳金德等人個別間，有犯意之聯絡及行為之分擔，均為共
    同正犯，容有誤會，附此敘明。又被告張華玫、甘天財、張
    添定、許弘明上開竊電行為，均為繼續犯，業如前述。按「
    犯罪行為之一部或其犯罪結果在中華民國96年4 月25日以後
    ，不得適用本條例減刑。」法院辦理96年減刑案件應行注意
    事項第11條定有明文。被告張華玫、甘天財、張添定就附表
    一編號1 至3 所示之竊電犯行之最後時間；被告許弘明就附
    表二編號1 至4 所示之竊電犯行之最後時間，均係在96年4
    月25日以後，揆諸前開規定，自不得依中華民國九十六年罪
    犯減刑條例第2 條第1 項第3 款之規定，減其宣告刑2 分之
    1 （最高法院98年度臺上字第3350號判決意旨參照），併此
    敘明。
(六)、爰審酌被告張華玫、甘天財、張添定經營公司，未思以正確
    合法之管道控制公司成本、節省支出，竟為貪圖減少電費支
    出，而為上開犯行，以達渠等竊用臺電公司電能，而節省電
    費支出之目的，致臺電公司受有電費收入減少之損害；被告
    許弘明參與褚劍鴻為附表二「實際用電人」欄所示之用電戶
    施作工程竊電牟利，造成臺電公司損失甚鉅，危害社會秩序
    ，及被告張華玫、甘天財、張添定、許弘明犯後均飾詞圖卸
    ，態度不佳，難見有何悔意，被告張華玫、甘天財、張添定
    、許弘明迄今未能與臺電公司達成和解，賠償臺電公司之損
    害，再參酌被告張華玫、甘天財、張添定竊電所得之利益，
    被告許弘明參與之時間及渠等品行、智識程度、犯罪動機、
    目的等一切情狀，分別量處被告張華玫、甘天財、張添定如
    主文所示之刑，被告許弘明如附表二所示之刑，以資懲儆，
    並就被告許弘明部分定其應執行之刑如主文所示。
(七)、按共同正犯因相互間利用他人之行為，以遂行其犯意之實現
    ，本於責任共同之原則，有關沒收部分，對於共犯間供犯罪
    所用之物，自均應為沒收之諭知。扣案之起子1 盒（內有小
    起子8 支）及老虎鉗1 支均係供共同被告褚劍鴻施作附表一
    及二竊電犯行所用之物，且均屬共同被告褚劍鴻所有，業據
    共同被告褚劍鴻供承在卷，並於本院審理時當庭指認無訛（
    見本院卷(一)第300 頁、第309 頁至第310 頁），均應依刑法
    第38條第1 項第2 款規定宣告沒收，並依「責任共同原則」
    ，於各被告主文項下均宣告沒收。至扣案如附表十三所示之
    物，共同被告褚劍鴻否認與本件犯罪有關，且依卷內證據，
    也無法證明確係供本件犯罪所用之物，或確屬共同被告褚劍
    鴻所有或其餘共犯所有，自均不得依法宣告沒收；至本件臺
    灣電力公司自臺染公司、彩力公司、聖國公司查獲帶回並提
    出於本院之1S（紅線）與3S（黑線）接線，尚乏證據證明為
    褚劍鴻或被告張華玫、甘天財、張添定所有，亦不予宣告沒
    收，均附此敘明。
貳、不另為不受理判決部分：
    按犯罪是否已經起訴，而為法院應予審判之事項，應以起訴
    書事實欄記載之犯罪事實為準，若起訴書犯罪事實欄內，對
    此項行為已予以記載，即為法院應予審判之對象。至於訴經
    提起後，檢察官於第一審辯論終結前，發見有應不起訴或以
    不起訴為適當之情形者，固得依刑事訴訟法第269 條規定，
    提出撤回書敘述理由以撤回起訴，然非依該規定撤回起訴者
    ，法院仍應依法審判，不得僅就公訴檢察官論告時所陳述或
    主張之事實為裁判，而置原起訴事實於不顧。查公訴意旨已
    載明(一)、被告張華玫、甘天財、張添定為節省電費支出，竟
    分別與如附表一所示之「介紹被告褚劍鴻施作之人及參與之
    人」欄所示之呂理師等人、褚劍鴻共同基於意圖為自己不法
    所有之犯意聯絡，由附表一所示之「介紹被告褚劍鴻施作之
    人及參與之人」欄所示之呂理師等人介紹褚劍鴻，分別於附
    表一「竊電時間」欄、「用電地址」欄所示之時間、地點，
    先將附表一「電號」欄所示之臺電公司裝設在附表「用電地
    址」欄電表上封印鎖撬開；(二)、被告許弘明、與張振美、林
    子紜、呂理師、褚劍鴻，分別與附表二編號1 至4 之「實際
    用電人」欄所示之張華玫等人，共同基於意圖為自己不法所
    有之犯意聯絡，分別於附表二「竊電時間」欄、「用電地址
    」欄所示之時間、地點，委由褚劍鴻先將附表二「電號」欄
    所示之臺電公司裝設在附表「用電地址」欄電表上封印鎖撬
    開等語，而檢察官於起訴書雖未載明被告張華玫、甘天財、
    張添定、許弘明亦觸犯刑法第354 條毀損罪，惟已於起訴事
    實欄載明該犯罪事實，即為本院應予審判之對象，先予敘明
    。次按告訴乃論之罪，未經告訴者，應諭知不受理判決，刑
    事訴訟法第303 條第3 款定有明文。查本件臺電公司並未為
    毀損罪之告訴，業經證人林木森及呂秉豐分別於警詢中證述
    明確（見偵字第347 號卷(二)第120 頁、第123 頁），且於偵
    查中亦未再對毀損罪提出告訴，業經告訴代理人於本院陳述
    明確（見本院卷(二)第38頁），是就毀損罪部分並未為合法告
    訴甚明，依上開法條規定，本應為此部分不受理判決之諭知
    ，惟此部分縱成立犯罪，與前開犯罪事實論罪科刑部分有想
    像競合犯一罪關係，爰不另為不受理判決之諭知，附此敘明
    。
、不另為無罪諭知部分：
(一)、公訴意旨另以：被告張華玫及許弘明於95年11月間某日至96
    年1 月間某日（不包括上開論罪科刑之部分）間（見起訴書
    附表編號10所示），亦違反電業法第106 條第3 款之罪嫌。
    經查：本件僅得認定被告張華玫之竊電行為應係於96年1 月
    間某日起至96年10月5 日遭查獲前，業如前述，因此，被告
    張華玫於95年11月間至96年1 月間某日（不包括上開論罪科
    刑之部分），無證據可認定被告張華玫、許弘明就該分涉有
    竊電犯行，則被告張華玫、許弘明該部分所為，本應為無罪
    之諭知，惟公訴意旨認該部分與本件經論罪科部分有實質上
    一罪之關係，爰不另為無罪之諭知，併此敘明。
(二)、公訴意旨另認：被告許弘明另有參與如附表三至附表八之犯
    行，而認被告許弘明涉有電業法第106 條第3 款之竊電罪嫌
    等語。
１、按檢察官於第一審辯論終結前，發見有應不起訴或以不起訴
    為適當之情形者，得撤回起訴。撤回起訴，應提出撤回書敘
    述理由；刑事訴訟法第269 條定有明文。又裁判上一罪，實
    質上一罪之單一性案件，既不許為一部之起訴，當然不許為
    訴之一部撤回。若為一部撤回，法院依刑事訴訟法第267 條
    規定，仍可全部予以審判，此乃因一罪一個刑罰權，訴訟上
    無從分割。從而，此種案件若為一部撤回，既不生撤回效力
    ，法院就該部分仍應予審判，否則，即有已受請求之事項未
    予判決之違法。再刑事訴訟法並無如民事訴訟法得「擴張或
    減縮應受判決事項之聲明」之規定。如須追加起訴或撤回起
    訴，自應分別依刑事訴訟法第265 條或第269 條之規定為之
    ；是就與已經起訴之案件無單一性不可分關係之相牽連犯罪
    （指刑事訴訟法第7 條所列案件），應依起訴之程序以言詞
    或書面加提獨立之新訴，不得於準備程序或審判期日，逕以
    擴張起訴犯罪事實之請求代替訴之追加；另亦不得於準備程
    序或審判期日以言詞為減縮起訴犯罪事實之請求代替撤回起
    訴，否則，其擴張或減縮之請求亦不生效力（最高法院99年
    度臺上字第4789號判決參照）。本件起訴書之起訴犯罪事實
    另有如前述之記載，並認此部分與被告許弘明上開有罪部分
    間，為接續犯之實質上一罪關係（見起訴書第18頁第6 行至
    第9 行），檢察官於本院99年11月9 日本院準備程序中固以
    言詞表示「被告許弘明所涉及之犯行為附表三至四部分」（
    見本院卷(五)第92頁），有減縮之請求，然依前開說明，其此
    部分減縮之請求，既未提出撤回書敘述理由，並不生撤回起
    訴之效力，況就接續犯之實質上一罪之一部起訴事實，亦不
    得撤回起訴，故本院自應就此部分併為審理，先予敘明。
２、就附表三部分：
    查依上開被告許弘明、同案被告褚劍鴻上開陳述及如附表十
    一所示之通訊監察譯文，被告許弘明僅參與附表二所示之犯
    行，業如前述。則被告許弘明就附表三部分，復查無其他積
    極證據足資認定被告許弘明涉有該部分之犯行，既不能證明
    被告許弘明此部分之犯罪，參諸前開說明，原應為被告許弘
    明無罪之諭知，惟公訴意旨認該部分與上開有罪部分有接續
    犯之實質上一罪關係，爰不另為無罪之諭知，併此敘明。
３、就附表四至八部分：
    查被告許弘明就與非其介紹被告褚劍鴻施作竊電工程，應無
    犯意聯絡及行為分擔之共犯關係，已如前述。此外，復查無
    其他積極證據足資認定被告許弘明涉有公訴意旨所指之上開
    犯行，既不能證明被告許弘明此部分之犯罪，參諸前開說明
    ，原應為被告許弘明無罪之諭知，惟公訴意旨認此部分與上
    開有罪部分有接續犯之實質上一罪關係，爰不另為無罪之諭
    知，附此敘明。
肆、無罪部分：
一、公訴意旨略以：被告陳彥翔、陳中原竟分別與如附表九所示
    之「介紹被告褚劍鴻施作之人」欄所示之呂理師等人、褚劍
    鴻共同基於意圖為自己不法所有之犯意聯絡，由附表九所示
    之「介紹被告褚劍鴻施作之人」欄所示之呂理師等人介紹褚
    劍鴻，分別於附表九「竊電時間」欄、「用電地址」欄所示
    之時間、地點，由褚劍鴻先將附表九「電號」欄所示之臺電
    公司裝設在附表九「用電地址」欄電表上封印鎖撬開，破壞
    護圈，以附表九「竊電方式」欄所示之「比流器1S側及3S側
    短路」，致電度表計量失準，以此方式各別竊得臺電公司所
    有之電流使用而竊電，而認被告陳彥翔、陳中原分別涉有電
    業法第106 條第3 款之竊電罪嫌等語。
二、按犯罪事實應依證據認定之，無證據不得認定犯罪事實；不
    能證明被告犯罪者，應諭知無罪之判決，刑事訴訟法第154
    條第2 項、第301 條第1 項分別定有明文。再認定犯罪事實
    所憑之證據，雖不以直接證據為限，間接證據亦包括在內；
    ﹔然而無論直接或間接證據，其為訴訟上之證明，須於通常
    一般之人均不致有所懷疑，而得確信其為真實之程度者，始
    得據為有罪之認定，倘其證明尚未達到此一程度，而有合理
    之懷疑存在時，即無從為有罪之認定。且刑事訴訟法上所謂
    認定犯罪事實所憑之積極證據，係指適合於被告犯罪事實之
    認定之積極證據而言，雖不以直接證據為限，間接證據亦包
    括在內；然而無論直接或間接證據，其為訴訟上之證明，須
    於通常一般之人均不致有所懷疑，而得確信其為真實之程度
    者，始得據為有罪之認定，倘其證明尚未達到此一程度，而
    有合理之懷疑存在時，致使無從形成有罪之確信，根據「罪
    證有疑，利於被告」之證據法則，即不得遽為不利被告之認
    定。且事實審法院對於證據之取捨，依法雖有自由判斷之權
    ，然積極證據不足證明犯罪事實時，被告否認犯罪事實所持
    之抗辯或反證，縱屬不能成立或明顯虛偽，仍不能以此資為
    積極證據應予採信之理由，而遽為有罪之認定，最高法院30
    年上字第816 號、29年上字第3105號、30年上字第482 號、
    30年上字第1831號、40年臺上字第86號及76年臺上字第4986
    號等判例意旨參照。又依刑事訴訟法第161 條第1 項規定：
    檢察官就被告犯罪事實，應負舉證責任，並指出證明之方法
    。因此，檢察官對於起訴之犯罪事實，應負提出證據及說服
    之實質舉證責任。倘其所提出之證據，不足為被告有罪之積
    極證明，或其指出證明之方法，無從說服法院以形成被告有
    罪之心證，基於無罪推定之原則，自應為被告無罪判決之諭
    知，最高法院92年臺上字第128 號判例意旨參照。
三、被告陳彥翔部分：
(一)、檢察官認被告陳彥翔涉犯上開罪嫌，無非係以被告陳彥翔於
    偵查中之供述，照片6 張、衣迦銥國際有限公司（下稱衣迦
    銥公司）轉帳傳票、總分類帳、臺電公司電費通知單及扣案
    手機1 支、封鉛2 個、電表1 個等為其主要論據。
(二)、訊據被告陳彥翔固坦承曾以其所持用門號0000000000號行動
    電話與同案被告褚劍鴻所持用門號0000000000號行動電話有
    如附表十二編號2.至3.所示之通話內容之事實，惟堅決否認
    有上開竊電之違反電業法犯行，辯稱：我於96年2 月到職前
    ，之前傳票上面名目有寫節電，我就簽呈給董事長蓋章，且
    我只是依照負責人賴新憲的指示，公司的會計把帳做出來後
    ，給董事長簽名，我沒有參與竊電的行為等語，經查：
１、同案被告褚劍鴻經由同案被告呂理師之介紹至設於桃園縣中
    壢市內定里下內壢8 之60號衣迦銥公司，在位於上開衣迦銥
    公司之電表箱，將電表比流器2 次側1S及3S接線，各植入細
    銅釘1 支，使該2 接線緊密接觸造成短路，嗣經臺電公司稽
    查人員於96年10月9 日，在位於上開衣迦銥公司之電表箱內
    ，發現上開異狀，而將上開1S（紅線）與3S（黑線）接線剪
    下裝入牛皮紙袋內，並貼有封條之事實，業經同案被告褚劍
    鴻於偵查中及本院審理均證述：我係經由同案被告呂理師前
    往衣迦銥公司施作之過程等語明確（見偵字第5012號卷(一)第
    72頁、偵字第5012號卷(二)第154 、156 頁；本院卷(五)第208
    頁至背面），並有查緝照片6 幀、衣迦銥公司位置照片3 幀
    及電表接線被破壞之證物袋照片2 幀在卷可參（見他字第75
    3 號卷(四)第188 頁至190 頁、本院卷(四)第25至27頁、第28至
    29頁），復有證人林木森所庭呈之上開牛皮紙袋可憑（經本
    院當庭勘驗結果：用牛皮紙封住，有貼封條，封條上沒有拆
    封的痕跡，封條上有呂源添的簽名等語〈見本院卷(五)第206
    頁背面〉），被告陳彥翔亦不否認查獲時現場之狀況（見本
    院卷(五)第236 頁背面），經本院當庭勘驗上開96年10月9 日
    去現場稽查扣案的電線，勘驗結果：黑色電線2 段，紅色電
    線1 段，1 條黑色電線銅釘是釘在17.9公分，另1 條黑色電
    線有1 個孔洞，在18.9公分處，紅色電線的小銅釘在21.5公
    分等語（見本院卷(五)第236 頁背面），復有扣案之1S（紅線
    ）與3S（黑線）2 條可憑（見本院卷(五)外放證物袋）；被告
    陳彥翔所持用門號0000000000號行動電話與同案被告褚劍鴻
    所持用門號0000000000號行動電話有如附表十二編號2.至3.
    之通話內容，此有通訊監察譯文在卷可稽（譯文頁碼見附表
    十二所載），為被告陳彥翔所供認（見本院卷(四)第42頁背面
    ），上開事實，均堪予認定。
２、關於衣迦銥公司何時開始給付節電費用？觀諸卷附衣迦銥公
    司總分類帳摘要所載：「95/01 節電」、「節電/1/25-2/22
    」、「節電2/26-3/27 」、「節電/R501020、95.3.27-4.28
    」、「節電95.05-4.26-5.25 」、「鍾振聲/ 節電000000-0
    00000 」、「鍾振聲/ 節電000000-000000 」、「鍾振聲-
    節電000000-000000 」、「大眾-000000-000000節電」、「
    大眾-000000-000000節電」、「大眾-000000-000000節電」
    「褚劍鴻-000000-000000節電」等語（見他字第753 號卷(四)
    第188 至212 頁），及卷附衣迦銥公司95年7 月18日及95年
    8 月31日轉帳傳票分別記載：「鍾振聲/ 節電000000-00000
    0 」、「鍾振聲/ 節電000000-000000 」、95年9 月21日轉
    帳傳票記載「大眾-000000-000000」、95年11月30日轉帳傳
    票「台電-000000-000000」（見他字第753 號卷(四)第188 至
    212 頁），而上開總分類帳摘要所載：「鍾振聲/ 節電0000
    00-000000 、款項為193,350 元」、「鍾振聲/ 節電000000
    -000000 、款項為297,340 元」，亦核與卷附同案被告呂理
    師所簽收交付支票號碼VB0000000 、VB0000000 、發票日期
    95年8 月28日、95年10月18日、發票金額193,350 元、297,
    340 元相符，並有支票2 紙在卷可參（見他字第753 號卷(四)
    第274 頁），足見衣迦銥公司於95年1 月起即已支付所謂節
    電費用。再者，依上開卷附衣迦銥公司95年7 月18日、95年
    8 月31日、95年9 月21日、95年11月30日、96年2 月15日轉
    帳傳票上並未有被告陳彥翔之蓋章，於96年3 月30日之轉帳
    傳票始有被告陳彥翔之蓋章。則被告陳彥翔辯稱：在我96年
    2 月到職前，之前傳票上面名目有寫節電，我就簽呈給董事
    長蓋章等語，並非無據。
３、關於被告陳彥翔所持用門號0000000000號行動電話與同案被
    告褚劍鴻所持用門號0000000000號行動電話有如附表十二編
    號2.至3.之通話內容，目的為何？依同案被告褚劍鴻於96年
    9 月11日警詢中供稱：「……我是透過呂理師和賴董和陳彥
    翔特助聯絡，以前有過生意往來，大概在半年前，他們工廠
    如果有省到電費會給我節省下來電費的一半。」、「（提示
    如附表十二編號1.所示之通訊監察譯文）……該0000000000
    係胡惠雄持用，他會幫我找欲節電工廠，若有獲利他可抽佣
    ，該紡織廠即衣迦銥公司，負責人是賴董，我都直接去電陳
    特助0000000000，我是在約7 、8 個月前幫衣迦銥施工，費
    用約10至20萬元。」、「（提示如附表十二編號2.所示之通
    訊監察譯文）……該持用0000000000人應係衣迦銥公司賴董
    陳特助，應是96年6 月份與該公司對帳應得款，約有2 、30
    萬元，我可得10餘萬（6 成），餘歸張董，票是開給我，…
    。」、「（提示如附表十二編號3.所示之通訊監察譯文）…
    …陳特助（陳彥翔）係「衣迦銥」公司賴董特助，我是要去
    找陳特助收取6 月份電費對帳款項，約10餘萬元。」（見偵
    字第347 號卷(一)第40頁、第44頁、第48頁）；於99年12月27
    日本院審理時證述：我在警詢中上開證詞均屬實在，我只知
    道一開始請款是跟鍾振聲，之後又跟呂理師請款，因呂理師
    出問題，後來又跟張振美請款，之後張振美出國找不到人，
    張振美跟我說找1 位賴先生，我打電話去公司要找賴先生，
    但賴先生不在，是特助陳彥翔接的電話，我問陳彥翔款項是
    否已給胡惠雄了；那時因為胡惠雄來跟我做，胡惠雄說衣迦
    銥公司，之前有給我做過，都是呂理師在處理，胡惠雄說在
    那裡上班，叫我直接找他，因此，款項都是陳彥翔拿給胡惠
    雄，再拿給我；因要聯絡衣迦銥公司的賴董，聯絡不到，他
    們才給我被告陳彥翔的電話，始有如附表十二編號2.至3.所
    示之通訊內容，除此之外，沒有與被告陳彥翔聯絡過，我們
    不認識等語（見本院卷(五)第203 頁背面至第204 頁、第205
    頁背面、第208 頁至209 頁背面），經互核後，大致相符。
    觀諸卷附同案被告褚劍鴻所持用門號0000000000號行動電話
    ，於96年7 月20日15時50分、7 月26日10時45分與被告陳彥
    翔所持用門號0000000000號行動電話之通訊監察譯文記載：
    「Ａ（褚劍鴻）：我褚先生，我款什麼時候可以領。Ｂ（陳
    彥翔）：我們董事長出國，【下禮拜一應該OK】。」、「Ａ
    （褚劍鴻）：沈特助你好，我褚先生，我的款等一下可以去
    領了嗎？Ｂ（陳彥翔）：【你問胡先生，我們老闆有請他交
    代一些事情】。」，依此對話觀之，同案被告褚劍鴻所請領
    之款項，仍須由負責人賴新憲同意後，始能給付該款項，亦
    由負責人賴新憲與胡惠雄聯絡。則被告陳彥翔辯稱：我只是
    依照負責人賴新憲的指示，公司的會計把帳做出來後，給董
    事長簽名等語，亦非無據，因此，自不能僅以被告陳彥翔有
    如附表十二編號2.至3.之通話內容之事實，即認定被告陳彥
    翔有參與衣迦銥公司竊電之行為，尚須其他積極證據證明。
    而且，衣迦銥公司電費節省效果，只對使用人或繳交電費之
    人有利，衣迦銥公司之負責人賴新憲顯然才是最終之得利者
    ，被告陳彥翔僅係衣迦銥公司之員工，並非該公司股東，有
    衣迦銥公司變更登記表附卷可稽（見他字第753 號卷(四)第26
    9 至270 頁），因此，衣迦銥公司使用之電費多寡乙事，與
    被告陳彥翔毫無利害攸關，自難想像被告陳彥翔主觀上有何
    為賴新憲減免電費之利益，而干冒此違法犯行之動機。此外
    ，亦無證據證明被告與賴新憲間有犯意聯絡或行為分擔，是
    尚難以附表十二編號2.至3.之通話內容，即認被告陳彥翔有
    此犯行。至於，本件公訴人請求證人賴新憲部分，經本院傳
    喚未到，且本件待證事實已臻明，自無調查之必要，附此敘
    明。
４、綜上，檢察官所提出之證據，僅能證明上開衣迦銥公司之電
    表箱，將電表比流器2 次側1S（紅線）與3S（黑線）接線，
    各植入細銅釘1 支，使該2 接線緊密接觸造成短路，改動圓
    形電度表外之線路，俾以影響臺電公司計算衣迦銥公司用電
    量，致減少該公司電費支出之事實，然並不能積極證明確係
    被告陳彥翔參與本件之犯行，是檢察官所提出之證據，尚不
    足以使本院獲有超越合理懷疑之有罪確信，而得以認定被告
    陳彥翔確有被訴之竊電犯行。此外，復查無其他積極證據足
    資證明被告陳彥翔有公訴人所指此部犯罪，揆諸前揭說明意
    旨，本於「罪疑唯輕」原則，應認被告陳彥翔之竊電行為不
    能證明，依法自應為無罪之諭知。
四、陳中原部分：
(一)、檢察官認被告陳中原涉犯上開罪嫌，無非係以被告陳中原於
    警詢、偵查中之供述、同案被告楊誠如、曾永祿、鍾振聲分
    別於偵查中之證述及用電實地調查書等為其主要論據。
(二)、訊據被告陳中原堅決否認有何上開竊電之違反電業法犯行，
    辯稱：我雖然是祺偉實業有限公司（下稱祺偉公司）之總經
    理，我只負責公司業務及出貨，當鍾振聲來工廠時，跟我們
    說他是做省電的，我沒有權限決定是否施作，是由實際負責
    人楊誠如決定的等語。經查：
１、同案被告褚劍鴻經由同案被告鍾振聲之介紹至設於桃園縣中
    壢市內定里下內壢8 之60號祺偉公司，在位於上開祺偉公司
    地址之電表箱，將電表比流器2 次側1S及3S接線，各植入細
    銅釘1 支，使該2 接線緊密接觸造成短路，改動圓形電度表
    外之線路，嗣經臺電公司稽查人員於96年10月9 日，在位於
    上開祺偉公司之電表箱內，發現上開異狀，而將上開2 次側
    1S（紅線）與3S（黑線）接線剪下裝入牛皮紙袋內，並貼有
    封條之事實，業經同案被告褚劍鴻於偵查中證述：我係經由
    同案被告鍾振聲帶我去祺偉公司施作等語明確（見偵字第50
    12號卷(二)第275 頁），核與同案被告鍾振聲偵查中證述：如
    何前往祺偉公司施作過程等語大致相符（見偵字第5012號卷
    (二)第274 頁至275 頁），並有用電實地調查書、查緝照片2
    幀及電表接線被破壞之照片2 幀等附卷可參（見本院卷(四)第
    132 頁、本院卷(五)第255 至256 頁），復有證人林木森所庭
    呈之上開牛皮紙袋可憑（經本院當庭勘驗結果：祺偉部分有
    貼封條，沒有拆封的痕跡，封條上有陳中原的簽名等語〈見
    本院卷(五)第206 頁背面〉），且被告陳中原亦不否認查獲時
    現場之狀況（見本院卷(二)第138 頁、第179 頁），嗣經本院
    當庭勘驗上開96年10月9 日去現場稽查扣案的電線，勘驗結
    果：1 條黑色，1 條紅色電線，銅線從2.5 公分處有1 個銅
    釘，黑色電線從2.2 公分處有1 個銅釘，背面的洞2.1 公分
    等語（見本院卷(五)第273 頁），復有扣案之1S（紅線）與3S
    （黑線）2 條可憑（見本院卷(五)外放證物袋），上開事實，
    均堪予認定。
２、關於祺偉公司何人具有決定權？亦即被告陳中原雖係祺偉公
    司之總經理，是否有權限指示他人為上開竊電犯行？經查，
    證人即祺偉公司登記名義人曾永祿於99年12月27日本院審理
    時證述：鍾振聲有去我們公司，在討論施作事情時，我有在
    旁邊，但我沒有權力，亦無法同意施作；我雖然是祺偉公司
    之負責人，實際上楊誠如經營作主，真正代表公司的人是楊
    誠如；被告陳中原擔任祺偉公司總經理，僅負責代表公司處
    理業務及現場作業，陳中原也無法決定等語（見本院卷(五)第
    224 頁至226 頁背面）；證人楊誠如於98年1 月13日偵查中
    證稱：與陳中原所言一樣的意思（被告陳中原係供稱：鍾振
    聲在談的時候，我跟他說你去找我老闆談，我也沒有接洽，
    何時施作我也不清楚，我否認犯罪），鍾振聲去時，我們沒
    有同意，鍾振聲說叫我們做看看，都是合法的，我承認我有
    答應鍾振聲施作等語（見雲林地方法院檢察署96年度偵字第
    6041號卷第42頁），依上開證人曾永祿、楊誠如所證，互核
    大致相符，足見同案被告楊誠如為祺偉公司實際經營者，而
    具有決定權。參以本案經臺電公司稽查人員於96年10月9 日
    查獲後，係由楊誠如出面與臺電公司成立和解清償協議契約
    ，有和解清償協議契約及公證書附卷可參（見本院卷(四)第14
    2 頁至143 頁），益見楊誠如為祺偉公司之實際負責人。因
    此，本案應係同案被告楊誠如同意他人為上開竊電行為，致
    祺偉公司得以減少電費支出，應屬明確。則被告陳中原辯稱
    ：我係受僱於祺偉公司，負責公司業務，並沒有決定權等語
    ，並非無據。因此，自不能僅以其擔任祺偉公司總經理之事
    實，而認有參與祺偉公司竊電之行為，亦難據此即認定被告
    陳中原與楊誠如間有竊電之犯意聯絡及行為分擔，尚須其他
    積極證據證明。而且，祺偉公司電費節省效果，只對使用人
    或繳交電費之人有利，顯然證人楊誠如才是最終之得利者，
    被告陳中原僅係祺偉公司之員工，並非該公司股東，有祺偉
    公司變更登記表附卷可稽（見本院卷(五)第299 頁至303 頁）
    ，因此，祺偉公司使用之電費多寡乙事，與被告陳中原毫無
    利害攸關，自難想像被告陳中原主觀上有何為楊誠如減免電
    費之利益，而干冒此違法犯行之動機。而且，被告陳中原並
    不負擔前開祺偉公司每月電費之支出，因此電費多寡與被告
    陳中原並無直接之利害關係，衡情被告陳中原並無竊電的必
    要。此外，亦無證據證明被告陳中原與實際經營之楊誠如間
    有犯意聯絡或行為分擔，是尚難以其擔任祺偉公司總經理之
    事實，即認被告陳中原有此犯行。
３、至於，證人鍾振聲固於98年1 月13日偵查中證稱：「（這一
    間是否你去的？）是的，我去洽談的時候陳中原是總經理，
    曾永祿是負責人，他們都在場。」、「（你去祺偉公司去幾
    次？）次數我忘記了，每次都有跟陳中原、曾永祿他們講，
    他們有同意施作，陳中原及曾永祿都有在場。」（見偵字第
    5012號卷(二)第275 頁至第277 頁），但檢察官又問：「（是
    何人做決定？）楊誠如、陳中原每次我去談時他們都有在場
    ，【楊誠如是廠長】，【陳中原是都在場】，曾永祿反而比
    較少在場，他是技術人員。」等語（見偵字第5012號卷(二)第
    274 至275 頁），證人鍾振聲已明確證稱楊誠如是廠長，應
    係指楊誠如具有決定權，否則豈會談及被告陳中原在場而已
    ，因此，證人鍾振聲於偵查中所謂他們有同意施作，究是否
    包括被告陳中原及被告陳中原究有無決定權，顯有疑問，亦
    與證人楊誠如於98年1 月13日偵查中上開證述，不相符合，
    則上開證人鍾振聲之證詞，尚不足為被告陳中原不利之認定
    。至於，公訴人請求傳訊證人鍾振聲部分，然證人鍾振聲目
    前已出境在外，不在國內，有入出境資訊連結作業表附卷可
    佐（見本院卷(五)第231 頁）；傳訊證人楊誠如部分，因案經
    本院發布通緝，有臺灣高等法院被告楊誠如前案紀錄表附卷
    可參（見本院卷(五)第294 頁），則證人鍾振聲及楊誠如無到
    庭之可能，並經本院傳喚未到，顯無法傳喚到案，附此敘明
    。
４、綜上，檢察官所提出之證據，僅能證明上開祺偉公司之電表
    箱電表比流器2 次側1S（紅線）與3S（黑線）接線，各植入
    細銅釘1 支，使該2 接線緊密接觸造成短路，改動圓形電度
    表外之線路，俾以影響臺電公司計算祺偉公司用電量，致減
    少該公司電費支出之事實，然並不能積極證明確係被告陳中
    原參與本件之犯行，是檢察官所提出之證據，尚不足以使本
    院獲有超越合理懷疑之有罪確信，而得以認定被告陳中原確
    有被訴之竊電犯行。此外，復查無其他積極證據足資證明被
    告陳中原有公訴人所指此部犯罪，揆諸前揭說明意旨，本於
    「罪疑唯輕」原則，應認被告陳中原之竊電行為不能證明，
    依法自應為無罪之諭知。
依刑事訴訟法第299 條第1 項前段、第300 條、第301 條，電業
法第106 條第2 款，刑法第11條前段、第28條、第38條第1 項第
2 款、第51條第5 款，判決如主文。
本案經檢察官陳宜君到庭執行職務。
中    華    民    國   100    年    1     月    18    日
                  刑事第二庭  審判長法  官  陳定國
                                    法  官  周欣怡
                                    法  官  文昌
以上正本證明與原本無異。
如不服本判決應於收受判決後10日內向本院提出上訴書狀，並應
敘述具體理由；其未敘述上訴理由者，應於上訴期間屆滿後20日
內向本院補提理由書（均須按他造當事人之人數附繕本）。「切
勿逕送上級法院」。
                                    書記官  張簡純靜
中    華    民    國   100    年    1     月    18    日
附錄本案論罪科刑法條全文：
電業法第106 條：（罰則（二）---竊電）
有左列行為之一者為竊電，處5 年以下有期徒刑、拘役或5 百元
以下罰金：
一、未經電業供電，而在其供電線路上私接電線者。
二、繞越電度表或其他計電器，損壞或改動表外之線路者。
三、損壞或改變電度表、無效電力計、其他計電器之構造，或以
    其他方法使其失效不準者。
四、在電價較低之線路上，私接電價較高之電器者。
五、包燈用戶，在原定電燈盞數及瓦特數以外，私自增加盞數或
    瓦特數者。
六、電力用戶，在原申請馬力數、瓩數或仟伏安數以外，私自增
    加馬力數瓩數或仟伏安數者。
附表一：（被告張華玫、甘天財、張添定）
┌──┬───┬──┬─┬──┬───┬─────┬─────┬──┬───┐
│編號│電號  │登記│實│用電│竊電時│追償電度  │追償金額（│竊電│介紹被│
│（原│      │用戶│際│地址│間（均│          │含稅）（新│方式│告褚劍│
│起訴│      │名稱│用│    │至查獲│          │臺幣）    │    │鴻施作│
│書編│      │    │電│    │日止）│          │          │    │之人及│
│號）│      │    │人│    │      │          │          │    │有參與│
│    │      │    │  │    │      │          │          │    │之人  │
├──┼───┼──┼─┼──┼───┼─────┼─────┼──┼───┤
│ 1  │04-67-│臺染│張│桃園│96年1 │3,739,762 │8,223,357 │比流│呂理師│
│（10│1810-1│纖維│華│縣大│月間某│          │          │器1S│林子紜│
│）  │5-3   │股份│玫│園鄉│日至96│          │          │側及│張振美│
│    │      │有限│  │大工│年10月│          │          │3S側│許弘明│
│    │      │公司│  │路29│5 日（│          │          │短路│      │
│    │      │大園│  │號  │起訴書│          │          │    │      │
│    │      │廠張│  │    │記載95│          │          │    │      │
│    │      │銘鈞│  │    │年11月│          │          │    │      │
│    │      │    │  │    │起至96│          │          │    │      │
│    │      │    │  │    │年）  │          │          │    │      │
├──┼───┼──┼─┼──┼───┼─────┼─────┼──┼───┤
│ 2  │04-68-│彩力│甘│桃園│96年3 │9,424,753 │20,169,614│比流│林恒  │
│（22│7166-1│染整│天│縣蘆│月間某│          │          │器1S│      │
│）  │5-7   │股份│財│竹鄉│日至96│          │          │側及│      │
│    │      │有限│  │海山│年10月│          │          │3S側│      │
│    │      │公司│  │路  │8 日（│          │          │短路│      │
│    │      │    │  │636 │起訴書│          │          │    │      │
│    │      │    │  │號  │記載不│          │          │    │      │
│    │      │    │  │    │詳）  │          │          │    │      │
├──┼───┼──┼─┼──┼───┼─────┼─────┼──┼───┤
│ 3  │04-21-│聖國│張│桃園│96年4 │1,902,745 │4,164,793 │比流│林恒  │
│（6 │1158-1│企業│添│縣龜│月間某│          │          │器1S│      │
│）  │1-4   │股份│定│山鄉│日至96│          │          │側及│      │
│    │      │有限│  │大坑│年10月│          │          │3S側│      │
│    │      │公司│  │村南│5 日（│          │          │短路│      │
│    │      │陳忠│  │上路│起訴書│          │          │    │      │
│    │      │義  │  │350 │漏未記│          │          │    │      │
│    │      │    │  │巷50│載96年│          │          │    │      │
│    │      │    │  │、52│10月5 │          │          │    │      │
│    │      │    │  │、54│日）  │          │          │    │      │
│    │      │    │  │號  │      │          │          │    │      │
└──┴───┴──┴─┴──┴───┴─────┴─────┴──┴───┘
附表二：（被告許弘明部分）
┌──┬───┬──┬─┬──┬───┬─────┬─────┬──┬───┬─────────┐
│編號│電號  │登記│實│用電│竊電時│追償電度  │追償金額( │竊電│介紹被│所犯罪名及處罰    │
│（原│      │用戶│際│地址│間（均│          │含稅)（新 │方式│告褚劍│                  │
│起訴│      │名稱│用│    │至查獲│          │臺幣）    │    │鴻施作│                  │
│書編│      │    │電│    │日止）│          │          │    │之人及│                  │
│號）│      │    │人│    │      │          │          │    │參與之│                  │
│    │      │    │  │    │      │          │          │    │人    │                  │
├──┼───┼──┼─┼──┼───┼─────┼─────┼──┼───┼─────────┤
│ 1  │04-67-│臺染│張│桃園│96年1 │3,739,762 │8,223,357 │比流│張振美│許弘明共同犯電業法│
│（10│1810- │纖維│華│縣大│月間某│          │          │器1S│呂理師│第一百零六條第二款│
│）  │15-3  │股份│玫│園鄉│日至96│          │          │側及│林子紜│之竊電罪，處有期徒│
│    │      │有限│  │大工│年10月│          │          │3S側│      │刑拾月。扣案起子壹│
│    │      │公司│  │路29│5日（ │          │          │短路│      │盒（內有小起子捌支│
│    │      │大園│  │號  │起訴書│          │          │    │      │）及老虎鉗壹支均沒│
│    │      │廠張│  │    │記載95│          │          │    │      │收。              │
│    │      │銘鈞│  │    │年11月│          │          │    │      │                  │
│    │      │    │  │    │起至96│          │          │    │      │                  │
│    │      │    │  │    │年）  │          │          │    │      │                  │
├──┼───┼──┼─┼──┼───┼─────┼─────┼──┼───┼─────────┤
│ 2  │04-21-│金琦│許│桃園│96年初│1,909,434 │4,302,854 │比流│張振美│許弘明共同犯電業法│
│（27│1415- │豐企│文│縣龜│至96年│          │          │器1S│呂理師│第一百零六條第二款│
│）  │15-9  │業有│郎│山鄉│10月5 │          │          │側及│林子紜│之竊電罪，處有期徒│
│    │      │限公│  │南上│日（起│          │          │3S側│      │刑捌月。扣案起子壹│
│    │      │司桃│  │路56│訴書未│          │          │短路│      │盒（內有小起子捌支│
│    │      │園廠│  │6巷3│記載96│          │          │    │      │）及老虎鉗壹支均沒│
│    │      │許文│  │6號 │年10月│          │          │    │      │收。              │
│    │      │郎  │  │    │5 日  │          │          │    │      │                  │
│    │      │    │  │    │）    │          │          │    │      │                  │
├──┼───┼──┼─┼──┼───┼─────┼─────┼──┼───┼─────────┤
│ 3  │04-64-│海雷│李│桃園│96年3 │2,107,481 │5,004,667 │比流│張振美│許弘明共同犯電業法│
│（43│4940- │興業│楊│縣觀│、4 月│          │          │器1S│呂理師│第一百零六條第二款│
│）  │11-9  │有限│春│音鄉│至96年│          │          │側及│林子紜│之竊電罪，處有期徒│
│    │      │公司│苓│廣興│10月5 │          │          │3S側│      │刑捌月。扣案起子壹│
│    │      │觀音│  │村坑│日（起│          │          │短路│      │盒（內有小起子捌支│
│    │      │廠李│  │子背│訴書記│          │          │    │      │）及老虎鉗壹支均沒│
│    │      │宜蓉│  │1-16│載不詳│          │          │    │      │收。              │
│    │      │    │  │號  │）    │          │          │    │      │                  │
├──┼───┼──┼─┼──┼───┼─────┼─────┼──┼───┼─────────┤
│ 4  │04-66-│統一│朱│桃園│96年4 │5,475,098 │12,396,604│比流│張振美│許弘明共同犯電業法│
│（1 │8941- │環保│愛│縣大│、5 月│          │          │器1S│呂理師│第一百零六條第二款│
│）  │11-1  │科技│一│園鄉│至96年│          │          │側及│林子紜│之竊電罪，處有期徒│
│    │      │股份│  │和平│9 月20│          │          │3S側│      │刑壹年。扣案起子壹│
│    │      │有限│  │村三│日（起│          │          │短路│      │盒（內有小起子捌支│
│    │      │公司│  │界壇│訴書記│          │          │    │      │）及老虎鉗壹支均沒│
│    │      │陳兩│  │站8-│載不詳│          │          │    │      │收。              │
│    │      │傳  │  │5號 │）    │          │          │    │      │                  │
└──┴───┴──┴─┴──┴───┴─────┴─────┴──┴───┴─────────┘
附表三：
┌──┬────────┬───────┬───┬──────┬────┬─────┬────────┬─────┬─────┐
│編號│電號            │登記用戶名稱  │實際  │用電地址    │竊電時間│追償電度  │追償金額 (含稅) │竊電方式  │介紹被告褚│
│（原│                │              │用電人│            │（未註明│          │（新臺幣）      │          │劍鴻施作之│
│起訴│                │              │      │            │者均至查│          │                │          │人        │
│書編│                │              │      │            │獲日止）│          │                │          │          │
│號）│                │              │      │            │        │          │                │          │          │
├──┼────────┼───────┼───┼──────┼────┼─────┼────────┼─────┼─────┤
│ 1  │00-00-0000-00-0 │有晟電線電纜股│魏俊坦│苗栗縣銅鑼鄉│95年7 月│不詳      │797,597         │比流器1S側│張振美    │
│（24│                │份有限公司魏俊│      │中平村瑞興街│至96年10│          │                │及3S側短路│          │
│）  │                │坦            │      │21號        │月24日  │          │                │          │          │
├──┼────────┼───────┼───┼──────┼────┼─────┼────────┼─────┼─────┤
│ 2  │00-00-0000-00-0 │福大棉業股份有│陳中林│臺中縣梧棲鎮│96年1 、│13,385,463│31,847,699      │比流器1S側│呂理師    │
│（13│                │限公司一廠    │      │港埠路14段  │2 月至96│          │                │及3S側短路│          │
│）  │                │              │      │237 號      │年9 月11│          │                │          │          │
│    │                │              │      │            │日      │          │                │          │          │
├──┼────────┼───────┼───┼──────┼────┼─────┼────────┼─────┼─────┤
│ 3  │00-00-0000-00-0 │衣迦銥國際有限│賴新憲│桃園縣蘆竹鄉│96年3 、│4,397,551 │9,770,986       │比流器1S側│呂理師    │
│（17│                │公司賴新憲    │      │海湖村海湖15│4 月至96│          │                │及3S側短路│          │
│）  │                │              │      │2-2 號1 樓  │年9 月11│          │                │          │          │
│    │                │              │      │            │日      │          │                │          │          │
├──┼────────┼───────┼───┼──────┼────┼─────┼────────┼─────┼─────┤
│ 4  │00-00-0000-00-0 │金鴻興企業股份│蘇柯秀│彰化縣二林鎮│96年8、9│1,475,224 │3,247,424       │比流器1S側│朱愛一、呂│
│（8 │                │有限公司蘇柯秀│雲    │新生路901 號│月至96年│          │                │及3S側短路│理師      │
│）  │                │雲            │蘇志鴻│            │10月9日 │          │                │          │          │
├──┼────────┼───────┼───┼──────┼────┼─────┼────────┼─────┼─────┤
│ 5  │00-00-0000-00-0 │耐隆實業股份有│蘇昌文│雲林縣斗六市│96年9 月│2,896,600 │6,707,625       │比流器1S側│朱愛一、呂│
│（14│                │限公司蘇昌文  │      │斗工十路150 │初至96年│          │                │及3S側短路│理師      │
│）  │                │              │      │號          │9月11日 │          │                │          │          │
└──┴────────┴───────┴───┴──────┴────┴─────┴────────┴─────┴─────┘
附表四：
┌──┬────────┬───────┬───┬──────┬────┬─────┬────────┬─────┬─────┐
│編號│電號            │登記用戶名稱  │實際  │用電地址    │竊電時間│追償電度  │追償金額 (含稅) │竊電方式  │介紹被告褚│
│（原│                │              │用電人│            │        │          │（新臺幣）      │          │劍鴻施作之│
│起訴│                │              │      │            │        │          │                │          │人        │
│書編│                │              │      │            │        │          │                │          │          │
│號）│                │              │      │            │        │          │                │          │          │
├──┼────────┼───────┼───┼──────┼────┼─────┼────────┼─────┼─────┤
│1 （│00-00-0000-00-0 │翔新企業股份有│呂寬明│桃園縣桃園市│95年9 月│5,524,095 │12,864,715      │比流器1S側│林恒      │
│2） │                │限公司        │      │興邦路43巷1 │        │          │                │及3S側短路│          │
│    │                │              │      │號          │        │          │                │          │          │
├──┼────────┼───────┼───┼──────┼────┼─────┼────────┼─────┼─────┤
│2（6│00-00-0000-00-4 │聖國企業股份有│張添定│桃園縣龜山鄉│96年4 月│1,902,745 │4,164,793       │比流器1S側│林恒      │
│）  │                │限公司陳忠義  │      │大坑村南上路│        │          │                │及3S側短路│          │
│    │                │              │      │350 巷50 、 │        │          │                │          │          │
│    │                │              │      │52、54號    │        │          │                │          │          │
├──┼────────┼───────┼───┼──────┼────┼─────┼────────┼─────┼─────┤
│3（7│00-00-0000-00-0 │繼德印染科技股│江俊毅│桃園縣觀音鄉│96年1 月│5,623,015 │12,711,738      │比流器1S側│林恒      │
│）  │                │份有限公司邱奕│      │草漯村大同一│        │          │                │及3S側短路│          │
│    │                │漲            │      │路28號      │        │          │                │          │          │
└──┴────────┴───────┴───┴──────┴────┴─────┴────────┴─────┴─────┘
附表五：
┌──┬────────┬───────┬───┬──────┬────┬─────┬────────┬─────┬─────┐
│編號│電號            │登記用戶名稱  │實際  │用電地址    │竊電時間│追償電度  │追償金額 (含稅) │竊電方式  │介紹被告褚│
│（原│                │              │用電人│            │        │          │（新臺幣）      │          │劍鴻施作之│
│起訴│                │              │      │            │        │          │                │          │人        │
│書編│                │              │      │            │        │          │                │          │          │
│號）│                │              │      │            │        │          │                │          │          │
├──┼────────┼───────┼───┼──────┼────┼─────┼────────┼─────┼─────┤
│1（4│00-00-0000-00-0 │永盛實業股份有│葉志文│桃園縣大園鄉│95年11月│4,564,826 │10,393,737      │比流器1S側│張中財    │
│）  │                │限公司        │      │工五路11號  │        │          │                │及3S側短路│          │
├──┼────────┼───────┼───┼──────┼────┼─────┼────────┼─────┼─────┤
│2 （│00-00-0000-00-0 │凱霖企業股份有│李肯堂│臺北縣樹林市│96年2 、│8,275,664 │19,363,956      │比流器1S側│張中財    │
│42）│                │限公司李肯堂  │      │西圳街一段  │3 月    │          │                │及3S側短路│          │
│    │                │              │      │201 號      │        │          │                │          │          │
├──┼────────┼───────┼───┼──────┼────┼─────┼────────┼─────┼─────┤
│3 （│00-00-0000-00-0 │旭鴻染整有限公│吳祖松│桃園縣大園鄉│96年2 、│3,899,850 │8,489,840       │比流器1S側│張中財    │
│21）│                │司            │      │大工路39號  │3 月    │          │                │及3S側短路│          │
└──┴────────┴───────┴───┴──────┴────┴─────┴────────┴─────┴─────┘
附表六：
┌──┬────────┬───────┬───┬──────┬────┬─────┬────────┬─────┬─────┐
│編號│電號            │登記用戶名稱  │實際  │用電地址    │竊電時間│追償電度  │追償金額 (含稅) │竊電方式  │介紹被告褚│
│（原│                │              │用電人│            │（未註明│          │（新臺幣）      │          │劍鴻施作之│
│起訴│                │              │      │            │者均至查│          │                │          │人        │
│書編│                │              │      │            │獲日止）│          │                │          │          │
│號）│                │              │      │            │        │          │                │          │          │
├──┼────────┼───────┼───┼──────┼────┼─────┼────────┼─────┼─────┤
│ 1（│00-00-0000-00-0 │和群纖維股份有│呂峻毓│桃園縣平鎮市│95年9 月│9,700,807 │13,194,027      │比流器1S側│胡惠雄    │
│3） │                │限公司        │      │南工路二段2 │底      │          │                │及3S側短路│          │
│    │                │              │      │號          │        │          │                │          │          │
├──┼────────┼───────┼───┼──────┼────┼─────┼────────┼─────┼─────┤
│ 2（│00-00-0000-00-0 │聯逢興業股份有│陳建雲│臺北縣鶯歌鎮│95年10月│1,928,585 │4,184,118       │比流器1S側│胡惠雄    │
│12）│                │限公司廖清河  │      │西湖街243 巷│        │          │                │及3S側短路│          │
│    │                │              │      │1 號        │        │          │                │          │          │
├──┼────────┼───────┼───┼──────┼────┼─────┼────────┼─────┼─────┤
│3 （│00-00-0000-00-0 │永薪興業有限公│朱英輝│桃園縣中壢市│96年初  │2,533,644 │5,723,175       │比流器1S側│胡惠雄    │
│5） │                │司            │      │定寧路8-3 號│        │          │                │及3S側短路│          │
│    │                │              │      │            │        │          │                │          │          │
├──┼────────┼───────┼───┼──────┼────┼─────┼────────┼─────┼─────┤
│4 （│00-00-0000-00-0 │松綺股份有限公│謝碧娥│桃園縣大園鄉│96年5 月│977,336   │1,943,185       │比流器1S側│胡惠雄    │
│18）│                │司            │      │許厝港54-17 │        │          │                │及3S側短路│          │
│    │                │              │      │號1 樓      │        │          │                │          │          │
├──┼────────┼───────┼───┼──────┼────┼─────┼────────┼─────┼─────┤
│5 （│00-00-0000-00-0 │樺源實業有限公│姜智信│桃園縣蘆竹鄉│96年6 月│1,836,439 │4,342,745       │比流器1S側│胡惠雄    │
│19）│                │司姜建原      │      │南崁村民權路│        │          │                │及3S側短路│          │
│    │                │              │      │5 巷1 號    │        │          │                │          │          │
├──┼────────┼───────┼───┼──────┼────┼─────┼────────┼─────┼─────┤
│6 （│00-00-0000-00-0 │美常盈實業有限│塗文清│臺北縣五股鄉│96年初  │463,011   │2,355,800       │比流器1S側│胡惠雄    │
│25）│                │公司塗文清    │      │登林路91-3號│        │(165328+  │(841189+151461 )│及3S側短路│          │
│    │                │              │      │            │        │          │                │          │          │
├──┼────────┼───────┼───┼──────┤        │297683)   │                │          ├─────┤
│7（2│00-00-0000-00-0 │美常盈實業有限│塗文清│同上        │        │          │                │          │胡惠雄    │
│6） │                │公司塗文清    │      │            │        │          │                │          │          │
├──┼────────┼───────┼───┼──────┼────┼─────┼────────┼─────┼─────┤
│8 （│00-00-0000-00-0 │昌州工業股份有│陳金德│臺北縣土城市│96年3 、│1,551,172 │3,063,986       │比流器1S側│胡惠雄    │
│30）│                │限公司李平仁  │      │中興路19號、│4 月    │          │                │及3S側短路│          │
│    │                │              │      │21號        │        │          │                │          │          │
├──┼────────┼───────┼───┼──────┼────┼─────┼────────┼─────┼─────┤
│9 （│00-00-0000-00-0 │信州工業股份有│陳金德│臺北縣土城市│96年3 、│2,240,485 │4,820,236       │比流器1S側│胡惠雄    │
│31）│                │限公司陳金德  │      │中興路19號  │4 月    │          │                │及3S側短路│          │
├──┼────────┼───────┼───┼──────┼────┼─────┼────────┼─────┼─────┤
│10（│00-00-0000-00-0 │承懋實業有限公│吳澤民│桃園縣蘆竹鄉│96年5 月│4,382,577 │9,848,694       │比流器1S側│胡惠雄    │
│33  │                │司            │      │海山路二段  │        │          │                │及3S側短路│          │
│ ） │                │              │      │520 號      │        │          │                │          │          │
├──┼────────┼───────┼───┼──────┼────┼─────┼────────┼─────┼─────┤
│11（│00-00-0000-00-0 │景逸實業有限公│陳福仁│桃園縣蘆竹鄉│96年5 月│288,505   │1,467,913       │比流器1S側│胡惠雄    │
│34  │                │司陳福仁      │      │海山路二段  │        │          │                │及3S側短路│          │
│ ） │                │              │      │520 號之6   │        │          │                │          │          │
├──┼────────┼───────┼───┼──────┼────┼─────┼────────┼─────┼─────┤
│12（│00-00-0000-00-0 │九滎股份有限公│陳正雄│臺北縣新莊市│96年間  │3,447,621 │7,683,390       │比流器1S側│胡惠雄    │
│40）│                │司張義法      │      │瓊林南路301 │        │          │                │及3S側短路│          │
│    │                │              │      │巷2 號      │        │          │                │          │          │
└──┴────────┴───────┴───┴──────┴────┴─────┴────────┴─────┴─────┘
附表七：
┌──┬────────┬───────┬───┬──────┬────┬─────┬────────┬─────┬─────┐
│編號│電號            │登記用戶名稱  │實際  │用電地址    │竊電時間│追償電度  │追償金額 (含稅) │竊電方式  │介紹被告褚│
│（原│                │              │用電人│            │        │          │（新臺幣）      │          │劍鴻施作之│
│起訴│                │              │      │            │        │          │                │          │人        │
│書編│                │              │      │            │        │          │                │          │          │
│號）│                │              │      │            │        │          │                │          │          │
├──┼────────┼───────┼───┼──────┼────┼─────┼────────┼─────┼─────┤
│1 （│00-00-0000-00-0 │來緯實業股份有│陳芳田│桃園縣桃園市│96年2 、│1,140,552 │2,618,906       │比流器1S側│鍾振聲    │
│15）│                │限公司陳芳田  │      │大林里興華路│3 月    │          │                │及3S側短路│          │
│    │                │              │      │10號        │        │          │                │          │          │
├──┼────────┼───────┼───┼──────┼────┼─────┼────────┼─────┼─────┤
│2（1│00-00-0000-00-0 │崑益企業股份有│陳芳田│桃園縣桃園市│96年2 、│5,243,092 │11,947,600      │比流器1S側│鍾振聲    │
│6） │                │限公司陳芳田  │      │大林里興華路│3 月    │          │                │及3S側短路│          │
│    │                │              │      │8-3 號      │        │          │                │          │          │
├──┼────────┼───────┼───┼──────┼────┼─────┼────────┼─────┼─────┤
│3（2│00-00-0000-00-0 │祺偉實業有限公│曾永祿│桃園縣中壢市│96年6 、│1,835,688 │3,871,078       │比流器1S側│鍾振聲    │
│0） │                │司曾永祿      │楊誠如│內定里下內壢│7 月    │          │                │及3S側短路│          │
│    │                │              │      │8-60號      │        │          │                │          │          │
├──┼────────┼───────┼───┼──────┼────┼─────┼────────┼─────┼─────┤
│4 （│00-00-0000-00-0 │煜昌織造股份有│廖金童│桃園縣蘆竹鄉│96年1 月│5,685,534 │13,059,638      │比流器1S側│鍾振聲    │
│23）│                │限公司蘆竹廠廖│      │坑口村後壁厝│底      │          │                │及3S側短路│          │
│    │                │金童          │      │92-1號1 樓  │        │          │                │          │          │
├──┼────────┼───────┼───┼──────┼────┼─────┼────────┼─────┼─────┤
│5 （│00-00-0000-00-0 │三淥金屬工廠股│劉桂英│桃園縣龍潭鄉│96年3 、│325,659   │1,656,953       │比流器1S側│鍾振聲    │
│28）│                │份有限公司彭曾│      │聖德村八張犁│4 月    │          │                │及3S側短路│          │
│    │                │淥            │      │55-3號      │        │          │                │          │          │
├──┼────────┼───────┼───┼──────┼────┼─────┼────────┼─────┼─────┤
│6（2│00-00-0000-00-0 │三淥金屬工廠股│劉桂英│同上        │96年3 、│1,467,027 │2,992,229       │比流器1S側│鍾振聲    │
│9） │                │份有限公司彭曾│      │            │4 月    │          │                │及3S側短路│          │
│    │                │淥            │      │            │        │          │                │          │          │
├──┼────────┼───────┼───┼──────┼────┼─────┼────────┼─────┼─────┤
│7 （│00-00-0000-00-0 │臺灣比力耐球材│何能有│桃園縣平鎮市│96年4 、│794,610   │1,757,517       │比流器1S側│鍾振聲    │
│32）│                │有限公司何能有│      │太平西路100 │5 月    │          │                │及3S側短路│          │
│    │                │              │      │號1 、2 樓  │        │          │                │          │          │
├──┼────────┼───────┼───┼──────┼────┼─────┼────────┼─────┼─────┤
│8 （│00-00-0000-00-0 │來福星飲食店林│鍾嘉雨│桃園縣八德市│95年11月│286,938   │1,459,941       │比流器1S側│鍾振聲    │
│35）│                │天育          │      │介壽路一段  │至96年10│          │                │及3S側短路│          │
│    │                │              │      │208 號1 樓  │月5 日  │          │                │          │          │
├──┼────────┼───────┼───┼──────┼────┼─────┼────────┼─────┼─────┤
│9（ │00-00-0000-00-0 │來福星飲食店林│鍾嘉雨│桃園縣八德市│95年11月│319,464   │602,775         │比流器1S側│鍾振聲    │
│36）│                │天育          │      │介壽路一段  │至96年10│          │                │及3S側短路│          │
│    │                │              │      │208 號1 樓  │月5 日  │          │                │          │          │
├──┼────────┼───────┼───┼──────┼────┼─────┼────────┼─────┼─────┤
│10（│00-00-0000-00-0 │來福星飲食店林│鍾嘉雨│桃園縣八德市│95年11月│296,254   │1,507,340       │比流器1S側│鍾振聲    │
│37）│                │天育          │      │介壽路一段  │至96年10│          │                │及3S側短路│          │
│    │                │              │      │208 號1 樓  │月5 日  │          │                │          │          │
├──┼────────┼───────┼───┼──────┼────┼─────┼────────┼─────┼─────┤
│11（│00-00-0000-00-0 │利強纖維染整股│鄭茂己│桃園縣觀音鄉│96年1 、│10,920,646│25,355,171      │比流器1S側│鍾振聲    │
│46）│                │份有限公司鄭茂│何幸一│觀音工業區二│2 月    │          │                │及3S側短路│          │
│    │                │己            │      │路2 號4 號  │        │          │                │          │          │
└──┴────────┴───────┴───┴──────┴────┴─────┴────────┴─────┴─────┘
附表八：
┌──┬────────┬───────┬───┬──────┬────┬─────┬────────┬─────┬─────┐
│編號│電號            │登記用戶名稱  │實際  │用電地址    │竊電時間│追償電度  │追償金額 (含稅) │竊電方式  │介紹被告褚│
│（原│                │              │用電人│            │（未註明│          │（新臺幣）      │          │劍鴻施作之│
│起訴│                │              │      │            │者均至查│          │                │          │人        │
│書編│                │              │      │            │獲日止）│          │                │          │          │
│號）│                │              │      │            │        │          │                │          │          │
├──┼────────┼───────┼───┼──────┼────┼─────┼────────┼─────┼─────┤
│1 （│00-00-0000-00-0 │涮涮客小吃店  │高翊恒│臺北市○○路│95年11月│215,474   │1,096,331       │倒撥指數  │無        │
│9） │                │              │      │144 號1 樓  │        │          │                │          │          │
├──┼────────┼───────┼───┼──────┼────┼─────┼────────┼─────┼─────┤
│2 （│00-00-0000-00-0 │訢合企業股份有│涂振茂│臺北縣樹林市│96年9 月│1,140,142 │2,169,109       │比流器1S側│不詳      │
│11）│                │限公司涂振茂  │      │佳園路三段33│初      │          │                │及3S側短路│          │
│    │                │              │      │號          │        │          │                │          │          │
├──┼────────┼───────┼───┼──────┼────┼─────┼────────┼─────┼─────┤
│3 （│00-00-0000-00-0 │彩力染整股份有│甘天財│桃園縣蘆竹鄉│96年間  │9,424,753 │20,169,614      │比流器1S側│不詳      │
│22）│                │限公司        │      │海山路636 號│        │          │                │及3S側短路│          │
├──┼────────┼───────┼───┼──────┼────┼─────┼────────┼─────┼─────┤
│4（3│00-00-0000-00-0 │東鑫玻璃實業有│楊文英│臺北縣泰山鄉│96年間  │67,667    │344,290         │比流器1S側│不詳      │
│8） │                │限公司黃麗花  │      │中山路二段  │        │          │                │及3S側短路│          │
│    │                │              │      │431 巷15號、│        │          │                │          │          │
│    │                │              │      │22號左前26公│        │          │                │          │          │
│    │                │              │      │尺（堆積場）│        │          │                │          │          │
├──┼────────┼───────┼───┼──────┼────┼─────┼────────┼─────┼─────┤
│5 （│00-00-0000-00-0 │東鑫玻璃實業有│楊文英│臺北縣泰山鄉│96年間  │59,092    │300,660         │比流器1S側│不詳      │
│39）│                │限公司謝東洲  │      │中山路二段  │        │          │                │及3S側短路│          │
│    │                │              │      │431 巷22號左│        │          │                │          │          │
│    │                │              │      │前66公尺（堆│        │          │                │          │          │
│    │                │              │      │積場）      │        │          │                │          │          │
├──┼────────┼───────┼───┼──────┼────┼─────┼────────┼─────┼─────┤
│6 （│00-00-0000-00-0 │668 石斑池羅英│吳國裕│臺北縣土城市│96年1 月│91,960    │431,137         │倒撥指數  │無        │
│41）│                │發            │      │明德路二段8 │        │          │                │          │          │
│    │                │              │      │巷1 號      │        │          │                │          │          │
├──┼────────┼───────┼───┼──────┼────┼─────┼────────┼─────┼─────┤
│7（ │00-00-0000-00-0 │（湯神日式涮涮│陳明利│臺北縣新莊市│96年6 月│173,761   │703,121         │倒撥指數  │無        │
│44）│                │鍋）莊德榮    │      │化成路213 號│        │          │                │          │          │
│    │                │              │      │1 樓        │        │          │                │          │          │
├──┼────────┼───────┼───┼──────┼────┼─────┤                ├─────┼─────┤
│8 （│00-00-0000-00-0 │莊德榮        │陳明利│同上        │96年6 月│166,994   │                │倒撥指數  │無        │
│45）│                │              │      │            │        │          │                │          │          │
└──┴────────┴───────┴───┴──────┴────┴─────┴────────┴─────┴─────┘
附表九：（被告陳彥翔、陳中原部分）
┌──┬───┬──┬─┬──┬───┬─────┬─────┬──┬───┐
│編號│電號  │登記│實│用電│竊電時│追償電度  │追償金額( │竊電│介紹被│
│（原│      │用戶│際│地址│間（均│          │含稅) （新│方式│告褚劍│
│起訴│      │名稱│用│    │至查獲│          │臺幣）    │    │鴻施作│
│書編│      │    │電│    │日止）│          │          │    │之人  │
│號）│      │    │人│    │      │          │          │    │      │
├──┼───┼──┼─┼──┼───┼─────┼─────┼──┼───┤
│ 1  │04-68-│衣迦│賴│桃園│96年3 │4,397,551 │9,770,986 │比流│呂理師│
│（17│5934- │銥國│新│縣蘆│、4 月│          │          │器1S│      │
│）  │15-2  │際有│憲│竹鄉│至96年│          │          │側及│      │
│    │      │限公│  │海湖│10月9 │          │          │3S側│      │
│    │      │司賴│  │村海│日    │          │          │短路│      │
│    │      │新憲│  │湖15│      │          │          │    │      │
│    │      │    │  │2-2 │      │          │          │    │      │
│    │      │    │  │號1 │      │          │          │    │      │
│    │      │    │  │樓  │      │          │          │    │      │
├──┼───┼──┼─┼──┼───┼─────┼─────┼──┼───┤
│4（2│04-44-│祺偉│曾│桃園│96年6 │1,835,688 │3,871,078 │比流│鍾振聲│
│0 ）│4612- │實業│永│縣中│、7 月│          │          │器1S│      │
│    │40-2  │有限│祿│壢市│至96年│          │          │側及│      │
│    │      │公司│、│內定│10月9 │          │          │3S側│      │
│    │      │曾永│楊│里下│日    │          │          │短路│      │
│    │      │祿  │誠│內壢│      │          │          │    │      │
│    │      │    │如│60號│      │          │          │    │      │
└──┴───┴──┴─┴──┴───┴─────┴─────┴──┴───┘
附表十：（關於臺染公司部分）
┌──┬──┬─────┬─┬─────┬──────────────┬─────┐
│編號│時間│Ａ        │  │Ｂ        │譯文內容                    │出處      │
├──┼──┼─────┼─┼─────┼──────────────┼─────┤
│1.  │0720│0000000000│→│000000000 │Ａ：小胖喔，你爸爸回來了沒有│96監555 號│
│    │1545│（褚劍鴻）│  │          │    ？                      │卷第22頁  │
│    │    │          │  │          │Ｂ：禮拜一才會回來，他拿不到│          │
│    │    │          │  │          │    機票。                  │          │
│    │    │          │  │          │Ａ：等他回來我們再聯絡。    │          │
│    │    │          │  │          │Ｂ：他會打電話給你，我跟他說│          │
│    │    │          │  │          │    你有打電話給他。        │          │
│    │    │          │  │          │Ａ：我是要問他款開始去收了沒│          │
│    │    │          │  │          │    有。                    │          │
│    │    │          │  │          │Ｂ：禮拜一回來再打電話給你。│          │
├──┼──┼─────┼─┼─────┼──────────────┼─────┤
│2.  │0721│0000000000│←│0000000000│Ｂ：那家後來你有去抄嗎？    │96監555 號│
│    │0921│（褚劍鴻）│  │    男    │Ａ：我有抄，等一下起來我再算│卷第22頁  │
│    │    │          │  │          │    一下。                  │          │
│    │    │          │  │          │Ｂ：你要跟他說明一下。      │          │
│    │    │          │  │          │Ａ：我起來我再打給你。      │          │
│    │    │          │  │          │Ｂ：好。                    │          │
├──┼──┼─────┼─┼─────┼──────────────┼─────┤
│3.  │0721│0000000000│→│0000000000│Ａ：小張，我傳真過去了。    │96監555 號│
│    │2127│（褚劍鴻）│  │    男    │Ｂ：正在收，我看一下。      │卷第22頁  │
│    │    │          │  │          │Ａ：你再看看，我應該寫得蠻清│          │
│    │    │          │  │          │    楚的。                  │          │
│    │    │          │  │          │Ｂ：好。                    │          │
├──┼──┼─────┼─┼─────┼──────────────┼─────┤
│4.  │0723│0000000000│→│000000000 │Ｂ：大眾你好。              │96監610 號│
│    │1404│（褚劍鴻）│  │    女    │Ａ：我褚先生喔，你說哪一個有│卷第21頁  │
│    │    │          │  │          │    問題，金琦豐還有誰？    │          │
│    │    │          │  │          │Ｂ：張總那邊，臺染。        │          │
│    │    │          │  │          │Ａ：臺染那個這一期他錢要給我│          │
│    │    │          │  │          │    們，之後就不用給我們。  │          │
│    │    │          │  │          │Ｂ：他說依去年七十幾，他這樣│          │
│    │    │          │  │          │    子他根本就虧錢。        │          │
│    │    │          │  │          │Ａ：他這個月我給的單子是多少│          │
│    │    │          │  │          │    錢。                    │          │
│    │    │          │  │          │Ｂ：十七萬多。              │          │
│    │    │          │  │          │Ａ：我是說他這一期的單子費用│          │
│    │    │          │  │          │    多少錢？                │          │
│    │    │          │  │          │Ｂ：你等一下。              │          │
├──┼──┼─────┼─┼─────┼──────────────┼─────┤
│5.  │0724│0000000000│→│0000000000│Ａ：我今天看到好幾張單，一度│96監610 號│
│    │1230│（褚劍鴻）│  │    男    │    兩塊，公司現在錢都跟人家│卷第24頁  │
│    │    │          │  │          │    亂算，我們之前跟客人講的│          │
│    │    │          │  │          │    一點一，根本不夠，我們收│          │
│    │    │          │  │          │    得越來越少，因為他一度單│          │
│    │    │          │  │          │    價越來越高。            │          │
│    │    │          │  │          │Ｂ：但是有的很少有的很多。  │          │
│    │    │          │  │          │Ａ：白天做比較多的，都接近兩│          │
│    │    │          │  │          │    塊，白天晚上在走的才是一│          │
│    │    │          │  │          │    點七一點八。            │          │
│    │    │          │  │          │Ｂ：目前他們提供給我這些是沒│          │
│    │    │          │  │          │    有看到這麼多的。        │          │
│    │    │          │  │          │Ａ：你可以算看看啊，我等一下│          │
│    │    │          │  │          │    就是要去臺染，他叫我把他│          │
│    │    │          │  │          │    停掉，因為他給我的錢加起│          │
│    │    │          │  │          │    來比去年少一點點，他去年│          │
│    │    │          │  │          │    是四十幾萬度，今年才二十│          │
│    │    │          │  │          │    幾萬度。                │          │
│    │    │          │  │          │Ｂ：一半而已。              │          │
│    │    │          │  │          │Ａ：我說你要看度數啊，他說他│          │
│    │    │          │  │          │    聽不懂，我等一下要去，他│          │
│    │    │          │  │          │    說他是看金額的，我說金額│          │
│    │    │          │  │          │    不準，有反應的話你稍微注│          │
│    │    │          │  │          │    意一下。                │          │
│    │    │          │  │          │Ｂ：好。                    │          │
├──┼──┼─────┼─┼─────┼──────────────┼─────┤
│6.  │0724│0000000000│→│000000000 │Ｂ：大眾你好。              │96監610 號│
│    │1459│（褚劍鴻）│  │    女    │Ａ：我褚先生，我來臺染，他是│卷第51頁  │
│    │    │          │  │          │    張經理是嗎？            │          │
│    │    │          │  │          │Ｂ：張總。                  │          │
│    │    │          │  │          │Ａ：不在啊？                │          │
│    │    │          │  │          │Ｂ：他跟我說都可以。        │          │
│    │    │          │  │          │Ａ：你打給他說我在他公司。  │          │
│    │    │          │  │          │Ｂ：好。                    │          │
├──┼──┼─────┼─┼─────┼──────────────┼─────┤
│7.  │0724│0000000000│→│000000000 │Ａ：我去找過他了，他應該要給│96監610 號│
│    │1750│（褚劍鴻）│  │    女    │    我們4 萬，我跟他說三萬六│卷第26頁  │
│    │    │          │  │          │    ，給他打九折，因為我們算│          │
│    │    │          │  │          │    錯了。                  │          │
│    │    │          │  │          │Ｂ：他是六萬多。            │          │
│    │    │          │  │          │Ａ：沒有，他電費單上沒有這麼│          │
│    │    │          │  │          │    多，我抄錯了，他不是傳真│          │
│    │    │          │  │          │    給你那張才十五萬多嗎，結│          │
│    │    │          │  │          │    果是我把你的抄做別人的。│          │
│    │    │          │  │          │Ｂ：你說總共是多少？        │          │
│    │    │          │  │          │Ａ：三萬多，他說你還要給他臺│          │
│    │    │          │  │          │    染的十二萬五的一成是一萬│          │
│    │    │          │  │          │    二千五，等於說他還要給你│          │
│    │    │          │  │          │    二萬三千五，你明天還是什│          │
│    │    │          │  │          │    麼時候要走的時候再跟他收│          │
│    │    │          │  │          │    ，你再跟他聯絡，這樣都沒│          │
│    │    │          │  │          │    問題了吧？              │          │
│    │    │          │  │          │Ｂ：目前沒有，海雷就是禮拜四│          │
│    │    │          │  │          │    過去看有沒有問題。      │          │
│    │    │          │  │          │Ａ：那我們禮拜五再對帳就好了│          │
│    │    │          │  │          │    ，連上一期的一起對。    │          │
│    │    │          │  │          │Ｂ：好。                    │          │
└──┴──┴─────┴─┴─────┴──────────────┴─────┘
附表十一：（關於許弘明部分）
┌──┬──┬─────┬─┬─────┬──────────────┬─────┐
│編號│時間│Ａ        │  │Ｂ        │譯文內容                    │出處      │
├──┼──┼─────┼─┼─────┼──────────────┼─────┤
│1.  │0723│0000000000│←│00-0000000│Ｂ：褚先生，我張先生這邊，我│96監610 號│
│    │1128│（褚劍鴻）│  │（許弘明）│    爸說他本來今天要回來，他│卷第21頁  │
│    │    │          │  │          │    護照過期卡在海關那邊，要│          │
│    │    │          │  │          │    延幾天，我去許先生跟張董│          │
│    │    │          │  │          │    那邊，他們都說有問題，說│          │
│    │    │          │  │          │    你算清楚再來。          │          │
│    │    │          │  │          │Ａ：怎麼會這樣？            │          │
│    │    │          │  │          │Ｂ：我有拿許先生的資料回來。│          │
│    │    │          │  │          │Ａ：三義呢？                │          │
│    │    │          │  │          │Ｂ：三義要23號以後才會那個。│          │
│    │    │          │  │          │Ａ：現在連一個款項都沒有？  │          │
│    │    │          │  │          │Ｂ：對。                    │          │
│    │    │          │  │          │Ａ：我最近又比較忙。        │          │
│    │    │          │  │          │Ｂ：許先生在我那邊是什麼樣的│          │
│    │    │          │  │          │    問題，他跟我講我也聽不懂│          │
│    │    │          │  │          │    。                      │          │
│    │    │          │  │          │Ａ：我也不知道，要去看，張董│          │
│    │    │          │  │          │    又沒回來，我晚一點再打電│          │
│    │    │          │  │          │    話給你。                │          │
│    │    │          │  │          │Ｂ：你要等我爸回來嗎？他在辦│          │
│    │    │          │  │          │    他的護照，在大陸那邊，他│          │
│    │    │          │  │          │    下午確定怎麼樣，會再打電│          │
│    │    │          │  │          │    話過來。                │          │
│    │    │          │  │          │Ａ：海雷也還沒付給你喔？    │          │
│    │    │          │  │          │Ｂ：還沒有。                │          │
│    │    │          │  │          │Ａ：我晚一點再打給你。      │          │
│    │    │          │  │          │Ｂ：我需要傳真過去給你看嗎？│          │
│    │    │          │  │          │Ａ：你傳真過來好了。        │          │
├──┼──┼─────┼─┼─────┼──────────────┼─────┤
│2.  │0723│0000000000│→│00-0000000│Ｂ：大眾你好。              │96監610 號│
│    │1404│（褚劍鴻）│  │（許弘明）│Ａ：我褚先生喔，你說哪一個有│卷第21頁  │
│    │    │          │  │          │    問題，金琦豐還有誰？    │          │
│    │    │          │  │          │Ｂ：張總那邊，台染。        │          │
│    │    │          │  │          │Ａ：台染那個這一期他錢要給我│          │
│    │    │          │  │          │    們，之後就不用給我們。  │          │
│    │    │          │  │          │Ｂ：他說依去年七十幾，他這樣│          │
│    │    │          │  │          │    子他根本就虧錢。        │          │
│    │    │          │  │          │Ａ：他這個月我給的單子是多少│          │
│    │    │          │  │          │    錢？                    │          │
│    │    │          │  │          │Ｂ：17萬多。                │          │
│    │    │          │  │          │Ａ：我是說他這一期的單子費用│          │
│    │    │          │  │          │    多少錢？                │          │
│    │    │          │  │          │Ｂ：你等一下。              │          │
├──┼──┼─────┼─┼─────┼──────────────┼─────┤
│3.  │0723│0000000000│→│00-0000000│Ｂ：他17萬多啊。            │96監610 號│
│    │1406│（褚劍鴻）│  │（許弘明）│Ａ：我是說他收到的電單是多少│卷第22頁  │
│    │    │          │  │          │    錢？                    │          │
│    │    │          │  │          │Ｂ：不知道啊，他也沒講。    │          │
│    │    │          │  │          │Ａ：我不是有抄給你嗎？      │          │
│    │    │          │  │          │Ｂ：有，211600喔。          │          │
│    │    │          │  │          │Ａ：211600是他的度數吧，我說│          │
│    │    │          │  │          │    他的金額。              │          │
│    │    │          │  │          │Ｂ：549573。                │          │
│    │    │          │  │          │Ａ：你可不可以跟這兩個約，我│          │
│    │    │          │  │          │    明天直接去找他們，金琦豐│          │
│    │    │          │  │          │    你那個單子來是一定沒問題│          │
│    │    │          │  │          │    啦。                    │          │
│    │    │          │  │          │Ｂ：金琦豐他有給我單子，他說│          │
│    │    │          │  │          │    我要繳這些，你又要收這些│          │
│    │    │          │  │          │    。                      │          │
│    │    │          │  │          │Ａ：他的馬力才一百七十幾碼。│          │
│    │    │          │  │          │Ｂ：我不知道怎麼跟他講，他說│          │
│    │    │          │  │          │    你給我感覺你們在亂來，我│          │
│    │    │          │  │          │    說怎麼會這樣子。        │          │
│    │    │          │  │          │Ａ：我明天去找他，你幫我約看│          │
│    │    │          │  │          │    看他是早上有看還是下午。│          │
│    │    │          │  │          │Ｂ：兩家你直接去是嗎？我跟他│          │
│    │    │          │  │          │    問一下。                │          │
│    │    │          │  │          │Ａ：這樣看會不會好一點，因為│          │
│    │    │          │  │          │    我來解釋他應該會比較清楚│          │
│    │    │          │  │          │    一點，你就說我們工程師問│          │
│    │    │          │  │          │    他什麼時候去找他了解一下│          │
│    │    │          │  │          │    ，你再打電話給我。      │          │
├──┼──┼─────┼─┼─────┼──────────────┼─────┤
│4.  │0723│0000000000│←│00-0000000│Ｂ：張董說他明天都可以，許總│96監610 號│
│    │1415│（褚劍鴻）│  │（許弘明）│    說他要下午以後。        │卷第22頁  │
│    │    │          │  │          │Ａ：我下午再找他們兩個好了。│          │
│    │    │          │  │          │Ｂ：你會去海雷嗎？          │          │
│    │    │          │  │          │Ａ：不會。                  │          │
│    │    │          │  │          │Ｂ：那邊我處理好了，我都沒遇│          │
│    │    │          │  │          │    到他，我再跟他電話聯絡。│          │
│    │    │          │  │          │Ａ：有問題最好不要我處理。  │          │
│    │    │          │  │          │Ｂ：好。                    │          │
├──┼──┼─────┼─┼─────┼──────────────┼─────┤
│5.  │0724│0000000000│→│00-0000000│Ａ：我褚先生，我去找過他了，│96監610 號│
│    │1615│（褚劍鴻）│  │（許弘明）│    他是很不客氣，他叫你明天│卷第25頁  │
│    │    │          │  │          │    去拿，跟他講12萬5 ，本來│          │
│    │    │          │  │          │    17萬多嘛，他用去年的79萬│          │
│    │    │          │  │          │    多，他算80萬，扣掉今年的│          │
│    │    │          │  │          │    55除以2 這樣，他叫你明天│          │
│    │    │          │  │          │    去拿。                  │          │
│    │    │          │  │          │Ｂ：許先生那邊呢？          │          │
│    │    │          │  │          │Ａ：我現在要去，你幫我打電話│          │
│    │    │          │  │          │    問他在不在，我大概20分鐘│          │
│    │    │          │  │          │    到，朱董的錢已經給我了。│          │
│    │    │          │  │          │Ｂ：好。                    │          │
├──┼──┼─────┼─┼─────┼──────────────┼─────┤
│6.  │0724│0000000000│←│00-0000000│Ｂ：他在，海雷叫我後天過去收│96監610 號│
│    │1619│（褚劍鴻）│  │（許弘明）│    。                      │卷第26頁  │
│    │    │          │  │          │Ａ：你就這幾天收一收，你再跟│          │
│    │    │          │  │          │    我對。                  │          │
│    │    │          │  │          │Ｂ：我爸明天回來。          │          │
│    │    │          │  │          │Ａ：好。                    │          │
├──┼──┼─────┼─┼─────┼──────────────┼─────┤
│7.  │0724│0000000000│→│00-0000000│Ａ：我去找過他了，他應該要給│96監610 號│
│    │1750│（褚劍鴻）│  │（許弘明）│    我們四萬，我跟他說三萬六│卷第26頁  │
│    │    │          │  │          │    ，給他打九折，因為我們算│          │
│    │    │          │  │          │    錯了                    │          │
│    │    │          │  │          │Ｂ：他是六萬多              │          │
│    │    │          │  │          │Ａ：沒有，他電費單上沒有這麼│          │
│    │    │          │  │          │    多，我抄錯了，他不是傳真│          │
│    │    │          │  │          │    給你那張才十五萬多嗎，結│          │
│    │    │          │  │          │    果是我把你的抄做別人的  │          │
│    │    │          │  │          │Ｂ：你說總共是多少          │          │
│    │    │          │  │          │Ａ：三萬多，他說你還要給他台│          │
│    │    │          │  │          │    染的十二萬五的一成是一萬│          │
│    │    │          │  │          │    二千五，等於說他還要給你│          │
│    │    │          │  │          │    二萬三千五，你明天還是什│          │
│    │    │          │  │          │    麼時候要走的時候再跟他收│          │
│    │    │          │  │          │    ，你再跟他聯絡，這樣都沒│          │
│    │    │          │  │          │    問題了吧                │          │
│    │    │          │  │          │Ｂ：目前沒有，海雷就是禮拜四│          │
│    │    │          │  │          │    過去看有沒有問題        │          │
│    │    │          │  │          │Ａ：那我們禮拜五再對帳就好了│          │
│    │    │          │  │          │    ，連上一期的一起對      │          │
│    │    │          │  │          │Ｂ：好                      │          │
├──┼──┼─────┼─┼─────┼──────────────┼─────┤
│8.  │0726│0000000000│←│00-0000000│Ｂ：你說統一怎麼樣？        │96監610 號│
│    │1050│（褚劍鴻）│  │（許弘明）│Ａ：他開167005，你再把他記起│卷第28頁  │
│    │    │          │  │          │    來。                    │          │
│    │    │          │  │          │Ｂ：你以後打0000000。       │          │
│    │    │          │  │          │Ａ：傳真不變嗎？            │          │
│    │    │          │  │          │Ｂ：沒變。                  │          │
├──┼──┼─────┼─┼─────┼──────────────┼─────┤
│9.  │0727│0000000000│→│00-0000000│Ａ：張董，你媳婦在嗎        │96監610 號│
│    │1355│（褚劍鴻）│  │（B ：張振│Ｂ：他正在跟你傳那個        │卷第29頁  │
│    │    │          │  │      美  │Ａ：我知道他已經傳了，我想說│          │
│    │    │          │  │  C ：許弘│    再跟他對一下            │          │
│    │    │          │  │      明）│Ｂ：好，弘明，褚先生        │          │
│    │    │          │  │          │Ｃ：你好                    │          │
│    │    │          │  │          │Ａ：我跟你對一下，36000 是金│          │
│    │    │          │  │          │    琦的對不對              │          │
│    │    │          │  │          │Ｃ：對                      │          │
│    │    │          │  │          │Ａ：233410是三義的          │          │
│    │    │          │  │          │Ｃ：對                      │          │
│    │    │          │  │          │Ａ：120是什染的             │          │
│    │    │          │  │          │Ｃ：對                      │          │
│    │    │          │  │          │Ａ：零點八是海雷這個月的    │          │
│    │    │          │  │          │Ｃ：這個月的，上個月的加在最│          │
│    │    │          │  │          │    後面                    │          │
│    │    │          │  │          │Ａ：那我懂，以後你上面幫我寫│          │
│    │    │          │  │          │    明，統一就寫個統我就知道│          │
│    │    │          │  │          │    了                      │          │
│    │    │          │  │          │Ｃ：要寫是嗎                │          │
│    │    │          │  │          │Ａ：有時候我單子寫給你們，我│          │
│    │    │          │  │          │    會把他撕掉，因為我這邊比│          │
│    │    │          │  │          │    較不喜歡留底，金幫我寫個│          │
│    │    │          │  │          │    金，三幫我寫個三我就知道│          │
│    │    │          │  │          │    了                      │          │
│    │    │          │  │          │Ｃ：好                      │          │
└──┴──┴─────┴─┴─────┴──────────────┴─────┘
附表十二：（關於陳彥翔部分）
┌──┬──┬─────┬─┬─────┬──────────────┬─────┐
│編號│時間│Ａ        │  │Ｂ        │譯文內容                    │出處      │
├──┼──┼─────┼─┼─────┼──────────────┼─────┤
│1.  │0720│0000000000│←│0000000000│Ｂ：大園這個他說要停掉。    │96監610 號│
│    │1011│（褚劍鴻）│  │          │Ａ：你說紡織的這個喔。      │卷第18頁  │
│    │    │          │  │          │Ｂ：對。                    │          │
│    │    │          │  │          │Ａ：好啊，沒關係，你可不可以│          │
│    │    │          │  │          │    跟他講，就收到這個月，我│          │
│    │    │          │  │          │    二十幾號再跟他停掉就好了│          │
│    │    │          │  │          │    ，別的錢怎麼跟他算。    │          │
│    │    │          │  │          │Ｂ：都不要做，他跟我講說我們│          │
│    │    │          │  │          │    之前做的都沒有完全省到。│          │
│    │    │          │  │          │Ａ：之前的事很難去說，既然沒│          │
│    │    │          │  │          │    省到為什麼付我錢，付完錢│          │
│    │    │          │  │          │    之後才說沒省到，沒關係，│          │
│    │    │          │  │          │    就把停掉就好了。        │          │
│    │    │          │  │          │Ｂ：你這兩天找時間去弄一下。│          │
│    │    │          │  │          │Ａ：好，我那票下來沒有。    │          │
│    │    │          │  │          │Ｂ：那天我們總經理跟我講，說│          │
│    │    │          │  │          │    這個月的生意比較不好。  │          │
│    │    │          │  │          │Ａ：又來了，度數一樣，金額不│          │
│    │    │          │  │          │    一樣。                  │          │
│    │    │          │  │          │Ｂ：現在是下面那些人在，你找│          │
│    │    │          │  │          │    個時間我再跟那個賴董講一│          │
│    │    │          │  │          │    下，我不好意思跟他講。  │          │
│    │    │          │  │          │Ａ：鶯歌呢？                │          │
│    │    │          │  │          │Ｂ：我給你排是明天，禮拜六才│          │
│    │    │          │  │          │    有時間。                │          │
│    │    │          │  │          │Ａ：他票不開給我是嗎？      │          │
│    │    │          │  │          │Ｂ：沒有，他會開啦，上個禮拜│          │
│    │    │          │  │          │    我去找不到人，這個禮拜我│          │
│    │    │          │  │          │    跟他約好了。            │          │
│    │    │          │  │          │Ａ：劉哥，賴董跟我都已經講好│          │
│    │    │          │  │          │    了，你說不執行也可以，你│          │
│    │    │          │  │          │    把這兩次我做的錢給我，以│          │
│    │    │          │  │          │    後我就不要幫你省這麼多，│          │
│    │    │          │  │          │    你就照之前那樣付給我就好│          │
│    │    │          │  │          │    了，這個我再跟賴董講。  │          │
│    │    │          │  │          │Ｂ：你再找時間跟賴董講。    │          │
├──┼──┼─────┼─┼─────┼──────────────┼─────┤
│2.  │0720│0000000000│→│0000000000│Ａ：我褚先生，我款什麼時候可│96監610 號│
│    │1550│（褚劍鴻）│  │          │    以領。                  │卷第49頁  │
│    │    │          │  │          │Ｂ：我們董事長出國，下禮拜一│          │
│    │    │          │  │          │    應該OK。                │          │
│    │    │          │  │          │Ａ：我要知道大概什麼時候可以│          │
│    │    │          │  │          │    。                      │          │
│    │    │          │  │          │Ｂ：他那天跟我講，包括我們台│          │
│    │    │          │  │          │    電和你的部分已經開給他了│          │
│    │    │          │  │          │    ，他臨時被調走，不知道會│          │
│    │    │          │  │          │    不會有問題，下禮拜應該OK│          │
│    │    │          │  │          │    的。                    │          │
│    │    │          │  │          │Ａ：特助謝謝。              │          │
├──┼──┼─────┼─┼─────┼──────────────┼─────┤
│3.  │0726│0000000000│→│0000000000│Ａ：沈特助你好，我褚先生，我│96監610 號│
│    │1045│（褚劍鴻）│  │          │    的款等一下可以去領了嗎？│卷第52頁  │
│    │    │          │  │          │Ｂ：你問胡先生，我們老闆有請│          │
│    │    │          │  │          │    他交代一些事情。        │          │
│    │    │          │  │          │Ａ：好。                    │          │
└──┴──┴─────┴─┴─────┴──────────────┴─────┘
附表十三：（不得依法宣告沒收之物）
(一)、客戶資料48本、筆記型電腦1 臺（97年度保管字第123 號扣
    押物品清單：96年度偵字第5012號卷(一)第139 頁）。
(二)、工具1 批（除起子1 盒及老虎鉗1 支外）、電錶底座1 只、
    客戶用電紀錄表12本、存摺4 本（中華商銀3 本、國泰世華
    銀行1 本）、支票2 張（臺新銀行）、客戶用電繳費影本1
    批、客戶用電紀錄單8 張、三用電流表1 臺、筆記型電腦1
    臺、行動電話2 支（0000000000、0000000000）、臺電公司
    家庭用電錶封鉛1 批、大電力電錶封鉛及檢定號碼表1 批、
    桌上型電腦主機2 臺（97年度保管字第123 號扣押物品清單
    ：96年度偵字第5012號卷(一)第140 頁至第141 頁）。
(三)、3W5.5m/m2 3 段（97年度保管字第123 號扣押物品清單：96
    年度偵字第5012號卷(一)第142 頁）。
(四)、行動電話1 支（0000000000）、電費收據影本20張、電費收
    據統計表1 張、報紙剪報1 張（有關竊電）、統一公司95年
    11月份收款單（97年度保管字第123 號扣押物品清單：96年
    度偵字第5012號卷(一)第143 頁）。
(五)、名片夾2 本、電業法法條列印本3 本、電費（價）計算表2
    張、福大棉業帳單（電費計算單）1 張、客戶名冊3 張、和
    友紡織廠96年4 月份電費通知單1 張、帳單報表8 張、電腦
    主機1 臺、帳單報表1 張、行動電話1 支等物（97年度保管
    字第123 號扣押物品清單：96年度偵字第5012號卷(一)第144
    頁至第145 頁）。
(六)、支出帳本1 本、節電作業簡介單2 張、節電計算單1 張、客
    戶廠商電話表1 張、耐隆公司竊電往來帳冊明細1 張、金鴻
    興公司竊電往來帳冊明細1 張、統一環保公司竊電往來帳冊
    明細1 張、海雷興業公司竊電往來帳冊明細1 張、金琦豐公
    司竊電往來帳冊明細1 張、福大棉業公司竊電往來帳冊明細
    1 張、收帳記事單2 張等（97年度保管字第123 號扣押物品
    清單：（96年度偵字第5012號卷(一)第146 頁至第148 頁）。
(七)、電錶2 個、封印鎖3 個（吳國裕）（97年度保管字第123 號
    扣押物品清單：96年度偵字第5012號卷(一)第149 頁）。
(八)、電錶2 個（李肯堂）（97年度保管字第123 號扣押物品清單
    ：96年度偵字第5012號卷(一)第150 頁）。
(九)、電錶2 個、封印鎖4 個（何幸忠）（97年度保管字第123 號
    扣押物品清單：96年度偵字第5012號卷(一)第151 頁）。
(十)、電錶1 組、封印鎖3 個（廖金童）（97年度保管字第123 號
    扣押物品清單：96年度偵字第5012號卷(一)第152 頁）。
(十一)、電子式電錶1 具、上外箱封印鎖1 只、中間隔板封印鎖1 只
    、下外箱封印鎖1 只、電表封2 只（翁茂晴）（97年度保管
    字第123 號扣押物品清單：96年度偵字第5012號卷(一)第153
    頁）。
(十二)、海雷實業聯絡簿1 本（97年度保管字第123 號扣押物品清單
    ：96年度偵字第5012號卷(一)第154 頁）。
(十三)、電線2 條（陳芳田）（97年度保管字第123 號扣押物品清單
    ：96年度偵字第5012號卷(一)第154 頁）。
(十四)、手機1 支、封鉛2 個、電錶1 個（陳彥翔）（97年度保管字
    第123 號扣押物品清單：96年度偵字第5012號卷(一)第154 頁
    ）。
(十五)、電錶2 個（蘇昌文）（97年度保管字第123 號扣押物品清單
    ：96年度偵字第5012號卷(一)第154 頁））。
(十六)、新臺幣374,000 元（起訴書誤載為3,740,000 元）、人民幣
    100 元紙鈔60張（人民幣6, 000元）（97年度保管字第123
    號扣押物品清單：（96年度偵字第5012號卷(一)第155 頁）。